!! Divvun & Giellatekno - open source grammars for Sámi and other languages
! Copyright © 2000-2010 The University of Tromsø & the Norwegian Sámi Parliament
! http://giellatekno.uit.no & http://divvun.no
!
! This program is free software; you can redistribute and/or modify
! this file under the terms of the GNU General Public License as published by
! the Free Software Foundation, either version 3 of the License, or
! (at your option) any later version. The GNU General Public License
! is found at http://www.gnu.org/licenses/gpl.html. It is
! also available in the file $GTHOME/LICENSE.txt.
!
! Other licensing options are available upon request, please contact
! giellatekno@hum.uit.no or feedback@divvun.no


! ==========================================================================
!!               !!!North Saami noun declension
! ==========================================================================





!! !!Bisyllabic nouns
! - - - - - - - -

LEXICON IIVA !!= * __@CODE@__ -iivva loan words. 
 :ij'va GOAHTI ;
+N+Err/Orth:ijva%> GOAHTI-OBL ;

LEXICON GIELLA !!= * __@CODE@__ 
 +N+Der2+Der/t+CmpN/SgN+CmpN/PlG+Use/-Spell:giel AGAdj ; 
 +Use/-Spell:#giel LEXATTR ; 
 :giella GOAHTI-A ;


LEXICON GOAHTI-A !!= * __@CODE@__ divided into a-i-u due to errortag-branch
 GOAHTI ;

LEXICON GOAHTI-I  !!= * __@CODE@__ divided into a-i-u due to errortag-branch
 GOAHTI-IU ;
 +N+Err/Orth:%> GOAHTILONGCMP ;


LEXICON GOAHTI-U  !!= * __@CODE@__ divided into a-i-u due to errortag-branch
 GOAHTI-IU ;
 +N+Err/Orth:%> GOAHTILONGCMP ;



LEXICON GOAHTI !!= * __@CODE@__ Bisyll. V-Nouns. Short nom-compound-forms goahte-,long/short gen
 +N:%> GOAHTICMP ;
 +N+Sg+Nom:%> K ;
< "+N":0 "+Sg":0 "+Nom":%> "@R.Nom3Px.add@" > NPx3V ; 
 +N+Der+Der/viđá+Adv+Use/-PLX:»X7viđá K ;
 +N+Der+Der/viđi+Adv+Use/-PLX:»X7viđi K ;
 +N:%> EssV ;
 +N:%> GOAHTI-OBL ;
 +N: DenominalAdjsV1 ; 
 +N: DenominalAdjsV2 ;
 +N: DenominalNounsV ;
 
LEXICON PROFIILA !!= * __@CODE@__  -iila Loan words.
 +N:j'la%> GOAHTICMP ;
 +N+Err/Orth:l%> GOAHTICMP ;
 +N+Sg+Nom:j'la%> K ;
 +N+Sg+Nom+Err/Orth:la%> K ;
! +N+Der+Der/viđá+Adv+Use/-PLX:»X7viđá K ;
! +N+Der+Der/viđi+Adv+Use/-PLX:»X7viđi K ;
 +N:j'la%> EssV ;
 +N+Err/Orth:la%> EssV ;
 +N:j'la%> GOAHTI-OBL ;
 +N+Err/Orth:la%> GOAHTI-OBL ;
 +N+Err/Orth:ila%> GOAHTI-OBL ;
! +N: DenominalAdjsV1 ;
! +N: DenominalAdjsV2 ;
! +N: DenominalNounsV ;
 
 
 
LEXICON VARRA !!= * __@CODE@__  varra and uvdna. No -laš, to get rid of varalaš and uvnnalaš from speller
 +N:%> GOAHTICMP ;
 +N+Sg+Nom:%> K ;
< "+N":0 "+Sg":0 "+Nom":%> "@R.Nom3Px.add@" > NPx3V ; 
 +N+Der+Der/viđá+Adv+Use/-PLX:»X7viđá K ;
 +N+Der+Der/viđi+Adv+Use/-PLX:»X7viđi K ;
 +N:%> EssV ;
 +N:%> GOAHTI-OBL ;
 +N: DenominalAdjsV1 ;
 +N+Err/Orth: DenominalAdjsV2 ;
 +N: DenominalNounsV ;

LEXICON AKCU !!= * __@CODE@__  Only 'ákču': No -heapme, no wg+Foc/han (thereby avoiding ávččuhit, ávččuhan, ávččuhat in speller) Short nom-compound-form ákčo-,long/short gen
 +N:%> GOAHTICMP ;
 +N+Sg+Nom:%> K ;
< "+N":0 "+Sg":0 "+Nom":%> "@R.Nom3Px.add@" > NPx3V ; 
 +N+Der+Der/viđá+Adv+Use/-PLX:»X7viđá K ;
 +N+Der+Der/viđi+Adv+Use/-PLX:»X7viđi K ;
 +N:%> EssV ;
! +N:%> GOAHTI-OBL ; replaced by individual pointers:
 +N:%>X2 GOAHTA- ; 
 +N:%>X3 GOAHTAI ; ! Ill sublexicon
! +N:%>X4 GOADI- ; ! weak grade decl, replaced by individual pointers
 +N+Sg+Gen:%>X4 K_not_ge ;
 +N+Sg+Acc:%>X4 K_not_ge ;
 +N+Cmp/SgGen+Use/NG:%>X4 R ; !  !Note! Same entry under GOADE-
 +N+Sg+Gen:%>X4 NPx3V ;
 +N+Sg+Acc:%>X4 NPx3V ;
 +N+Sg+Loc:%>X4s K ;
 +N+Sg+Loc+South+Err/Orth:%>X4n K ; ! !SOUTH
 +N+Sg+Loc:%>X4st%> NPxC ;
 +N+Pl+Nom:%>X4t K ;
 +N+Pl+Nom+Err/Orth:%>X4k K ;
 +N+Err/Orth:%>X5 GODII- ; ! weak gr dipth simpl
 +N:%>%^DISIMP GODII- ; ! weak gr dipth simpl
 +N:%>X6 GOADA- ; ! AG Px
! +N:%>X8 GOADE- ; ! Ditto (?)
 +N+Err/Orth: DenominalAdjsV1 ;
 +N+Err/Orth: DenominalAdjsV2 ;
 +N: DenominalNounsV ;


LEXICON GOAHTI-IU !!= * __@CODE@__ Bisyll. V-Nouns. Short nom-compound-forms goahte-,long/short gen
 +N:%> GOAHTICMP ;
 +N+Sg+Nom:%> K ;
< "+N":0 "+Sg":0 "+Nom":%> "@R.Nom3Px.add@" > NPx3V ; 
 +N+Der+Der/viđá+Adv+Use/-PLX:»X7viđá K ;
 +N+Der+Der/viđi+Adv+Use/-PLX+Adv:»X7viđi K ;
 +N:%> EssV ;
 +N:%> GOAHTI-IU-OBL ;
 +N: DenominalAdjsV1 ;
 +N: DenominalAdjsV2 ;
 +N: DenominalNounsV ;


LEXICON GOAHTILONG !!= * __@CODE@__ Long nom-compound-forms, long gen
 +N:%> GOAHTILONGCMP ;
 +N+Sg+Nom:%> K ;
< "+N":0 "+Sg":0 "+Nom":%> "@R.Nom3Px.add@" > NPx3V ; 
 +N+Der+Der/viđá+Adv+Use/-PLX:»viđá K ;
 +N+Der+Der/viđi+Adv+Use/-PLX:»viđi K ;
 +N:%> EssV ;
 +N:%>X2 GOAHTA- ; ! Px sublexicon 
 +N:%>X3 GOAHTAI ; ! Ill sublexicon
 +N+Err/Orth:%> GOAHTAI ; ! Ill sublexicon
 +N:%>X4 GOADI- ; ! weak grade decl
 +N:%>%^DISIMP GODII- ; ! weak gr dipth simpl
 +N+Err/Orth:%>X5 GODII- ; ! weak gr dipth simpl
 +N:%>X6 GOADA- ; ! AG Px
 +N: DenominalAdjsV1 ;
 +N: DenominalAdjsV2 ;
 +N: DenominalNounsV ;

LEXICON GOAHTILONGSHORT !!= * __@CODE@__ Sometimes long nom-compound-forms, long gen
 +N:%> GOAHTILONGSHORTCMP ;
 +N+Sg+Nom:%> K ;
< "+N":0 "+Sg":0 "+Nom":%> "@R.Nom3Px.add@" > NPx3V ; 
 +N+Der+Der/viđá+Adv+Use/-PLX:»X7viđá K ;
 +N+Der+Der/viđi+Adv+Use/-PLX:»X7viđi K ;
 +N:%> EssV ;
 +N:%>X2 GOAHTA- ; ! Px sublexicon 
 +N:%>X3 GOAHTAI ; ! Ill sublexicon
 +N+Err/Orth:%> GOAHTAI ; ! Ill sublexicon
 +N:%>X4 GOADI- ; ! weak grade decl
 +N+Err/Orth:%>X5 GODII- ; ! weak gr dipth simpl
 +N:%>%^DISIMP GODII- ; ! weak gr dipth simpl
 +N:%>X6 GOADA- ; ! AG Px
 +N+Err/DerSub:X4X7 KEAHTTA ;
 +N+Err/DerSub:X4 KEAHTTA ;
! +N:%>X8 GOADE- ; ! Ditto (?)
! +N+Cmp/SgGen:%>X8 R ;
 +N: DenominalAdjsV1 ;
 +N: DenominalAdjsV2 ;
 +N: DenominalNounsV ;

LEXICON ALBMI !!= * __@CODE@__ Bisyll. V-Nouns. Short nom-compound-forms, long gen.
 +N:%> GOAHTICMP ;
 +N+Err/Orth:%> GOAHTILONGCMP ;
 +N+Sg+Nom:%> K ;
< "+N":0 "+Sg":0 "+Nom":%> "@R.Nom3Px.add@" > NPx3V ; 
 +N+Der+Der/viđá+Adv+Use/-PLX:»X7viđá K ;
 +N+Der+Der/viđi+Adv+Use/-PLX:»X7viđi K ;
 +N:%> EssV ;
 +N:%>X2 GOAHTA- ; ! Px sublexicon 
 +N:%>X3 GOAHTAI ; ! Ill sublexicon
 +N+Err/Orth:%> GOAHTAI ; ! Ill sublexicon
 +N:%>X4 GOADI- ; ! weak grade decl
 +N+Err/Orth:%>X5 GODII- ; ! weak gr dipth simpl
 +N:%>%^DISIMP GODII- ; ! weak gr dipth simpl
 +N:%>X6 GOADA- ; ! AG Px
 +N+Sg+Gen+Allegro+Err/Orth:%>X8 K ; ! 
 +N+Err/Orth:%>X8 GOADE- ; ! short gen comp
 +N+Err/DerSub:X4X7 KEAHTTA ;
 +N+Err/DerSub:X4 KEAHTTA ;
 +N: DenominalAdjsV1Long ;
 +N: DenominalAdjsV2 ;
 +N: DenominalNounsV ;


LEXICON ALBMILONG !!= * __@CODE@__ Bisyll. V-Nouns. Long nom-compound-forms, long gen.
 +N:%> GOAHTILONGCMP ;
 +N+Sg+Nom:%> K ;
< "+N":0 "+Sg":0 "+Nom":%> "@R.Nom3Px.add@" > NPx3V ; 
 +N+Der+Der/viđá+Adv+Use/-PLX:»X7viđá K ;
 +N+Der+Der/viđi+Adv+Use/-PLX:»X7viđi K ;
 +N:%> EssV ;
 +N:%>X2 GOAHTA- ; ! Px sublexicon 
 +N:%>X3 GOAHTAI ; ! Ill sublexicon
! +N+Err/Orth:%> GOAHTAI ; ! Ill sublexicon
 +N:%>X4 GOADI- ; ! weak grade decl
 +N+Err/Orth:%>X5 GODII- ; ! weak gr dipth simpl
 +N:%>%^DISIMP GODII- ; ! weak gr dipth simpl
 +N:%>X6 GOADA- ; ! AG Px
 +N+Err/DerSub:X4X7 KEAHTTA ;
 +N+Err/DerSub:X4 KEAHTTA ;
! +N+Sg+Gen+Allegro:%>X8 K ; ! 
 +N: DenominalAdjsV1Long ;
 +N: DenominalAdjsV2 ;
 +N: DenominalNounsV ;


LEXICON ALBMILONGSHORT !!= * __@CODE@__ Bisyll. V-Nouns. Long/SHORT nom-compound-forms, long gen.
 +N:%> GOAHTILONGCMP ;
 +N:%> GOAHTICMP ;
 +N+Sg+Nom:%> K ;
< "+N":0 "+Sg":0 "+Nom":%> "@R.Nom3Px.add@" > NPx3V ; 
 +N+Der+Der/viđá+Adv+Use/-PLX:»X7viđá K ;
 +N+Der+Der/viđi+Adv+Use/-PLX:»X7viđi K ;
 +N:%> EssV ;
 +N:%>X2 GOAHTA- ; ! Px sublexicon 
 +N:%>X3 GOAHTAI ; ! Ill sublexicon
! +N+Err/Orth:%> GOAHTAI ; ! Ill sublexicon
 +N:%>X4 GOADI- ; ! weak grade decl
 +N+Err/Orth:%>X5 GODII- ; ! weak gr dipth simpl
 +N:%>%^DISIMP GODII- ; ! weak gr dipth simpl
 +N:%>X6 GOADA- ; ! AG Px
 +N+Err/DerSub:X4X7 KEAHTTA ;
 +N+Err/DerSub:X4 KEAHTTA ;
! +N+Sg+Gen+Allegro:%>X8 K ; ! 
 +N: DenominalAdjsV1Long ;
 +N: DenominalAdjsV2 ;
 +N: DenominalNounsV ;

LEXICON LOTLOHKU !!= * __@CODE@__ words on -lotlohku. Long/SHORT nom-compound-forms, long gen.
 +N:%> GOAHTILONGCMP ;
 +N:%> GOAHTICMP ;
 +N+Sg+Nom:%> K ;
< "+N":0 "+Sg":0 "+Nom":%> "@R.Nom3Px.add@" > NPx3V ; 
 +N+Der+Der/viđá+Adv+Use/-PLX:»X7viđá K ;
 +N+Der+Der/viđi+Adv+Use/-PLX:»X7viđi K ;
 +N:%> EssV ;
 +N:%>X2 GOAHTA- ; ! Px sublexicon 
 +N:%>X3 GOAHTAI ; ! Ill sublexicon
! +N+Err/Orth:%> GOAHTAI ; ! Ill sublexicon
  +N+Sg+Gen:%>X4 K ;
 +N+Sg+Acc:%>X4 K ;
 +N+Cmp/SgGen+Use/NG:%>X4 R ; !  !Note! Same entry under GOADE-
 +N+Sg+Loc:%>X4s K ;
 +N+Sg+Loc+South+Err/Orth:%>X4n K ; ! !SOUTH
   +N+Sg+Com:%>%^DISIMPjn K ;



LEXICON AIGI !!= * __@CODE@__ Bisyll. V-Nouns. Short nom-compound-forms, short gen.
 +N:%> GOAHTICMP ;
 +N+Sg+Nom:%> K ;
< "+N":0 "+Sg":0 "+Nom":%> "@R.Nom3Px.add@" > NPx3V ; 
 +N+Der+Der/viđá+Adv+Use/-PLX:»X7viđá K ;
 +N+Der+Der/viđi+Adv+Use/-PLX:»X7viđi K ;
 +N:%> EssV ;
 +N:%>X2 GOAHTA- ; ! Px sublexicon 
 +N:%>X3 GOAHTAI ; ! Ill sublexicon
 +N+Err/Orth:%> GOAHTAI ; ! Ill sublexicon
 +N+Sg+Gen:%>X4 K ;
 +N+Sg+Acc:%>X4 K ;
 +N+Sg+Gen:%>X4 NPx3V ;
 +N+Sg+Acc:%>X4 NPx3V ;
 +N+Sg+Loc:%>X4s K ;
 +N+Sg+Loc+South+Err/Orth:%>X4n K ; ! !SOUTH
 +N+Sg+Loc:%>X4st%> NPxC ;
 +N+Pl+Nom:%>X4t K ;
 +N+Err/Orth:%>X5 GODII- ; ! weak gr dipth simpl
 +N:%>%^DISIMP GODII- ; ! weak gr dipth simpl
 +N:%>X6 GOADA- ; ! AG Px
 +N:%>X8 GOADE-IU- ; ! Ditto (?)
 +N+Err/DerSub:X4X7 KEAHTTA ;
 +N+Err/DerSub:X4 KEAHTTA ;
 +N: DenominalAdjsV1Short ;
 +N: DenominalAdjsV2 ;
 +N: DenominalNounsV ;

LEXICON SAPMI !!= * __@CODE@__ Bisyll. V-Nouns. No nom-compounding, short gen.
 +N+Sg+Nom:%> K ;
 +N+Cmp/SgNom:%> RHyph ;
< "+N":0 "+Sg":0 "+Nom":%> "@R.Nom3Px.add@" > NPx3V ; 
 +N+Der+Der/viđá+Adv+Use/-PLX:»X7viđá K ;
 +N+Der+Der/viđi+Adv+Use/-PLX:»X7viđi K ;
 +N:%> EssV ;
 +N:%>X2 GOAHTA- ; ! Px sublexicon 
 +N:%>X3 GOAHTAI ; ! Ill sublexicon
 +N+Err/Orth:%> GOAHTAI ; ! Ill sublexicon
 +N+Sg+Gen:%>X4 K ;
 +N+Sg+Acc:%>X4 K ;
 +N+Sg+Gen:%>X4 NPx3V ;
 +N+Sg+Acc:%>X4 NPx3V ;
 +N+Sg+Loc:%>X4s K ;
 +N+Sg+Loc+South+Err/Orth:%>X4n K ; ! !SOUTH
 +N+Sg+Loc:%>X4st%> NPxC ;
 +N+Pl+Nom:%>X4t K ;
 +N+Err/Orth:%>X5 GODII- ; ! weak gr dipth simpl
 +N:%>%^DISIMP GODII- ; ! weak gr dipth simpl
 +N:%>X6 GOADA- ; ! AG Px
 +N:%>X8 GOADE-IU- ; ! Ditto (?)
 +N+Err/DerSub:X4X7 KEAHTTA ;
 +N+Err/DerSub:X4 KEAHTTA ;
 +N: DenominalAdjsV1Short ;
 +N: DenominalAdjsV2 ;
 +N: DenominalNounsV ;

LEXICON BEALLE !!= * __@CODE@__ words ending -bealle. Short nom-compound-forms, short gen.
 +N:e%> GOAHTICMP ;
 +N+Sg+Nom:e%> K ;
< "+N":0 "+Sg":"e" "+Nom":%> "@R.Nom3Px.add@" > NPx3V ; 
 +N+Der+Der/viđá+Adv+Use/-PLX:e»X7viđá K ;
 +N+Der+Der/viđi+Adv+Use/-PLX:e»X7viđi K ;
 +N:e%> EssV ;
 +N:%>áX2 GOAHTA- ; ! Px sublexicon 
 +N+Sg+Ill:á%>j K ; ! 
 +N+Sg+Ill+Err/Orth:a%>j K ; ! 
 +N+Sg+Gen:e%>X4 K ;
 +N+Sg+Acc:e%>X4 K ;
 +N+Sg+Gen:e%>X4 NPx3V ;
 +N+Sg+Acc:e%>X4 NPx3V ;
 +N+Sg+Loc:e%>X4s K ;
 +N+Sg+Loc+South+Err/Orth:e%>X4n K ; ! !SOUTH
 +N+Sg+Loc:e%>X4st%> NPxC ;
 +N+Pl+Nom:e%>X4t K ;
 +N+Err/Orth:i%>X5 GODII- ; ! weak gr dipth simpl
 +N:i%>%^DISIMP GODII- ; ! weak gr dipth simpl
 +N:á%>X6 GOADA- ; ! AG Px
 +N:e DenominalAdjsV1Short ;
 +N:á DenominalAdjsV2 ;
 +N:á DenominalNounsV ;
 +Cmp/SgGen:e R ; !Note! Same entry under GOADI-


LEXICON BASSI !!= * __@CODE@__ words on -bassi. Long nom-compound-forms, short gen, long heapmi-caritive
 +N:%> GOAHTILONGCMP ;
 +N+Sg+Nom:%> K ;
< "+N":0 "+Sg":0 "+Nom":%> "@R.Nom3Px.add@" > NPx3V ; 
 +N+Der+Der/viđá+Adv+Use/-PLX:»X7viđá K ;
 +N+Der+Der/viđi+Adv+Use/-PLX:»X7viđi K ;
 +N:%> EssV ;
 +N:%>X2 GOAHTA- ; ! Px sublexicon 
 +N:%>X3 GOAHTAI ; ! Ill sublexicon
 +N+Err/Orth:%> GOAHTAI ; ! Ill sublexicon
 +N+Sg+Gen:%>X4 K ;
 +N+Sg+Acc:%>X4 K ;
 +N+Sg+Gen:%>X4 NPx3V ;
 +N+Sg+Acc:%>X4 NPx3V ;
 +N+Sg+Loc:%>X4s K ;
 +N+Sg+Loc+South+Err/Orth:%>X4n K ; ! !SOUTH
 +N+Sg+Loc:%>X4st%> NPxC ;
 +N+Pl+Nom:%>X4t K ;
 +N+Err/Orth:%>X5 GODII- ; ! weak gr dipth simpl
 +N:%>%^DISIMP GODII- ; ! weak gr dipth simpl
 +N:%>X6 GOADA- ; ! AG Px
 +N:%>X8 GOADE- ; ! Ditto (?)
 +N+Err/DerSub:X4X7 KEAHTTA ;
 +N+Err/DerSub:X4 KEAHTTA ;
 +N: DenominalAdjsV1Long ;
 +N: DenominalAdjsV2 ;
 +N: DenominalNounsV ;

LEXICON MUOHTU !!= * __@CODE@__ words on -muohtu. Short nom-compound-forms, short gen, long heapmi-caritive
 +N:%> GOAHTICMP ;
 +N+Sg+Nom:%> K ;
< "+N":0 "+Sg":0 "+Nom":%> "@R.Nom3Px.add@" > NPx3V ; 
 +N+Der+Der/viđá+Adv+Use/-PLX:»X7viđá K ;
 +N+Der+Der/viđi+Adv+Use/-PLX:»X7viđi K ;
 +N:%> EssV ;
 +N:%>X2 GOAHTA- ; ! Px sublexicon 
 +N:%>X3 GOAHTAI ; ! Ill sublexicon
 +N+Err/Orth:%> GOAHTAI ; ! Ill sublexicon
 +N+Sg+Gen:%>X4 K ;
 +N+Sg+Acc:%>X4 K ;
 +N+Sg+Gen:%>X4 NPx3V ;
 +N+Sg+Acc:%>X4 NPx3V ;
 +N+Sg+Loc:%>X4s K ;
 +N+Sg+Loc+South+Err/Orth:%>X4n K ; ! !SOUTH
 +N+Sg+Loc:%>X4st%> NPxC ;
 +N+Pl+Nom:%>X4t K ;
 +N+Err/Orth:%>X5 GODII- ; ! weak gr dipth simpl
 +N:%>%^DISIMP GODII- ; ! weak gr dipth simpl
 +N:%>X6 GOADA- ; ! AG Px
 +N:%>X8 GOADE- ; ! Ditto (?)
 +N+Err/DerSub:X4X7 KEAHTTA ;
 +N+Err/DerSub:X4 KEAHTTA ;
 +N: DenominalAdjsV1Long ;
 +N: DenominalAdjsV2 ;
 +N: DenominalNounsV ;

LEXICON EADNI !!= * __@CODE@__ eadni, gudni, ádnu. Short nom-compound-forms, long gen, short caritive
 +N:%> GOAHTICMP ;
 +N+Sg+Nom:%> K ;
< "+N":0 "+Sg":0 "+Nom":%> "@R.Nom3Px.add@" > NPx3V ; 
 +N+Der+Der/viđá+Adv+Use/-PLX:»X7viđá K ;
 +N+Der+Der/viđi+Adv+Use/-PLX:»X7viđi K ;
 +N:%> EssV ;
 +N:%>X2 GOAHTA- ; ! Px sublexicon 
 +N:%>X3 GOAHTAI ; ! Ill sublexicon
 +N+Err/Orth:%> GOAHTAI ; ! Ill sublexicon
 +N:%>X4 GOADI- ; ! weak grade decl
 +N+Err/Orth:%>X5 GODII- ; ! weak gr dipth simpl
 +N:%>%^DISIMP GODII- ; ! weak gr dipth simpl
 +N:%>X6 GOADA- ; ! AG Px
 +N+Sg+Gen+Allegro:%>X8 K ;  ! 
 +N: DenominalAdjsV1Short ;
 +N: DenominalAdjsV2 ;
 +N: DenominalNounsV ;
 
LEXICON VALDI !!= * __@CODE@__ words on -váldi. Short nom-compound-forms, long gen, short caritive
 +N:%> GOAHTICMP ;
 +N+Sg+Nom:%> K ;
< "+N":0 "+Sg":0 "+Nom":%> "@R.Nom3Px.add@" > NPx3V ; 
 +N+Der+Der/viđá+Adv+Use/-PLX:»X7viđá K ;
 +N+Der+Der/viđi+Adv+Use/-PLX:»X7viđi K ;
 +N:%> EssV ;
 +N:%>X2 GOAHTA- ; ! Px sublexicon 
 +N:%>X3 GOAHTAI ; ! Ill sublexicon
 +N+Err/Orth:%> GOAHTAI ; ! Ill sublexicon
 +N:%>X4 GOADI- ; ! weak grade decl
 +N+Err/Orth:%>X5 GODII- ; ! weak gr dipth simpl
 +N:%>%^DISIMP GODII- ; ! weak gr dipth simpl
 +N:%>X6 GOADA- ; ! AG Px
! +N+Sg+Gen:%>X8 K ;  ! ^NG^
 +N: DenominalAdjsV1Short ;
 +N: DenominalAdjsV2 ;
 +N: DenominalNounsV ;


LEXICON RAFI !!= * __@CODE@__ words on -ráfi. Long nom-compound-forms, long gen. short heapmi-caritive
 +N:%> GOAHTILONGCMP ;
 +N+Sg+Nom:%> K ;
< "+N":0 "+Sg":0 "+Nom":%> "@R.Nom3Px.add@" > NPx3V ; 
 +N+Der+Der/viđá+Adv+Use/-PLX:»X7viđá K ;
 +N+Der+Der/viđi+Adv+Use/-PLX:»X7viđi K ;
 +N:%> EssV ;
 +N:%>X2 GOAHTA- ; ! Px sublexicon 
 +N:%>X3 GOAHTAI ; ! Ill sublexicon
 +N+Err/Orth:%> GOAHTAI ; ! Ill sublexicon
 +N:%>X4 GOADI- ; ! weak grade decl
 +N+Err/Orth:%>X5 GODII- ; ! weak gr dipth simpl
 +N:%>%^DISIMP GODII- ; ! weak gr dipth simpl
 +N:%>X6 GOADA- ; ! AG Px
! +N+Sg+Gen:%>X8 K ;  ! ^NG^
! +N: DenominalAdjsV1Short ;
 +N: DenominalAdjsV2 ;
 +N: DenominalNounsV ;


LEXICON OLGU !!= * __@CODE@__ only olgu. Short nom-compound-form, short gen. Incomplete paradigm
 +N:%> GOAHTICMP ;
 +N+Sg+Nom:%> K ;
< "+N":0 "+Sg":0 "+Nom":%> "@R.Nom3Px.add@" > NPx3V ; 
 +N+Der+Der/viđá+Adv+Use/-PLX:»X7viđá K ;
 +N+Der+Der/viđi+Adv+Use/-PLX:»X7viđi K ;
 +N:%> EssV ;
 +N+Sg+Nom:%>X2 NPx1V ;
 +N+Sg+Gen:%>X2 NPx1V ;
 +N+Sg+Acc:%>X2 NPx1V ;
 +N+Sg+Nom:%>X2 NPx2V ;
! +N:%>X3 GOAHTAI ; ! Ill sublexicon
 +N+Sg+Gen:%>X4 K ;
 +N+Sg+Acc:%>X4 K ;
! +N+Sg+Gen:%>X4 NPx3V ;
! +N+Sg+Acc:%>X4 NPx3V ;
! +N+Sg+Loc:%>X4s K ;
! +N+Sg+Loc:%>X4n K ; !SUB !SOUTH
! +N+Sg+Loc:%>X4st%> NPxC ; !^P^
 +N+Pl+Nom:%>X4t K ;
! +N+Err/Orth:%>X5 GODII- ; ! weak gr dipth simpl
! +N:%>%^DISIMP GODII- ; ! weak gr dipth simpl
 +N+Sg+Com:%>%^DISIMPjn K ;
! +N+Sg+Com:%>%^DISIMPjn%> NPxC ;
! +N+Pl+Nom:%>%^DISIMPjd%> NPx1C ; 
 +N+Pl+Gen:%>%^DISIMPjd9 K ;
 +N+Cmp/PlGen:%>%^DISIMPjd R ;
! +N+Pl+Gen:%>%^DISIMPjd%> NPxC ;
 +N+Pl+Acc:%>%^DISIMPjd9 K ;
! +N+Pl+Acc:%>%^DISIMPjd%> NPxC ;
 +N+Pl+Ill:%>%^DISIMPjde K ;
! +N+Pl+Ill:%>%^DISIMPjdasa%> NPxVvowch ;
 +N+Pl+Loc:%>%^DISIMPjn K ;
 +N+Pl+Loc+South+Err/Orth:%>%^DISIMPjs K ; ! !SOUTH
! +N+Pl+Loc:%>%^DISIMPjn%> NPxC ;
 +N+Pl+Com:%>%^DISIMPjgujn K ;
 +N+Pl+Com/Sh:%>%^DISIMPj%- ENDLEX ; !guosai- ja beziiguin
! +N+Pl+Com:%>%^DISIMPjd%> NPxPlComC ;
! +N:%>X6 GOADA- ; ! AG Px
 +N:%>X8 GOADE- ; ! Ditto (?)
! +N: DenominalAdjsV1Short ;
! +N: DenominalAdjsV2 ;
! +N: DenominalNounsV ;

LEXICON MIEHTI !!= * __@CODE@__ nuorta, nuorti, oarji, miehti. Short nom-compound-forms, long gen. Incomplete paradigm
 +N:%> GOAHTICMP ;
 +N+Sg+Nom:%> K ;
< "+N":0 "+Sg":0 "+Nom":%> "@R.Nom3Px.add@" > NPx3V ; 
 +N+Der+Der/viđá+Adv+Use/-PLX:»X7viđá K ;
 +N+Der+Der/viđi+Adv+Use/-PLX:»X7viđi K ;
 +N:%> EssV ;
 +N:%>X2 GOAHTA- ; ! Px sublexicon 
! +N:%>X3 GOAHTAI ; ! Ill sublexicon
 +N+Sg+Gen:%>X4 K ;
 +N+Sg+Acc:%>X4 K ;
! +N+Sg+Loc:%>X4s K ;
! +N+Sg+Loc:%>X4n K ; !SUB !SOUTH
 +N+Pl+Nom:%>X4t K ;
! +N+Err/Orth:%>X5 GODII- ; ! weak gr dipth simpl
! +N:%>%^DISIMP GODII- ; ! weak gr dipth simpl
 +N+Sg+Com:%>%^DISIMPjn K ;
! +N+Sg+Com:%>%^DISIMPjn%> NPxC ;
! +N+Pl+Nom:%>%^DISIMPjd%> NPx1C ; 
 +N+Pl+Gen:%>%^DISIMPjd9 K ;
 +N+Cmp/PlGen:%>%^DISIMPjd R ;
! +N+Pl+Gen:%>%^DISIMPjd%> NPxC ;
 +N+Pl+Acc:%>%^DISIMPjd9 K ;
! +N+Pl+Acc:%>%^DISIMPjd%> NPxC ;
 +N+Pl+Ill:%>%^DISIMPjde K ;
! +N+Pl+Ill:%>%^DISIMPjdasa%> NPxVvowch ;
 +N+Pl+Loc:%>%^DISIMPjn K ;
 +N+Pl+Loc+South+Err/Orth:%>%^DISIMPjs K ; ! !SOUTH
! +N+Pl+Loc:%>%^DISIMPjn%> NPxC ;
 +N+Pl+Com:%>%^DISIMPjgujn K ;
 +N+Pl+Com/Sh:%>%^DISIMPj%- ENDLEX ; !guosai- ja beziiguin
! +N+Pl+Com:%>%^DISIMPjd%> NPxPlComC ;
! +N:%>X6 GOADA- ; ! AG Px
! +N+Sg+Gen:%>X8 K ;  ! ^NG^
! +N: DenominalAdjsV1Long ;
! +N: DenominalAdjsV2 ;
! +N: DenominalNounsV ;

LEXICON LULLI !!= * __@CODE@__ lulli and davvi. Long/SHORT nom-compound-forms, long gen. Incomplete paradigm
 +N:%> GOAHTILONGCMP ;
 +N:%> GOAHTICMP ;
 +N+Sg+Nom:%> K ;
< "+N":0 "+Sg":0 "+Nom":%> "@R.Nom3Px.add@" > NPx3V ; 
 +N+Der+Der/viđá+Adv+Use/-PLX:»X7viđá K ;
 +N+Der+Der/viđi+Adv+Use/-PLX:»X7viđi K ;
 +N:%> EssV ;
 +N+Sg+Nom:%>X2 NPx1V ;
 +N+Sg+Gen:%>X2 NPx1V ;
 +N+Sg+Acc:%>X2 NPx1V ;
 +N+Sg+Nom:%>X2 NPx2V ;
! +N:%>X3 GOAHTAI ; ! Ill sublexicon
 +N+Sg+Gen:%>X4 K ;
 +N+Sg+Acc:%>X4 K ;
! +N+Sg+Gen:%>X4 NPx3V ;
! +N+Sg+Acc:%>X4 NPx3V ;
! +N+Sg+Loc:%>X4s K ;
! +N+Sg+Loc:%>X4n K ; !SUB !SOUTH
! +N+Sg+Loc:%>X4st%> NPxC ; !^P^
 +N+Pl+Nom:%>X4t K ;
! +N+Err/Orth:%>X5 GODII- ; ! weak gr dipth simpl
! +N:%>%^DISIMP GODII- ; ! weak gr dipth simpl
 +N+Sg+Com:%>%^DISIMPjn K ;
! +N+Sg+Com:%>%^DISIMPjn%> NPxC ;
! +N+Pl+Nom:%>%^DISIMPjd%> NPx1C ; 
 +N+Pl+Gen:%>%^DISIMPjd9 K ;
 +N+Cmp/PlGen:%>%^DISIMPjd R ;
! +N+Pl+Gen:%>%^DISIMPjd%> NPxC ;
 +N+Pl+Acc:%>%^DISIMPjd9 K ;
! +N+Pl+Acc:%>%^DISIMPjd%> NPxC ;
 +N+Pl+Ill:%>%^DISIMPjde K ;
! +N+Pl+Ill:%>%^DISIMPjdasa%> NPxVvowch ;
 +N+Pl+Loc:%>%^DISIMPjn K ;
 +N+Pl+Loc+South+Err/Orth:%>%^DISIMPjs K ; ! !SOUTH
! +N+Pl+Loc:%>%^DISIMPjn%> NPxC ;
 +N+Pl+Com:%>%^DISIMPjgujn K ;
 +N+Pl+Com/Sh:%>%^DISIMPj%- ENDLEX ; !guosai- ja beziiguin
! +N+Pl+Com:%>%^DISIMPjd%> NPxPlComC ;
! +N:%>X6 GOADA- ; ! AG Px
! +N+Sg+Gen:%>X8 K ;  ! ^NG^
! +N: DenominalAdjsV1Long ;
! +N: DenominalAdjsV2 ;
! +N: DenominalNounsV ;

LEXICON DAHPPA !!= * __@CODE@__ dahpa, dáhpa and dáhppa. to avoid dáhpahuvvat, dahpahuvvat etc in speller
! +N:%> GOAHTICMP ;
 +N+Sg+Nom:%> K ;
< "+N":0 "+Sg":0 "+Nom":%> "@R.Nom3Px.add@" > NPx3V ; 
 +N+Der+Der/viđá+Adv+Use/-PLX:»X7viđá K ;
 +N+Der+Der/viđi+Adv+Use/-PLX:»X7viđi K ;
 +N:%> EssV ;
 +N:%>X2 GOAHTA- ; ! Px sublexicon 
 +N:%>X3 GOAHTAI ; ! Ill sublexicon
 +N+Err/Orth:%> GOAHTAI ; ! Ill sublexicon
 +N+Sg+Gen:%>X4 K ;
 +N+Sg+Acc:%>X4 K ;
! +N+Cmp/SgGen+Use/NG:%>X4 R ; !  !Note! Same entry under GOADE-
 +N+Sg+Gen:%>X4 NPx3V ;
 +N+Sg+Acc:%>X4 NPx3V ;
 +N+Sg+Loc:%>X4s K ;
 +N+Sg+Loc+South+Err/Orth:%>X4n K ; ! !SOUTH
 +N+Sg+Loc:%>X4st%> NPxC ;
 +N+Pl+Nom:%>X4t K ;
 +N+Pl+Nom+Err/Orth:%>X4k K ;
 +N+Err/Orth:%>X5 GODII- ; ! weak gr dipth simpl
 +N:%>%^DISIMP GODII- ; ! weak gr dipth simpl
 +N:%>X6 GOADA- ; ! AG Px
 +N+Sg+Gen+Use/NG:%>X8 K ; ! Ditto (?)
 +N+Der1+Der2+Der/Car+A+Use/-PLX:»W4heapmi%> HEAPMI ;
 +N+Der1+Der2+Der/Car+A+Use/-PLX+Ess:»W4heapmi%>X1n K ;
 +N+Der1+Der2+Der/Car+A+Use/-PLX+Ess:»W4heapmi%>X1n%> NPxC ;
 +N+Der1+Der2+Der/Car+A+Use/-PLX+Ess:»W4heapmi%>X7n%> NPxC ;
 +N+Der1+Der2+Der/Car+A+Sg+Nom+Err/Orth:»W4hin K ;		!
 +N+Der1+Der2+Der/Car+A+Use/-PLX:»W4his%> ATTR ;
 +N+Der1+Der2+Der/Car+A+Use/-PLX:»W4h EABBO/EAMOS_CONT ;
! +N+Der1+Der2+Der/huvva+V+IV+Use/-PLX:»W4huvva%> BOAHTIINCH ;
 +N+Der1+Der/huhtti+V+TV+Use/-PLX:»W4huhtti%> DIEHTIStem ;
! +N: DenominalAdjsV2 ;
 +N: DenominalNounsV ;

LEXICON LAHKI  !!= * __@CODE@__ the words on -láhki. Because in speller we want to aviod boasttoláhkái, borranláhki etc. (borran láhkai)
 +N:%> GOAHTICMP ;
 +N+Sg+Nom:%> K ;
< "+N":0 "+Sg":0 "+Nom":%> "@R.Nom3Px.add@" > NPx3V ; 
 +N+Der+Der/viđá+Adv+Use/-PLX:»X7viđá K ;
 +N+Der+Der/viđi+Adv+Use/-PLX:»X7viđi K ;
 +N:%> EssV ;
 +N:%>X2 GOAHTA- ; ! Px sublexicon 
 +N:%>X3 GOAHTAI ; ! Ill sublexicon
! +N+Err/Orth:%> GOAHTAI ; ! Ill sublexicon
 +N:%>X4 GOADI- ; ! weak grade decl
 +N+Err/Orth:%>X5 GODII- ; ! weak gr dipth simpl
 +N:%>%^DISIMP GODII- ; ! weak gr dipth simpl
 +N:%>X6 GOADA- ; ! AG Px
 +N:%>X8 GOADE-IU- ; ! Ditto (?)
 +N:%> DenominalAdjsV1 ;
! +N:%> DenominalAdjsV2 ;
 +N:%> DenominalNounsV ;



LEXICON BEARRI !!= * __@CODE@__  to avoid unfortunate diminutives like bearáš and salaš in speller (bearaš, sálaš)
 +N:%> GOAHTICMP ;
 +N+Sg+Nom:%> K ;
< "+N":0 "+Sg":0 "+Nom":%> "@R.Nom3Px.add@" > NPx3V ; 
 +N+Der+Der/viđá+Adv+Use/-PLX:»X7viđá K ;
 +N+Der+Der/viđi+Adv+Use/-PLX:»X7viđi K ;
 +N:%> EssV ;
 +N:%> GOAHTI-IU-OBL ;
 +N: DenominalAdjsV1 ;
 +N: DenominalAdjsV2 ;
! +N: DenominalNounsV ;

LEXICON TAXI !!= * __@CODE@__ dákse and tákse
 +N+Sg+Nom:e%>       K         ;
 +N+Sg+Ill:i%>j      K         ;
 +N+Sg+Gen:se%>      K         ;
 +N+Sg+Acc:se%>      K         ;
 +N+Sg+Loc:se%>s     K         ;
 +N+Pl+Nom:se%>t     K         ;
 +N+Sg+Com:si%>jn    K         ;
 +N+Pl+Gen:si%>jd9   K         ;
 +N+Pl+Acc:si%>jd9   K         ;
 +N+Pl+Ill:si%>jde   K         ;
 +N+Pl+Loc:si%>jn    K         ;
 +N+Pl+Com:si%>jgujn K         ;
    +N+Ess:e%>n      K         ;
 +N+Sg+Nom:e%>       NPx1V     ; !^P^
 +N+Sg+Gen:e%>       NPx1V     ; !^P^
 +N+Sg+Acc:e%>       NPx1V     ; !^P^
 +N+Sg+Nom:e%>       NPx2V     ; !^P^
 +N+Sg+Gen:se%>      NPx2V     ; !^P^
 +N+Sg+Acc:se%>      NPx2V     ; !^P^
 +N+Sg+Ill:e%>s      NPxC      ; !^P^
 +N+Sg+Gen:se%>      NPx3V     ; !^P^
 +N+Sg+Acc:se%>      NPx3V     ; !^P^
 +N+Sg+Loc:se%>st    NPxC      ; !^P^
 +N+Sg+Com:si%>jn    NPxC      ; !^P^
!+N+Pl+Nom:si%>jd    NPx1C     ; !^P^
 +N+Pl+Gen:si%>jd    NPxC      ; !^P^
 +N+Pl+Acc:si%>jd    NPxC      ; !^P^
 +N+Pl+Ill:si%>jdasa NPxVvowch ; !^P^
 +N+Pl+Loc:si%>jn    NPxC      ; !^P^
 +N+Pl+Com:si%>jd    NPxPlComC ; !^P^
 +N+Cmp/SgNom:e%>     R         ;
 +N+Cmp/SgGen:se%>    R         ; !^NG^  !Note! Same entry under GOADE-


LEXICON ACTOR !!= * __@CODE@__ +CmpN/SgN +CmpN/SgG +CmpN/PlG 
 +N+NomAg+CmpN/SgN+CmpN/SgG+CmpN/PlG: ACTORCT ;

LEXICON ACTORCT !!= * __@CODE@__ nowadays tagged NomAg. Long compound-forms
 :%> GOAHTILONGCMP ;
 +Sg+Nom:%> K ;
 < "+Sg":0 "+Nom":%> "@R.Nom3Px.add@" > NPx3V ; 
 +Der+Der/viđá+Adv+Use/-PLX:»viđá K ;
 +Der+Der/viđi+Adv+Use/-PLX:»viđi K ;
 :%> EssV ;
 :%>X2 GOAHTA- ; ! Px sublexicon 
 :%>X3 GOAHTAI ; ! Ill sublexicon
 +Err/Orth:%> GOAHTAI ; ! Ill sublexicon
 :%>X4 GOADI- ; ! weak grade decl
 +Err/Orth:%>X5 GODII- ; ! weak gr dipth simpl
 :%>%^DISIMP GODII- ; ! weak gr dipth simpl
 :%>X2 GOADA- ; ! AG Px


LEXICON ACTOR-PL !!= * __@CODE@__ Plurals
 +N+NomAg+Cmp/SgNom:%> R ;
 +N+NomAg+Ess:%>n K ;
 +N+NomAg: DenominalAdjsV1 ;
 +N+NomAg+Pl+Nom:%>X4t K ;
 +N+NomAg+Pl+Gen:%>%^DISIMPjd K ;
 +N+NomAg+Cmp/PlGen:%>%^DISIMPjd R ;
 +N+NomAg+Pl+Gen:%>%^DISIMPjd%> NPxC ;
 +N+NomAg+Pl+Acc:%>%^DISIMPjd K ;
 +N+NomAg+Pl+Acc:%>%^DISIMPjd%> NPxC ;
 +N+NomAg+Pl+Ill:%>%^DISIMPjde K ;
 +N+NomAg+Pl+Ill:%>%^DISIMPjdasa%> NPxVvowch ;
 +N+NomAg+Pl+Loc:%>%^DISIMPjn K ;
 +N+NomAg+Pl+Loc+South+Err/Orth:%>X5js K ; ! !SOUTH
 +N+NomAg+Pl+Loc+South+Err/Orth:%>%^DISIMPjs K ; ! !SOUTH
 +N+NomAg+Pl+Loc:%>%^DISIMPjn%> NPxC ;
 +N+NomAg+Pl+Com:%>%^DISIMPjgujn K ;
 +N+NomAg+Pl+Com/Sh:%>%^DISIMPj%- ENDLEX ; !guosai- ja beziiguin
 +N+NomAg+Pl+Com:%>%^DISIMPjd%> NPxPlComC ;

LEXICON ACTORLONGSHORT !!= * __@CODE@__ +CmpN/SgN +CmpN/SgG +CmpN/PlG 
! +CmpN/SgN+CmpN/SgG+CmpN/PlG: ACTORLONGSHORTCT ; ! SNM 16.4.2014: commented out
! since it is specified for each entry, and not always the same - no compound
! specification instead:
 ACTORLONGSHORTCT ;

LEXICON ACTORLONGSHORTCT !!= * __@CODE@__ nowadays tagged NomAg. Sometimes long compound-forms
 +N+NomAg:%> GOAHTILONGSHORTCMP ;
 +N+NomAg+Sg+Nom:%> K ;
 < "+N":0 "+NomAg":0 "+Sg":0 "+Nom":%> "@R.Nom3Px.add@" > NPx3V ; 
 +N+NomAg+Der+Der/viđá+Adv+Use/-PLX:»X7viđá K ;
 +N+NomAg+Der+Der/viđi+Adv+Use/-PLX:»X7viđi K ;
 +N+NomAg:%> EssV ;
 +N+NomAg:%>X2 GOAHTA- ; ! Px sublexicon 
 +N+NomAg:%>X3 GOAHTAI ; ! Ill sublexicon
 +N+NomAg+Err/Orth:%> GOAHTAI ; ! Ill sublexicon
 +N+NomAg:%>X4 GOADI- ; ! weak grade decl
 +N+NomAg+Err/Orth:%>X5 GODII- ; ! weak gr dipth simpl
 +N+NomAg:%>%^DISIMP GODII- ; ! weak gr dipth simpl
 +N+NomAg:%>X6 GOADA- ; ! AG Px
! +N+NomAg+Cmp/SgGen:%>X8 R ; ! Ditto (?)

LEXICON ACTORSHORT !!= * __@CODE@__ +CmpN/SgN +CmpN/SgG +CmpN/PlG 
 ACTORSHORTCT ; ! Removed +CmpN/SgN+CmpN/SgG+CmpN/PlG: since it is specified
                ! in the stems lexicon for every stem having this contlex.
                ! The tags breaks the tag reordering regex.

LEXICON ACTORSHORTCT !!= * __@CODE@__ nowadays tagged NomAg. Short compound-forms
  +N+NomAg+Cmp/SgNom:%>X7 flagON-R ;
 +N+NomAg+Cmp/SgNom+Err/Orth:%> flagOFF-R ;
 +N+NomAg+Sg+Nom:%> K ;
< "+N":0 "+NomAg":0 "+Sg":0 "+Nom":%> "@R.Nom3Px.add@" > NPx3V ; 
 +N+NomAg+Der+Der/viđá+Adv+Use/-PLX:»X7viđá K ;
 +N+NomAg+Der+Der/viđi+Adv+Use/-PLX:»X7viđi K ;
 +N+NomAg:%> EssV ;
 +N+NomAg:%>X2 GOAHTA- ; ! Px sublexicon 
 +N+NomAg:%>X3 GOAHTAI ; ! Ill sublexicon
 +N+NomAg+Err/Orth:%> GOAHTAI ; ! Ill sublexicon
 +N+NomAg+Sg+Gen:%>X4 K ;
 +N+NomAg+Sg+Acc:%>X4 K ;
 +N+NomAg+Sg+Gen:%>X4 NPx3V ; 
 +N+NomAg+Sg+Acc:%>X4 NPx3V ;
 +N+NomAg+Sg+Loc:%>X4s K ;
 +N+NomAg+Sg+Loc+South+Err/Orth:%>X4n K ; ! !SOUTH
 +N+NomAg+Sg+Loc:%>X4st%> NPxC ;
 +N+NomAg+Pl+Nom:%>X4t K ;
 +N+NomAg+Pl+Nom+Err/Orth:%>X4k K ;
 +N+NomAg+Cmp/SgGen+Err/Orth: R ; !  !Note! Same entry under GOADE-
 +N+NomAg+Err/Orth:%>X5 GODII- ; ! weak gr dipth simpl
 +N+NomAg:%>%^DISIMP GODII- ; ! weak gr dipth simpl
 +N+NomAg:%>X6 GOADA- ; ! AG Px
! +N+NomAg:%>X8 GOADE- ; ! Ditto (?)

LEXICON ACTORLEX !!= * __@CODE@__ lexicalized actors because we have restricted verb derivation for speller. Long compound-forms
 +N:%> GOAHTILONGCMP ;
 +N+Sg+Nom:%> K ;
< "+N":0 "+Sg":0 "+Nom":%> "@R.Nom3Px.add@" > NPx3V ; 
 +N+Der+Der/viđá+Adv+Use/-PLX:»viđá K ;
 +N+Der+Der/viđi+Adv+Use/-PLX:»viđi K ;
 +N:%> EssV ;
 +N:%>X2 GOAHTA- ; ! Px sublexicon 
 +N:%>X3 GOAHTAI ; ! Ill sublexicon
 +N+Err/Orth:%> GOAHTAI ; ! Ill sublexicon
 +N:%>X4 GOADI- ; ! weak grade decl
 +N+Err/Orth:%>X5 GODII- ; ! weak gr dipth simpl
 +N:%>%^DISIMP GODII- ; ! weak gr dipth simpl
 +N:%>X6 GOADA- ; ! AG Px

!LEXICON ACTORLONGSHORTTV not in use at the moment!+CmpN/SgN +CmpN/SgG +CmpN/PlG +CmpN/SgNomLeft +CmpN/SgNomLeft +CmpN/SgGenLeft +CmpN/PlGenLeft
! +N+NomAg+CmpN/SgN:%> R ;
! +N+NomAg+CmpN/SgN:%> flagOFF-R ;
! +N+NomAg+CmpN/SgN:%>X7 flagON-R ;
! +N+NomAg+Sg+Nom:%> K ;
! +N+NomAg+Sg+Nom+CmpN/SgN+CmpN/SgG+CmpN/PlG:%> NPx3V ; Bug1367
! +N+NomAg+Der+Der/viđá+Adv+Use/-PLX:»X7viđá K ;
! +N+NomAg+Der+Der/viđi+Adv+Use/-PLX:»X7viđi K ;
! +N+NomAg:%> EssV ;
! +N+NomAg: DenominalAdjsV1Long ; !not plausible
! +N+NomAg: DenominalAdjsV2 ; !not plausible
! +N+NomAg: DenominalNounsV ; !not plausible
! +N+NomAg:%>X2 GOAHTA- ; ! Px sublexicon Bug1367
 ! +N+Sg+Nom+NomAg:%>X2 NPx1V ;
! +N+NomAg+Sg+Gen+NomAg:%>X2 NPx1V ;
! +N+NomAg+Sg+Acc+NomAg:%>X2 NPx1V ;
! +N+NomAg+Sg+Nom+NomAg:%>X2 NPx2V ;
! +N+NomAg+Sg+Ill+NomAg:%>X2s%> NPxC ;
! +N+NomAg:%>X3 GOAHTAI ; ! Ill sublexicon
! +N+NomAg+Err/Orth:%> GOAHTAI ; ! Ill sublexicon
! +N+NomAg:%>X4 GOADI- ; ! weak grade decl
! +N+NomAg+Err/Orth:%>X5 GODII- ; ! weak gr dipth simpl
! +N+NomAg:%>%^DISIMP GODII- ; ! weak gr dipth simpl
! +N+NomAg:%>X6 GOADA- ; ! AG Px
!! +N+NomAg+Cmp/SgGen:%>X8 K ; ! Ditto (?)




LEXICON STAHTA !!= * __@CODE@__ Bisyll. Non-Gradating a-Nouns; i-Illative
 +N:%> STAHTACASE ;
 +N:%>X3 GOAHTAI ;
 +N+Err/Orth:%> GOAHTAI ;
! +N:%>W9 GOAHTAI ; illative -ai only for iija-words
 +N: DenominalAdjsV1 ;
 +N: DenominalAdjsV2 ;
 +N: DenominalNounsV ;

LEXICON IIJA !!= * __@CODE@__ loan words ending -iija; Illative -iijai as well -iijii: kopiijai, kopiijii
 +N:ija%> STAHTACASE ;
 +N+Err/Orth:ijá%> STAHTACASE ;
 +N+Sg+Nom+Err/Orth:%> K ;
! +N+Err/Orth+Cmp/SgNom: R ; - this path gives #idja
 +N+Err/Orth:ja%> STAHTACASE ;
 +Err/Orth:a%> GARGIA ;
 +N:ija%> GOAHTAI ;
 +N+Err/Orth:ja%> GOAHTAI ;
 +N+Use/NG:ija%>X3 GOAHTAI ;
 +N+Err/Orth:ija%> GOAHTAI ;
 +N:ija DenominalAdjsV1 ;
 +N:ija DenominalAdjsV2 ;
 +N:ija DenominalNounsV ;
 +N+Err/Orth:ja DenominalAdjsV1 ;
 +N+Err/Orth:ja DenominalAdjsV2 ;
 +N+Err/Orth:ja DenominalNounsV ;

LEXICON GADDI !!= * __@CODE@__ Bisyll. V-Nouns with Comparative Forms.  Short nom-compound-forms, long gen.
 +N+Sg+Nom:%> K ;
< "+N":0 "+Sg":0 "+Nom":%> "@R.Nom3Px.add@" > NPx3V ; 
 +N+Cmp/SgNom:%>X7 flagON-R ;
 +N+Cmp/SgNom:%> flagOFF-R ;
 +N+Der+Der/viđá+Adv+Use/-PLX:»X7viđá K ;
 +N+Der+Der/viđi+Adv+Use/-PLX:»X7viđi K ;
 +N+Ess:%>n K ;
 +N+Ess:%>n%> NPxC ;
 +N:%>X2 GOAHTA- ; ! Px sublexicon 
 +N:%>X3 GOAHTAI ; ! Ill sublexicon
 +N+Err/Orth:%> GOAHTAI ; ! Ill sublexicon
 +N:%>X4 GOADI- ; ! weak grade decl
 +N+Err/Orth:%>X5 GODII- ; ! weak gr dipth simpl
 +N:%>%^DISIMP GODII- ; ! weak gr dipth simpl
 +N:%>X6 GOADA- ; ! AG Px
! +N:%> GOAHTE- ;
 +N+Der+Der/A+A+Sem/Plc:%>X4 BU/MUS ;
 +N: DenominalNounsV ;
 +N: DenominalAdjsV1Long ;
! +N: DenominalAdjsV2 ;

LEXICON GADDILONG !!= * __@CODE@__ long compound forms, short -heapme
 +N:%> GOAHTILONGCMP ;
 +N+Sg+Nom:%> K ;
< "+N":0 "+Sg":0 "+Nom":%> "@R.Nom3Px.add@" > NPx3V ; 
 +N+Der+Der/viđá+Adv+Use/-PLX:»viđá K ;
 +N+Der+Der/viđi+Adv+Use/-PLX:»viđi K ;
 +N:%> EssV ;
 +N:%>X2 GOAHTA- ; ! Px sublexicon 
 +N:%>X3 GOAHTAI ; ! Ill sublexicon
 +N+Err/Orth:%> GOAHTAI ; ! Ill sublexicon
 +N:%>X4 GOADI- ; ! weak grade decl
 +N+Err/Orth:%>X5 GODII- ; ! weak gr dipth simpl
 +N:%>%^DISIMP GODII- ; ! weak gr dipth simpl
 +N:%>X6 GOADA- ; ! AG Px
 +N+Der+Der/A+A:%>X4 BU/MUS ;
! +N: DenominalAdjsV1Short ;
! +N: DenominalAdjsV2 ;
! +N: DenominalNounsV ;

LEXICON GADDILONGSHORT !!= * __@CODE@__ NB! No SgIll and SgLoc (not directed to GOADI-, GODII- or GOAHTAI) because 'davvi' is the only word this far Bisyll. V-Nouns with Comp. Forms, long-short nomcmp, long gencmp
 +N:%> GOAHTILONGCMP ;
 +N+Sg+Nom:%> K ;
< "+N":0 "+Sg":0 "+Nom":%> "@R.Nom3Px.add@" > NPx3V ; 
 +N+Cmp/SgNom:%>X7 flagON-R ;
 +N+Cmp/SgNom:%> flagOFF-R ;
 +N+Der+Der/viđá+Adv+Use/-PLX:»X7viđá K ;
 +N+Der+Der/viđi+Adv+Use/-PLX:»X7viđi K ;
 +N+Ess:%>n K ;
! +N+Ess:%>n%> NPxC ;
 +N:%>X2 GOAHTA- ; ! Px sublexicon 
! +N:%>X3 GOAHTAI ; ! Ill sublexicon
! +N:%>X4 GOADI- ; ! weak grade decl
 +N+Sg+Gen:%>X4 K ;
 +N+Sg+Acc:%>X4 K ;
 +N+Cmp/SgGen:%>X4 R ; !Note! Same entry under GOADE-
 +N+Sg+Gen:%>X4 NPx3V ;
 +N+Sg+Acc:%>X4 NPx3V ;
 +N+Pl+Nom:%>X4t K ;
! +N+Err/Orth:%>X5 GODII- ; ! weak gr dipth simpl
! +N:%>%^DISIMP GODII- ; ! weak gr dipth simpl
 +N+Sg+Com:%>%^DISIMPjn K ;
 +N+Sg+Com:%>%^DISIMPjn%> NPxC ;
 +N+Pl+Nom:%>%^DISIMPjd%> Px1C ; 
 +N+Pl+Gen:%>%^DISIMPjd9 K ;
 +N+Cmp/PlGen:%>%^DISIMPjd R ;
 +N+Pl+Acc:%>%^DISIMPjd9 K ;
 +N+Pl+Ill:%>%^DISIMPjde K ;
 +N+Pl+Loc:%>%^DISIMPjn K ;
 +N+Pl+Loc+South+Err/Orth:%>%^DISIMPjs K ; ! !SOUTH
 +N+Pl+Com:%>%^DISIMPjgujn K ;
 +N+Pl+Com/Sh:%>%^DISIMPj%- ENDLEX ; !guosai- ja beziiguin
 +N:%> GOAHTE- ;
 +N+Der+Der/A+A:%>X4 BU/MUS ;

LEXICON GADDISHORT !!= * __@CODE@__ Bisyll. V-Nouns with Comparative Forms.  Short nom-compound-forms, SHORT gen.
 +N:%> GOAHTICMP ;
 +N+Sg+Nom:%> K ;
< "+N":0 "+Sg":0 "+Nom":%> "@R.Nom3Px.add@" > NPx3V ; 
 +N+Der+Der/viđá+Adv+Use/-PLX:»X7viđá K ;
 +N+Der+Der/viđi+Adv+Use/-PLX:»X7viđi K ;
 +N:%> EssV ;
 +N:%>X2 GOAHTA- ; ! Px sublexicon 
 +N:%>X3 GOAHTAI ; ! Ill sublexicon
 +N+Err/Orth:%> GOAHTAI ; ! Ill sublexicon
 +N+Sg+Gen:%>X4 K ;
 +N+Sg+Acc:%>X4 K ;
 +N+Sg+Gen:%>X4 NPx3V ;
 +N+Sg+Acc:%>X4 NPx3V ;
 +N+Sg+Loc:%>X4s K ;
 +N+Sg+Loc+South+Err/Orth:%>X4n K ; ! !SOUTH
 +N+Sg+Loc:%>X4st%> NPxC ;
 +N+Pl+Nom:%>X4t K ;
 +N+Err/Orth:%>X5 GODII- ; ! weak gr dipth simpl
 +N:%>%^DISIMP GODII- ; ! weak gr dipth simpl
 +N:%>X6 GOADA- ; ! AG Px
 +N:%>X8 GOADE-IU- ; ! Ditto (?)
 +N+Der+Der/A+A:%>X4 BU/MUS ;
! +N: DenominalNounsV ;
! +N: DenominalAdjsV1Short ;
! +N: DenominalAdjsV2 ;

LEXICON OARJI !!= * __@CODE@__ máddi, nuorti, nuorta, oarji. Comparative Forms.  Short nom-compound-forms, long gen. Incomplete paradigms
 +N+Sg+Nom:%> K ;
< "+N":0 "+Sg":0 "+Nom":%> "@R.Nom3Px.add@" > NPx3V ; 
 +N+Cmp/SgNom:%>X7 flagON-R ;
 +N+Cmp/SgNom:%> flagOFF-R ;
 +N+Der+Der/viđá+Adv+Use/-PLX:»X7viđá K ;
 +N+Der+Der/viđi+Adv+Use/-PLX:»X7viđi K ;
 +N+Ess:%>n K ;
 +N+Ess:%>n%> NPxC ;
! +N+Sg+Nom:%>X2 NPx1V ;
! +N+Sg+Gen:%>X2 NPx1V ;
! +N+Sg+Acc:%>X2 NPx1V ;
! +N+Sg+Nom:%>X2 NPx2V ; Bug1367
! +N:%>X3 GOAHTAI ; ! Ill sublexicon
 +N+Sg+Gen:%>X4 K ;
 +N+Sg+Acc:%>X4 K ;
! +N+Sg+Gen:%>X4 NPx3V ;
! +N+Sg+Acc:%>X4 NPx3V ;
! +N+Sg+Loc:%>X4s K ;
! +N+Sg+Loc:%>X4n K ; !SUB !SOUTH
! +N+Sg+Loc:%>X4st%> NPxC ; !^P^
 +N+Pl+Nom:%>X4t K ;
! +N+Err/Orth:%>X5 GODII- ; ! weak gr dipth simpl
! +N:%>%^DISIMP GODII- ; ! weak gr dipth simpl
 +N+Sg+Com:%>%^DISIMPjn K ;
! +N+Sg+Com:%>%^DISIMPjn%> NPxC ;
! +N+Pl+Nom:%>%^DISIMPjd%> NPx1C ;
 +N+Pl+Gen:%>%^DISIMPjd9 K ;
 +N+Cmp/PlGen:%>%^DISIMPjd R ;
! +N+Pl+Gen:%>%^DISIMPjd%> NPxC ;
 +N+Pl+Acc:%>%^DISIMPjd9 K ;
! +N+Pl+Acc:%>%^DISIMPjd%> NPxC ;
 +N+Pl+Ill:%>%^DISIMPjde K ;
! +N+Pl+Ill:%>%^DISIMPjdasa%> NPxVvowch ;
 +N+Pl+Loc:%>%^DISIMPjn K ;
 +N+Pl+Loc+South+Err/Orth:%>%^DISIMPjs K ; ! !SOUTH
! +N+Pl+Loc:%>%^DISIMPjn%> NPxC ;
 +N+Pl+Com:%>%^DISIMPjgujn K ;
 +N+Pl+Com/Sh:%>%^DISIMPj%- ENDLEX ; !guosai- ja beziiguin
! +N+Pl+Com:%>%^DISIMPjd%> NPxPlComC ;
! +N:%>X6 GOADA- ; ! AG Px
! +N:%> GOAHTE- ;
 +N+Der+Der/A+A:%>X4 BU/MUS ;
! +N: DenominalNounsV ;
! +N: DenominalAdjsV1Long ;
! +N: DenominalAdjsV2 ;

LEXICON LULLILONG !!= * __@CODE@__ long compound forms
 +N:%> GOAHTILONGCMP ;
 +N+Sg+Nom:%> K ;
< "+N":0 "+Sg":0 "+Nom":%> "@R.Nom3Px.add@" > NPx3V ; 
 +N+Der+Der/viđá+Adv+Use/-PLX:»viđá K ;
 +N+Der+Der/viđi+Adv+Use/-PLX:»viđi K ;
 +N:%> EssV ;
! +N+Sg+Nom:%>X2 NPx1V ;
! +N+Sg+Gen:%>X2 NPx1V ;
! +N+Sg+Acc:%>X2 NPx1V ;
! +N+Sg+Nom:%>X2 NPx2V ; Bug1367
! +N:%>X3 GOAHTAI ; ! Ill sublexicon
 +N+Sg+Gen:%>X4 K ;
 +N+Sg+Acc:%>X4 K ;
! +N+Sg+Gen:%>X4 NPx3V ;
! +N+Sg+Acc:%>X4 NPx3V ;
! +N+Sg+Loc:%>X4s K ;
! +N+Sg+Loc:%>X4n K ; !SUB !SOUTH
! +N+Sg+Loc:%>X4st%> NPxC ; !^P^
 +N+Pl+Nom:%>X4t K ;
! +N+Err/Orth:%>X5 GODII- ; ! weak gr dipth simpl
! +N:%>%^DISIMP GODII- ; ! weak gr dipth simpl
 +N+Sg+Com:%>%^DISIMPjn K ;
! +N+Sg+Com:%>%^DISIMPjn%> NPxC ;
! +N+Pl+Nom:%>%^DISIMPjd%> NPx1C ; 
 +N+Pl+Gen:%>%^DISIMPjd9 K ;
 +N+Cmp/PlGen:%>%^DISIMPjd R ;
! +N+Pl+Gen:%>%^DISIMPjd%> NPxC ;
 +N+Pl+Acc:%>%^DISIMPjd9 K ;
! +N+Pl+Acc:%>%^DISIMPjd%> NPxC ;
 +N+Pl+Ill:%>%^DISIMPjde K ;
! +N+Pl+Ill:%>%^DISIMPjdasa%> NPxVvowch ;
 +N+Pl+Loc:%>%^DISIMPjn K ;
 +N+Pl+Loc+South+Err/Orth:%>%^DISIMPjs K ; ! !SOUTH
! +N+Pl+Loc:%>%^DISIMPjn%> NPxC ;
 +N+Pl+Com:%>%^DISIMPjgujn K ;
 +N+Pl+Com/Sh:%>%^DISIMPj%- ENDLEX ; !guosai- ja beziiguin
! +N+Pl+Com:%>%^DISIMPjd%> NPxPlComC ;
! +N:%>X6 GOADA- ; ! AG Px
 +N+Der+Der/A+A:%>X4 BU/MUS ;
! +N: DenominalAdjsV1Long ;
! +N: DenominalAdjsV2 ;
! +N: DenominalNounsV ;



LEXICON LUONDU !!= * __@CODE@__ this word (+vuohta) because of behavior in compounds, where it is normally in SgGen: luonddubiebmu
 +N+Cmp/SgNom:%> RHyph ;
 +N+Cmp/SgGen:%>X4 R ; !Note! Same entry under GOADE-
 +N+Cmp/PlGen+Err/Orth:%>X5jd R ;
 +N+Cmp/PlGen:%>%^DISIMPjd R ;

 +N+Sg+Nom:%> K ;
< "+N":0 "+Sg":0 "+Nom":%> "@R.Nom3Px.add@" > NPx3V ; 
 +N+Ess:%>n K ;
 +N+Ess:%>n%> NPxC ;
 +N:%>X2 GOAHTA- ; ! Px sublexicon 
 +N:%>X3 GOAHTAI ; ! Ill sublexicon
 +N+Err/Orth:%> GOAHTAI ; ! Ill sublexicon
 +N+Sg+Gen:%>X4 K ;
 +N+Sg+Acc:%>X4 K ;
 +N+Sg+Gen:%>X4 NPx3V ;
 +N+Sg+Acc:%>X4 NPx3V ;
 +N+Sg+Loc:%>X4s K ;
 +N+Sg+Loc+South+Err/Orth:%>X4n K ; ! !SOUTH
 +N+Sg+Loc:%>X4st%> NPxC ;
 +N+Pl+Nom:%>X4t K ;
 +N+Pl+Nom+Err/Orth:%>X4k K ; ! !Skániid dialect
 +N+Sg+Com+Err/Orth:%>X5jn K ;
 +N+Sg+Com:%>%^DISIMPjn K ;
 +N+Sg+Com+Err/Orth:%>X5jn%> NPxC ;
 +N+Sg+Com:%>%^DISIMPjn%> NPxC ;
! +N+Pl+Nom+Err/Orth:%>X5jd%> NPx1C ;
! +N+Pl+Nom:%>%^DISIMPjd%> NPx1C ;
 +N+Pl+Gen+Err/Orth:%>X5jd K ;
 +N+Pl+Gen:%>%^DISIMPjd K ;
 +N+Pl+Gen+Err/Orth:%>X5jd%> NPxC ;
 +N+Pl+Gen:%>%^DISIMPjd%> NPxC ;
 +N+Pl+Acc+Err/Orth:%>X5jd K ;
 +N+Pl+Acc:%>%^DISIMPjd K ;
 +N+Pl+Acc+Err/Orth:%>X5jd%> NPxC ;
 +N+Pl+Acc:%>%^DISIMPjd%> NPxC ;
 +N+Pl+Ill+Err/Orth:%>X5jde K ;
 +N+Pl+Ill:%>%^DISIMPjde K ;
 +N+Pl+Ill+Err/Orth:%>X5jdasa%> NPxVvowch ;
 +N+Pl+Ill:%>%^DISIMPjdasa%> NPxVvowch ;
 +N+Pl+Loc+Err/Orth:%>X5jn K ;
 +N+Pl+Loc:%>%^DISIMPjn K ;
 +N+Pl+Loc+South+Err/Orth:%>X5js K ; ! !SOUTH
 +N+Pl+Loc+South+Err/Orth:%>%^DISIMPjs K ; ! !SOUTH
 +N+Pl+Loc+Err/Orth:%>X5jn%> NPxC ;
 +N+Pl+Loc:%>%^DISIMPjn%> NPxC ;
 +N+Pl+Com+Err/Orth:%>X5jgujn K ;
 +N+Pl+Com:%>%^DISIMPjgujn K ;
 +N+Pl+Com/Sh+Err/Orth:%>X5j%- ENDLEX ; !guosai- ja beziiguin
 +N+Pl+Com/Sh:%>%^DISIMPj%- ENDLEX ; !guosai- ja beziiguin
 +N+Pl+Com+Err/Orth:%>X5jd%> NPxPlComC ;
 +N+Pl+Com:%>%^DISIMPjd%> NPxPlComC ;
 +N+Pl+Com+Err/Orth:%>%^DISIMPjn%> NPxPlComC ;
 +N:%>X6 GOADA- ; ! AG Px
! +N: DenominalAdjsV1Long ;
! +N: DenominalAdjsV2 ;

LEXICON RUOKTU !!= * __@CODE@__ only this word because of its behavior in compounds, where it is normally in SgGen: ruovttu-/ruovtto-
 +N+Sg+Nom:%> K ;
 +N+Cmp/SgNom:%> RHyph ;
< "+N":0 "+Sg":0 "+Nom":%> "@R.Nom3Px.add@" > NPx3V ; 
 +N+Ess:%>n K ;
 +N+Ess:%>n%> NPxC ;
 +N:%>X2 GOAHTA- ; ! Px sublexicon 
 +N:%>X3 GOAHTAI ; ! Ill sublexicon
 +N+Err/Orth:%> GOAHTAI ; ! Ill sublexicon
 +N+Sg+Gen:%>X4 K ;
 +N+Sg+Acc:%>X4 K ;
 +N+Cmp/SgGen:%>X4 R ; !Note! Same entry under GOADE-
 +N+Cmp/SgGen:%>X8 R ;
 +N+Sg+Gen:%>X4 NPx3V ;
 +N+Sg+Acc:%>X4 NPx3V ;
 +N+Sg+Loc:%>X4s K ;
 +N+Sg+Loc+South+Err/Orth:%>X4n K ; ! !SOUTH
 +N+Sg+Loc:%>X4st%> NPxC ;
 +N+Pl+Nom:%>X4t K ;
 +N+Pl+Nom+Err/Orth:%>X4k K ; ! !Skániid dialect
 +N+Sg+Com+Err/Orth:%>X5jn K ;
 +N+Sg+Com:%>%^DISIMPjn K ;
 +N+Sg+Com+Err/Orth:%>X5jn%> NPxC ;
 +N+Sg+Com:%>%^DISIMPjn%> NPxC ;
! +N+Pl+Nom+Err/Orth:%>X5jd%> NPx1C ;
! +N+Pl+Nom:%>%^DISIMPjd%> NPx1C ;
 +N+Pl+Gen+Err/Orth:%>X5jd K ;
 +N+Pl+Gen:%>%^DISIMPjd K ;
 +N+Pl+Gen+Err/Orth:%>X5jd%> NPxC ;
 +N+Pl+Gen:%>%^DISIMPjd%> NPxC ;
 +N+Cmp/PlGen+Err/Orth:%>X5jd R ;
 +N+Cmp/PlGen:%>%^DISIMPjd R ;
 +N+Pl+Acc+Err/Orth:%>X5jd K ;
 +N+Pl+Acc:%>%^DISIMPjd K ;
 +N+Pl+Acc+Err/Orth:%>X5jd%> NPxC ;
 +N+Pl+Acc:%>%^DISIMPjd%> NPxC ;
 +N+Pl+Ill+Err/Orth:%>X5jde K ;
 +N+Pl+Ill:%>%^DISIMPjde K ;
 +N+Pl+Ill+Err/Orth:%>X5jdasa%> NPxVvowch ;
 +N+Pl+Ill:%>%^DISIMPjdasa%> NPxVvowch ;
 +N+Pl+Loc+Err/Orth:%>X5jn K ;
 +N+Pl+Loc:%>%^DISIMPjn K ;
 +N+Pl+Loc+South+Err/Orth:%>X5js K ; ! !SOUTH
 +N+Pl+Loc+South+Err/Orth:%>%^DISIMPjs K ; ! !SOUTH
 +N+Pl+Loc+Err/Orth:%>X5jn%> NPxC ;
 +N+Pl+Loc:%>%^DISIMPjn%> NPxC ;
 +N+Pl+Com+Err/Orth:%>X5jgujn K ;
 +N+Pl+Com:%>%^DISIMPjgujn K ;
 +N+Pl+Com/Sh+Err/Orth:%>X5j%- ENDLEX ; !guosai- ja beziiguin
 +N+Pl+Com/Sh:%>%^DISIMPj%- ENDLEX ; !guosai- ja beziiguin
 +N+Pl+Com+Err/Orth:%>X5jd%> NPxPlComC ;
 +N+Pl+Com:%>%^DISIMPjd%> NPxPlComC ;
 +N+Pl+Com+Err/Orth:%>%^DISIMPjn%> NPxPlComC ;
 +N:%>X6 GOADA- ; ! AG Px
 +N+Sg+Gen+Use/NG:%>X8 K ;
 +N+Err/DerSub:X4X7 KEAHTTA ;
 +N+Err/DerSub:X4 KEAHTTA ;

! +N: DenominalAdjsV1Long ;
 !+N: DenominalAdjsV2 ;			does not seem plausible


LEXICON MADIDJA !!= * __@CODE@__ máđi and cmp
!commented out everything but SgNom and SgAcc, SgGen, follošing Pekkas comments
  :id'ja GOAHTI-A ;
 +Err/Orth:iija IIJA ;
 +Err/Orth:ija IIJA ;
 +N+Sg+Nom+Err/Orth:i%> K ;
 +N+Sg+Nom+Err/Orth:e%> K ;
 +N+Sg+Nom:i%>j K ;
 +N+Ess+Err/Orth:i%>n K ; !SUB
 +N+Ess+Err/Orth:i%>jn K ;
 +N+Ess+Err/Orth:i%>n%> NPxC ; !^P^ !don't know if it is in use
! +N:%>X2 GOAHTA- ; ! Px sublexicon
 +N+Err/Orth:i%>X3 GOAHTAI ; ! Ill sublexicon , don't know if it is in use
 +N+Sg+Gen+Err/Orth:i%> K ;
 +N+Sg+Gen:i%>j K ;
 +N+Sg+Acc+Err/Orth:i%> K ;
 +N+Sg+Acc:i%>j K ;
 +N+Cmp/SgNom+Err/Orth:i%> R ;
 +N+Cmp/SgGen+Err/Orth:i%> R ;
! +N+Cmp/PlGen:%>d9 R ; !SUB
 +N+Cmp/SgNom:i%>j R ;
 +N+Cmp/SgGen:i%>j R ;
 +N+Cmp/PlGen+Err/Orth:i%>jd9 R ;
! +N+Sg+Gen:%>X4 NPx3V ; !^P^ !don't know if it is in use
! +N+Sg+Acc:%>X4 NPx3V ; !^P^ !don't know if it is in use
 +N+Sg+Loc+Err/Orth:i%>s K ; !SUB
 +N+Sg+Loc+Err/Orth:i%>n K ; !SUB !SOUTH
 +N+Sg+Loc+Err/Orth:i%>js K ;
 +N+Sg+Loc+Err/Orth:i%>jn K ; !SUB !SOUTH
! +N+Sg+Loc:%>X4st%> NPxC ; !^P^ !don't know if it is in use
 +N+Pl+Nom+Err/Orth:i%>t K ; !SUB
 +N+Pl+Nom+Err/Orth:i%>jt K ;
 +N+Sg+Com+Err/Orth:i%>jn K ;
 +N+Sg+Com+Err/Orth:i%>n%> NPxC ; !^P^ !don't know if it is in use
! +N+Pl+Nom+Err/Orth:%>X5jd%> NPx1C ; !^P^ !don't know if it is in use
 +N+Pl+Gen+Err/Orth:i%>jd9 K ;
 +N+Pl+Gen+Err/Orth:i%>X5jd%> NPxC ; !^P^ !don't know if it is in use
 +N+Pl+Acc+Err/Orth:i%>jd9 K ;
! +N+Pl+Acc:%>X5jd%> NPxC ; !^P^ !don't know if it is in use
 +N+Pl+Ill+Err/Orth:i%>jde K ;
! +N+Pl+Ill:%>X5jdasa%> NPxVvowch ; !^P^ !don't know if it is in use
 +N+Pl+Loc+Err/Orth:i%>jn K ;
 +N+Pl+Loc+Err/Orth:i%>js K ; !SUB !SOUTH
! +N+Pl+Loc:%>X5jn%> NPxC ; !^P^ !don't know if it is in use
 +N+Pl+Com+Err/Orth:i%>jgujn K ;
! +N+Pl+Com/Sh:%>j%- ENDLEX ; !guosai- ja beziiguin
! +N+Pl+Com:%>X5jd%> NPxPlComC ; !^P^ !don't know if it is in use
! +N:%>X6 GOADA- ; ! AG Px !don't know if it is in use
! +N:%>j DenominalAdjsV1 ;
! +N: DenominalAdjsV2 ; !not plausible



LEXICON GENTLEMAN !!= * __@CODE@__  gentleman (stem mana-)
 +N:%> GOAHTICMP ;
 +N+Sg+Nom:%> K ;           ! Nom is bare form
! +N+Sg+Nom+Err/Orth:a NPx3V ; ! !  Bug1367      ! Stem vowel a
 +N+Err/Orth:a%> EssV ;             ! ! Stem vowel a
 +N+Err/Orth:a%> STAHTACASE ;     !   ! No CG
 +N+Err/Orth:a%> GOAHTAI ;        !   ! No ill i > á
! +N+Err/Orth:a DenominalAdjsV1 ;
! +N+Err/Orth:a DenominalAdjsV2 ;
! +N+Err/Orth:a DenominalNounsV ;

LEXICON DUOHKI !!= * __@CODE@__ 'duohki' and compounds, for disamb. reasons
 +N:%> GOAHTICMP ;
 +N+Sg+Nom:%> K ;
< "+N":0 "+Sg":0 "+Nom":%> "@R.Nom3Px.add@" > NPx3V ; 
 +N:%> EssV ;
 +N:%>X2 GOAHTA- ; ! Px sublexicon
 +N:%>X3 GOAHTAI ; ! Ill sublexicon
 +N+Err/Orth:%> GOAHTAI ; ! Ill sublexicon
 +N:%>X4 GOADI-_notCmp ; ! weak grade decl
 +N:%>%^DISIMP GODII- ; ! weak gr dipth simpl
 +N:%>X6 GOADA- ; ! AG Px
 +N+Sg+Loc:%>X4st%> NPxC ;
 +N:%>X8 GOADE- ; ! Ditto (?)



LEXICON BUDEITA !!= * __@CODE@__ Rather special word: buđeita
 +N:a%> GOAHTICMP ;
 +N+Sg+Nom:a%> K ;
< "+N":0 "+Sg":a "+Nom":%> "@R.Nom3Px.add@" > NPx3V ; 
 +N:a%> GOAHTA- ; ! Px sublexicon
 +N:ta%> GOADI- ; !  
 +N:ta%> GODII- ; !  
 +N:a%> EssV ;
 +N:ta DenominalAdjsV1 ;
 +N:ta DenominalNounsV ;
 +N:ta%> GOADA- ;
 +N+Sg+Ill:i%>j K ;

LEXICON MANNI !!= * __@CODE@__ words on -mánni. Long/SHORT nom-compound-forms, long gen.ILL:mánnii/mánnái
 +N:%> GOAHTILONGCMP ;
 +N:%> GOAHTICMP ;
 +N+Sg+Nom:%> K ;
< "+N":0 "+Sg":0 "+Nom":%> "@R.Nom3Px.add@" > NPx3V ; 
 +N:%> EssV ;
 +N:%>X2 GOAHTA- ; ! Px sublexicon 
 +N+Dial/-KJ:%>X3 GOAHTAI ; ! Ill sublexicon
 +N+Err/Orth:%> GOAHTAI ; ! Ill sublexicon
 +N+Sg+Ill+Dial/-GG:%>j K ;
 +N:%>X4 GOADI- ; ! weak grade decl
 +N+Err/Orth:%>X5 GODII- ; ! weak gr dipth simpl
 +N:%>%^DISIMP GODII- ; ! weak gr dipth simpl
 +N:%>X6 GOADA- ; ! AG Px
 +N+Sg+Gen+Allegro:%>X8 K ;  ! 
 +N: DenominalAdjsV1Long ;
! +N: DenominalAdjsV2 ; not plausible
 +N: DenominalNounsV ;

!! !!Trisyllabic nouns
! - - - - - - - - -

LEXICON EANA !!= * __@CODE@__ eana, eanan, eatnan
+v1+Dial/-GG:eatnam8 SEAMU ;
+v2+Dial/-KJ:eatnam MALIS ;
+v3+Use/NG:eatnam GAHPIR ;


LEXICON MATTAR !!= * __@CODE@__ Short compound-forms Tris. Anim. Gradating C-Nouns
 MALIS ;

LEXICON MALIS !!= * __@CODE@__ Short compound-forms Tris. Inanim. Gradating C-Nouns
 +N:%>X4 MALIS0 ;
 +N+Cmp/SgNom:%>X8 flagON-R ;
 +N+Cmp/SgNom:%> flagOFF-R ;
 +N:%>X2 MALLAS- ;
 +N:%>X4 DenominalAdjsCShort ;
 +N:%>X2 DenominalNounsC ;
 +N+Use/-PLX:%>X8 GEAHTES ;
!+N+Der1+Der/Dimin:až»X2 DIMINC ; !redundant
!+N+Der2+Der/Dimin:až»X2 DIMINC ; !redundant

LEXICON DOAVTTIR !!= * __@CODE@__ only doavttir. Short compound-forms 
 +N:%>X4 MALIS0 ;
 +N+Cmp/SgNom+Use/-PLX:%>X4 R ;
 +N+Cmp/SgNom:%>X8 flagON-R ;
 +N+Cmp/SgNom:%> flagOFF-R ;
 +N:%>X2 MALLAS- ;
 +N:%>X4 DenominalAdjsCShort ;
 +N:%>X2 DenominalNounsC ;
 +N+Use/-PLX:%>X8 GEAHTES ;
!+N+Der1+Der/Dimin:až»X2 DIMINC ; !redundant
!+N+Der2+Der/Dimin:až»X2 DIMINC ; !redundant

LEXICON MALISLONG !!= * __@CODE@__  Long compound-forms Tris. Inanim. Gradating C-Nouns
 +N+Sg+Nom:%>X4 K ;
 +N+Cmp/SgNom:%>X4 R ;
 +N+Der+Der/viđá+Adv+Use/-PLX:»X4#viđá K ;
 +N+Der+Der/viđi+Adv+Use/-PLX:»X4#viđi K ;
 +N+Ess:%>X4in K ;
 +N:%>X2 MALLAS- ;
 +N:%>X4 DenominalAdjsCLong ;
 +N:%>X2 DenominalNounsC ;
 +N+Use/-PLX:%>X4 GEAHTES ;
! +N+Der1+Der/Dimin:až»X2 DIMINC ; !redundant

LEXICON MALISLONGSHORT !!= * __@CODE@__  Long and short compound-forms. Tris. Inanim. Gradating C-Nouns
 +N+Sg+Nom:%>X4 K ;
 +N+Cmp/SgNom:%>X4 R ;
 +N+Der+Der/viđá+Adv+Use/-PLX:»X4#viđá K ;
 +N+Der+Der/viđi+Adv+Use/-PLX:»X4#viđi K ;
 +N+Ess:%>X4in K ;
 +N+Cmp/SgNom:%>X8 flagON-R ;
 +N+Cmp/SgNom:%> flagOFF-R ;
 +N:%>X2 MALLAS- ;
 +N:%>X4 DenominalAdjsC ;
 +N:%>X2 DenominalNounsC ;
 +N+Use/-PLX:%>X8 GEAHTES ;
 +N+Use/-PLX:%>X4 GEAHTES ;
! +N+Der1+Der/Dimin:až»X2 DIMINC ; !redundant


LEXICON OVCCIS !!= * __@CODE@__  Collective numerals gallis, moattes, moattis, máŋggas
 +N+Coll+Sg+Nom:%>X4 K ;
 +N+Coll+Ess:%>X4in K ;
 +N+Coll:%>X2 MALLAS- ;


LEXICON BEANA !!= * __@CODE@__ Short compound-forms. Trisyll. Anim. Gradating 0-Nouns
 SEAMU ;

LEXICON SEAMU !!= * __@CODE@__ Short compound-forms. Trisyll. Inanim. Gradating 0-Nouns
 +N:%>X4 BOAZU-NE ; !NE
 +N:%>X2 MALLAS- ;
 +N:%>X2 DenominalNounsC ;
 +N: DenominalAdjsV1Short ;

LEXICON SEAMULONG !!= * __@CODE@__ Long compound-forms. Trisyll. Inanim. Gradating 0-Nouns
 +N+Sg+Nom:%>X4 K ;
 +N+Cmp/SgNom:%>X4 R ;
 +N+Der+Der/viđá+Adv+Use/-PLX:»X4viđá K ;
 +N+Der+Der/viđi+Adv+Use/-PLX:»X4viđi K ;
 +N+Ess:%>X4n K ;
 +N+Ess:%>X4n%> NPxC ;
 +N:%>X2 MALLAS- ;
 +N:%>X2 DenominalNounsC ;
 +N: DenominalAdjsV1Short ;

LEXICON DAHPPAGA !!= * __@CODE@__  the dáhpahuvvá fix nr2. to avoid dahpahuvvat in speller
 +N:%>X4 BOAZU-NE ; !NE
 +N:%>X2 MALLAS- ;
 +N:%>X2 DenominalNounsC ;
! +N: DenominalAdjsV1Short ;

LEXICON GAHPIR !!= * __@CODE@__ Short compound-forms. Trisyll. Non-Gradating C-Nouns
 +N+Sg+Nom:%> K ;
 +N+Cmp/SgNom:%>X7 flagON-R ;    ! gahpergánda, čoahkkenordnet
 +N+Cmp/SgNom:%> flagOFF-R ;
 +N+Der+Der/viđá+Adv+Use/-PLX:»X7#viđá K ;
 +N+Der+Der/viđi+Adv+Use/-PLX:»X7#viđi K ;
 +N+Ess:%>in K ;
 +N:%> MALLAS- ;		 ! GAI, NPx, NPl
 +N: DenominalNounsC ;
 +N: DenominalAdjsCShort ;
 +N+Use/-PLX:%>X7 GEAHTES ;
 +N+Err/DerSub: KEAHTTA-PRED ;

LEXICON ENGEL !!= * __@CODE@__ Restricted denominals for speller   -eŋgel
 +N+Sg+Nom:%> K ;
 +N+Cmp/SgNom:%>X7 flagON-R ;    ! gahpergánda, čoahkkenordnet
 +N+Cmp/SgNom:%> flagOFF-R ;
 +N+Ess:%>in K ;
 +N:%> MALLAS- ;		 ! GAI, NPx, NPl
 +N+Use/-Spell: DenominalNounsC ;
 +N+Use/-Spell: DenominalAdjsCShort ;
 +N+Use/-PLX:%>X7 GEAHTES ;


LEXICON GAHPIRLONGSHORT !!= * __@CODE@__ Long and short compound-forms. Trisyll. Non-Gradating C-Nouns
 +N+Sg+Nom:%> K ;
 +N+Cmp/SgNom:%> R ;
 +N+Der+Der/viđá+Adv+Use/-PLX:»#viđá K ;
 +N+Der+Der/viđi+Adv+Use/-PLX:»#viđi K ;
 +N+Ess:%>in K ;
 +N+Cmp/SgNom:%>X7 flagON-R ;    ! gahpergánda, čoahkkenordnet
 +N+Cmp/SgNom:%> flagOFF-R ;
 +N:%> MALLAS- ;		! GAI, NPx, NPl
 +N: DenominalNounsC ;
 +N: DenominalAdjsC ;
 +N+Use/-PLX:%>X7 GEAHTES ;
 +N+Use/NG+Use/-PLX: GEAHTES ;
 +N+Err/DerSub: KEAHTTA-PRED ;


LEXICON GAHPIRLONG !!= * __@CODE@__ Long compound-forms. Trisyll. Non-Gradating C-Nouns
 +N+Sg+Nom:%> K ;
 +N+Cmp/SgNom:%> R ; ! gahpirgánda, čoahkkinordnet
 +N+Der+Der/viđá+Adv+Use/-PLX:»#viđá K ;
 +N+Der+Der/viđi+Adv+Use/-PLX:»#viđi K ;
 +N+Ess:%>in K ;
 +N:%> MALLAS- ;		! GAI, NPx, NPl
 +N: DenominalNounsC ;
 +N: DenominalAdjsCLong ;
 +N+Use/-PLX: GEAHTES ;
 +N+Err/DerSub: KEAHTTA-PRED ;


LEXICON DAIVVAS !!= * __@CODE@__ Tris. Gradating C-Nouns, The Troms declension: dáivvaš:dáivaha, bearaš:bearraha, njunuš:njunnoha
 +N+Sg+Nom:š%>X4 K ;
 +N+Ess:š%>X4in K ;
 +N:š%>X4 R ;
 +N+Sg+Nom:h%>X2 NPxC ;
 +N+Sg+Gen:h%>X2a K ;
 +N+Sg+Gen+Err/Orth:h%>X2 K ;
 +N+Cmp/SgGen:h%>X2a R ; !compound also for these
 +N+Cmp/SgGen+Err/Orth:h%>X2 R ; ! !compound also for these
 +N+Sg+Gen:h%>X2 NPxC ;
 +N+Sg+Acc:h%>X2a K ;
 +N+Sg+Acc+Err/Orth:h%>X2 K ;
 +N+Sg+Acc:h%>X2 NPxC ;
 +N+Pl+Nom:h%>X2at K ;
 +N+Pl+Nom+Err/Orth:h%>X2ak K ;
 +N+Sg+Ill:h%>X2asa%> NPxVvowch ;
! +N+Pl+Nom:h%>X2ijddá%> NPx1V ;
 +N:h%>X2i MALLASI-/NUORABU- ;
 +N:š%>X4 DenominalAdjsCLong ;
 +N:h%>X2 DenominalNounsC ;
 +N+Use/-PLX:š%>X4 GEAHTES ;


! What about Trisyll. Non-Gradating 0-Nouns ??? Are there some?
! Yes there are: "kamela" is one of them, and in corp the
! Pl Gen PxSg3 is kamelaiddis. Right or wrong?
! So, where to put this? STAHTA seems to be wrong place for it.

!! !!Contracted nouns
! - - - - - - - -

LEXICON BOAZU !!= * __@CODE@__ Anim. Contracted 0-Nouns. Short compound-forms.
 SUOLU ;

LEXICON SUOLU !!= * __@CODE@__ Inanim. Contracted 0-Nouns. Short compound-forms.
 +N:%>X4 BOAZU-NE ;
 +N+Cmp/SgNom:%>X8 flagON-R ;
 +N+Cmp/SgNom:%> flagOFF-R ;
 +N:%>Y5 BOHCCO ;
 +N:%>Y6 BOHCCU ;
 +N:%>Y5 DenominalNounsV ;
 +N: DenominalAdjsV1Short ;

LEXICON SUOLULONG !!= * __@CODE@__ Inanim. Contracted 0-Nouns. Long compound-forms.
 +N+Sg+Nom:%>X4 K ;
 +N+Der+Der/viđá+Adv+Use/-PLX:»X4viđá K ;
 +N+Der+Der/viđi+Adv+Use/-PLX:»X4viđi K ;
 +N+Ess:%>X4n K ;
 +N+Ess:%>X4n%> NPxC ;
 +N+Cmp/SgNom+Err/Orth:%>X5 R ;
 +N+Cmp/SgNom:%>%^DISIMP R ;
 +N:%>Y5 BOHCCO ;
 +N:%>Y6 BOHCCU ;
 +N:%>Y5 DenominalNounsV ;
 +N: DenominalAdjsV1Long ;


!LEXICON SATTU
! +N:%>Y5 SADDO ;
! +N:%>Y6 SADDU ;
! +N:%>X4 SATTU- ;
! +N: DenominalAdjsV1 ;
! +N:%>Y5 DenominalNounsV ;

LEXICON GISTTA !!= * __@CODE@__ The Noun gistta, gist -
 +N:s'ta%>X4 BOAZU-NE ;
 +N:stá%>Y5 FALLA- ;
 +N:stá%>Y5 DenominalNounsV ;
 +N:stta DenominalAdjsV1 ;

LEXICON FALIS !!= * __@CODE@__ Contracted Anim. C-Nouns.  Short compound-forms.
 +N:%>X4 MALIS0 ;
 +N:%>Y5 FALLA- ;
 +N:%>Y5 DenominalNounsV ;
 +N: DenominalAdjsV1Short ;

LEXICON LASIS !!= * __@CODE@__ Contracted Inanim. C-Nouns.  Short compound-forms.
!Tentatively copying entries from FALIS
!This must be checked! 020207 TT.
 +N:%>X4 MALIS0 ;
! +N+Cmp/SgNom:%>X7 flagON-R ;
! +N+Cmp/SgNom:%> flagOFF-R ;
 +N:%>Y5 FALLA- ;
 +N:%>Y5 DenominalNounsV ;
 +N: DenominalAdjsV1Short ;
 
LEXICON CEAHKES !!= * __@CODE@__ only -ceahkes
!Tentatively copying entries from FALIS
!This must be checked! 020207 TT.
 +N:es%>X4 MALIS0 ;
! +N+Cmp/SgNom:es%>X7 flagON-R ;
! +N+Cmp/SgNom:es%> flagOFF-R ;
 +N:is%>Y5 FALLA- ;
 +N:is%>Y5 DenominalNounsV ;
 +N:is DenominalAdjsV1Short ;


LEXICON GUOVTTIS !!= * __@CODE@__  only -guovttis
 +v1+N+Coll+Sg+Nom:k'tis%>X4 K ;
 +v1+N+Coll+Dial/-KJ:k'tis%>X2 MALLAS- ; !XXX tentative
 +v1+N+Coll+Ess+Dial/-KJ:vttis%>in K ;
 +v4+N+Coll+Sg+Nom+Use/NG:vttes%> K ;
 +v4+N+Coll+Dial/-KJ:k'tis%>X2 MALLAS- ; !XXX tentative
 +v4+N+Coll+Ess+Dial/-KJ:vttis%>in K ;
 +v2+N+Coll+Sg+Nom:k'tis%>X4 K ;
 +v2+N+Coll+Dial/-GG:k'tis%>Y5 FALLA- ;
 +v2+N+Coll+Ess+Dial/-KJ:vttis%>in K ;
 +v3+N+Coll+Sg+Nom+Dial/-GG:k'tis%>Y5 K ;
 +v3+N+Coll+Dial/-GG:k'tis%>Y5 FALLA- ;
 +v3+N+Coll+Ess+Dial/-GG:k'tis%>Y5n K ;


LEXICON GUOVTTU !!= * __@CODE@__ only -guovttos
 +N+Coll+Sg+Nom:ovtto%>s K ;
 +N+Coll+Sg+Nom+Err/Orth:ovttu%>s K ;
 +N+Coll+Sg+Gen+Dial/-GG:kto%> K ;
 +N+Coll+Sg+Gen:kto%> NPxV ;
 +N+Coll+Sg+Gen+Dial/-KJ:ovtto%> K ;
 +N+Coll+Sg+Gen:ovtto%> NPxV ;
 +N+Coll+Cmp/SgGen:kto%> R ;
 +N+Coll+Cmp/SgGen:ovtto%> R ;
 +N+Coll+Sg+Acc+Dial/-GG:kto%> K ;
 +N+Coll+Sg+Acc:kto%> NPxV ;
 +N+Coll+Sg+Acc+Dial/-KJ:ovtto%> K ;
 +N+Coll+Sg+Acc:ovtto%> NPxV ;
 +N+Coll+Sg+Ill:ktu%>j K ;
 +N+Coll+Sg+Ill:kto%>s%> NPxC ;
 +N+Coll+Sg+Loc+Dial/-GG:kto%>s K ;
 +N+Coll+Sg+Loc+South+Err/Orth:kto%>n K ; ! !SOUTH
 +N+Coll+Sg+Loc:kto%>st%> NPxC ;
 +N+Coll+Sg+Loc+Dial/-KJ:ovtto%>s K ;
 +N+Coll+Sg+Loc+South+Err/Orth:ovtto%>s K ; ! !SOUTH
 +N+Coll+Sg+Loc:ovtto%>st%> NPxC ;
 +N+Coll+Sg+Com+Dial/-GG:ktu%>jn K ;
 +N+Coll+Sg+Com:ktu%>jn%> NPxC ;
 +N+Coll+Sg+Com+Dial/-KJ:ovttu%>jn K ;
 +N+Coll+Sg+Com:ovttu%>jn%> NPxC ;
 +N+Coll+Sg+Ess+Dial/-KJ:ovtto%>n K ;
 +N+Coll+Sg+Ess+Dial/-GG:ovtto%>sin K ;
 +N+Coll+Pl+Nom:kto%>t K ;
 +N+Coll+Pl+Nom:ovtto%>t K ;
! +N+Coll+Pl+Nom:ovttu%>jd%> NPx1C ;
! +N+Coll+Pl+Nom:ktu%>jd%> NPx1C ;
 +N+Coll+Pl+Gen+Err/Orth:ovttu%>X5jd K ;
 +N+Coll+Pl+Gen+Dial/-KJ:ovttu%>%^DISIMPjd K ;
 +N+Coll+Cmp/PlGen+Err/Orth:ovttu%>X5jd R ;
 +N+Coll+Cmp/PlGen:ovttu%>%^DISIMPjd R ;
 +N+Coll+Pl+Gen+Err/Orth:ovttu%>X5jd%> NPxC ;
 +N+Coll+Pl+Gen:ovttu%>%^DISIMPjd%> NPxC ;
 +N+Coll+Pl+Gen+Err/Orth:ktu%>X5jd K ;
 +N+Coll+Pl+Gen+Dial/-GG:ktu%>%^DISIMPjd K ;
 +N+Coll+Cmp/PlGen+Err/Orth:ktu%>X5jd R ;
 +N+Coll+Cmp/PlGen:ktu%>%^DISIMPjd R ;
 +N+Coll+Pl+Gen+Err/Orth:ktu%>X5jd%> NPxC ;
 +N+Coll+Pl+Gen:ktu%>%^DISIMPjd%> NPxC ;
 +N+Coll+Pl+Acc+Err/Orth:ovttu%>X5jd K ;
 +N+Coll+Pl+Acc+Dial/-KJ:ovttu%>%^DISIMPjd K ;
 +N+Coll+Pl+Acc+Err/Orth:ovttu%>X5jd%> NPxC ;
 +N+Coll+Pl+Acc:ovttu%>%^DISIMPjd%> NPxC ;
 +N+Coll+Pl+Acc+Err/Orth:ktu%>X5jd K ;
 +N+Coll+Pl+Acc+Dial/-GG:ktu%>%^DISIMPjd K ;
 +N+Coll+Pl+Acc+Err/Orth:ktu%>X5jd%> NPxC ;
 +N+Coll+Pl+Acc:ktu%>%^DISIMPjd%> NPxC ;
 +N+Coll+Pl+Ill+Dial/-GG:ktu%>jde K ;
 +N+Coll+Pl+Ill:ktu%>jdasa%> NPxVvowch ;
 +N+Coll+Pl+Ill+Dial/-KJ:ovttu%>jde K ;
 +N+Coll+Pl+Ill:ovttu%>jdasa%> NPxVvowch ;
 +N+Coll+Pl+Loc+Dial/-KJ:ovttu%>jn K ;
 +N+Coll+Pl+Loc+South+Err/Orth:ovttu%>js K ; ! !SOUTH
 +N+Coll+Pl+Loc:ovttu%>jn%> NPxC ;
 +N+Coll+Pl+Loc+Dial/-GG:ktu%>jn K ;
 +N+Coll+Pl+Loc+South+Err/Orth:ktu%>js K ; ! !SOUTH
 +N+Coll+Pl+Loc:ktu%>jn%> NPxC ;
 +N+Coll+Pl+Com+Dial/-GG:ktu%>jgujn K ;
 +N+Coll+Pl+Com/Sh:ktu%>j%- ENDLEX ; !guosai- ja beziiguin
 +N+Coll+Pl+Com:ktu%>jd%> NPxPlComC ;
 +N+Coll+Pl+Com+Dial/-KJ:ovttu%>jgujn K ;
 +N+Coll+Pl+Com/Sh:ovttu%>j%- ENDLEX ; !guosai- ja beziiguin
 +N+Coll+Pl+Com:ovttu%>jd%> NPxPlComC ;


LEXICON GARGIA !!= * __@CODE@__  Vowel-final loan words without Gradation and Ill ^change
! gen = nom ill = -i
 +N+Sg+Nom:%> K ;
 +N+Cmp/SgNom:%> R ;
 +N+Sg+Gen:%> K ;
 +N+Cmp/SgGen:%> R ;
 +N+Sg+Acc:%> K ;
 +N+Sg+Ill:%>i K ;
 +N+Sg+Loc:%>s K ;
 +N+Sg+Loc+South+Err/Orth:%>n K ; ! !SOUTH
 +N+Sg+Com:%>in K ;
 +N+Ess:%>n K ;
 +N+Pl+Nom:%>t K ;
 +N+Pl+Gen:%>id9 K ;
 +N+Cmp/PlGen:%>id9 R ;
 +N+Pl+Acc:%>id9 K ;
 +N+Pl+Ill:%>ide K ;
 +N+Pl+Loc:%>in K ;
 +N+Pl+Com:%>igujn K ;
 +N+Pl+Com/Sh:%>i%- ENDLEX ; !guosai- ja beziiguin
< "+N":0 "+Sg":0 "+Nom":%> "@R.Nom3Px.add@" > NPx3A ; 
 +N+Sg+Nom:%> NPx12A ;
 +N+Sg+Gen:%> NPxA ;
 +N+Sg+Acc:%> NPxA ;
 +N+Sg+Ill:%>sa%> NPxA ;
 +N+Sg+Loc:%>st%> NPxC ;
 +N+Sg+Com:%>in%> NPxC ;
 +N+Ess:%>n%> NPxC ;
< "+N":0 "+Pl":0 "+Nom":%> 0:i 0:d 0:%> "@R.Nom3Px.add@" > NPx1C ;  
 +N+Pl+Gen:%>id%> NPxC ;
 +N+Pl+Acc:%>id%> NPxC ;
 +N+Pl+Ill:%>idas%> NPxC ;
 +N+Pl+Loc:%>in%> NPxC ;
 +N+Pl+Com:%>id%> NPxPlComC ;
 +N+Pl+Com+Err/Orth:%>in%> NPxPlComC ;
! +N:%> DenominalNounsV ; !This is not very plausible
 +N:%> DenominalAdjsV1Long ;
! +N:%> DenominalAdjsV2 ;				!This is not very plausible

LEXICON OBOE !!= * __@CODE@__  oe-final loan words without Gradation and Ill ^change
! gen = nom ill = -i
 +N+Sg+Nom:e%> K ;
 +N+Cmp/SgNom:e%> R ;
 +N+Sg+Gen:e%> K ;
 +N+Cmp/SgGen:e%> R ;
 +N+Sg+Acc:e%> K ;
 +N+Sg+Ill:i%>i K ;
 +N+Sg+Loc:e%>s K ;
 +N+Sg+Loc+South+Err/Orth:e%>n K ; ! !SOUTH
 +N+Sg+Com:i%>in K ;
 +N+Ess:e%>n K ;
 +N+Pl+Nom:e%>t K ;
 +N+Pl+Gen:i%>id9 K ;
 +N+Cmp/PlGen:i%>id9 R ;
 +N+Pl+Acc:i%>id9 K ;
 +N+Pl+Ill:i%>ide K ;
 +N+Pl+Loc:i%>in K ;
 +N+Pl+Com:i%>igujn K ;
 +N+Pl+Com/Sh:i%>i%- ENDLEX ; !guosai- ja beziiguin
< "+N":0 "+Sg":0 "+Nom":%> "@R.Nom3Px.add@" > NPx3A ; 
 +N+Sg+Nom:e%> NPx12A ;
 +N+Sg+Gen:e%> NPxA ;
 +N+Sg+Acc:e%> NPxA ;
 +N+Sg+Ill:e%>sa%> NPxA ;
 +N+Sg+Loc:e%>st%> NPxC ;
 +N+Sg+Com:i%>in%> NPxC ;
 +N+Ess:e%>n%> NPxC ;
< "+N":0 "+Pl":0 "+Nom":i 0:%> 0:i 0:d 0:%> "@R.Nom3Px.add@" > NPx1C ;  
 +N+Pl+Gen:i%>id%> NPxC ;
 +N+Pl+Acc:i%>id%> NPxC ;
 +N+Pl+Ill:i%>idas%> NPxC ;
 +N+Pl+Loc:i%>in%> NPxC ;
 +N+Pl+Com:i%>id%> NPxPlComC ;
 +N+Pl+Com+Err/Orth:i%>in%> NPxPlComC ;
! +N:%> DenominalNounsV ; !This is not very plausible
! +N:%> DenominalAdjsV1Long ;
! +N:%> DenominalAdjsV2 ;				!This is not very plausible


LEXICON BUFFALO !!= * __@CODE@__ consonant fin loanwords, some vow fin like revya
 +N+Sg+Nom:%> K ;
 +N+Sg+Nom+Use/NG:a%> K ;
 +N+Cmp/SgNom:a%> R ;
 +N+Cmp/SgNom:%> R ;
 +N+Sg+Gen:a%> K ;
 +N+Sg+Gen:%> K ;
 +N+Cmp/SgGen:a%> R ;
 +N+Sg+Acc:a%> K ;
 +N+Sg+Ill:i%>j K ;
 +N+Sg+Loc:a%>s K ;
 +N+Sg+Com:a%>jn K ;
 +N+Ess:a%>n K ;
 +N+Pl+Nom:a%>t K ;
 +N+Pl+Gen:a%>jd K ;
 +N+Cmp/PlGen:a%>jd R ;
 +N+Pl+Acc:a%>jd K ;
 +N+Pl+Ill:a%>jde K ;
 +N+Pl+Loc:a%>jn K ;
 +N+Pl+Com:a%>jgujn K ;
 +N+Pl+Com/Sh:a%>j%- ENDLEX ; !guosai- ja beziiguin
 +N+Sg+Nom:a%> NPx12Vvowch ;
< "+N":0 "+Sg":a "+Nom":%> "@R.Nom3Px.add@" > NPx3Vvowch ; 
 +N+Sg+Gen:a%> NPxVvowch ;
 +N+Sg+Acc:a%> NPxVvowch ;
 +N+Sg+Ill:a%>sa%> NPxA ;
 +N+Sg+Loc:a%>st%> NPxC ;
 +N+Sg+Com:a%>jn%> NPxC ;
 +N+Ess:a%>n%> NPxC ;
! +N+Pl+Nom:a%>jd%> NPx1C ;
 +N+Pl+Gen:a%>jd%> NPxC ;
 +N+Pl+Acc:a%>jd%> NPxC ;
 +N+Pl+Ill:a%>jdas%> NPxC ;
 +N+Pl+Loc:a%>jn%> NPxC ;
 +N+Pl+Com:a%>jd%> NPxPlComC ;
 +N+Pl+Com+Err/Orth:a%>jn%> NPxPlComC ;
 +N:a%> DenominalNounsV ;
 +N:a%> DenominalAdjsV1Long ;
! +N:a%> DenominalAdjsV2 ; !not very plausible
 
LEXICON ESSAYA !!= * __@CODE@__ recent loanwords on vow+a
 +N+Sg+Nom:a%> K ;
 +N+Cmp/SgNom:a%> R ;
 +N+Sg+Gen:a%> K ;
 +N+Cmp/SgGen:a%> R ;
 +N+Sg+Acc:a%> K ;
 +N+Sg+Ill:i%>j K ;
 +N+Sg+Ill:a%>j K ;
 +N+Sg+Loc:a%>s K ;
 +N+Sg+Com:a%>jn K ;
 +N+Ess:a%>n K ;
 +N+Pl+Nom:a%>t K ;
 +N+Pl+Gen:a%>jd K ;
 +N+Cmp/PlGen:a%>jd R ;
 +N+Pl+Acc:a%>jd K ;
 +N+Pl+Ill:a%>jde K ;
 +N+Pl+Loc:a%>jn K ;
 +N+Pl+Com:a%>jgujn K ;
 +N+Pl+Com/Sh:a%>j%- ENDLEX ; !guosai- ja beziiguin
< "+N":0 "+Sg":a "+Nom":%> "@R.Nom3Px.add@" > NPx3A ; 
 +N+Sg+Nom:a%> NPx12A ;
 +N+Sg+Gen:a%> NPxA ;
 +N+Sg+Acc:a%> NPxA ;
 +N+Sg+Ill:a%>sa%> NPxA ;
 +N+Sg+Loc:a%>st%> NPxC ;
 +N+Sg+Com:a%>jn%> NPxC ;
 +N+Ess:a%>n%> NPxC ;
< "+N":0 "+Pl":a "+Nom":%> 0:j 0:d 0:%> "@R.Nom3Px.add@" > NPx1C ; 
 +N+Pl+Gen:a%>jd%> NPxC ;
 +N+Pl+Acc:a%>jd%> NPxC ;
 +N+Pl+Ill:a%>jdas%> NPxC ;
 +N+Pl+Loc:a%>jn%> NPxC ;
 +N+Pl+Com:a%>jd%> NPxPlComC ;
 +N+Pl+Com+Err/Orth:a%>jn%> NPxPlComC ;
 +N:a%> DenominalNounsV ;
 +N:a%> DenominalAdjsV1Long ;
! +N:a%> DenominalAdjsV2 ; !not very plausible

LEXICON IDEA !!= * __@CODE@__ restricted Px for speller recent loanwords on vow+a, only idea this far
 +N+Sg+Nom:a%> K ;
 +N+Cmp/SgNom:a%> R ;
 +N+Sg+Gen:a%> K ;
 +N+Cmp/SgGen:a%> R ;
 +N+Sg+Acc:a%> K ;
 +N+Sg+Ill:i%>j K ;
 +N+Sg+Ill:a%>j K ;
 +N+Sg+Loc:a%>s K ;
 +N+Sg+Com:a%>jn K ;
 +N+Ess:a%>n K ;
 +N+Pl+Nom:a%>t K ;
 +N+Pl+Gen:a%>jd K ;
 +N+Cmp/PlGen:a%>jd R ;
 +N+Pl+Acc:a%>jd K ;
 +N+Pl+Ill:a%>jde K ;
 +N+Pl+Loc:a%>jn K ;
 +N+Pl+Com:a%>jgujn K ;
 +N+Pl+Com/Sh:a%>j%- ENDLEX ; !guosai- ja beziiguin
< "+N":0 "+Sg":a "+Nom":%> "@R.Nom3Px.add@" > NPx3A ; 
 +N+Sg+Nom+Use/-Spell:a%> NPx12A ;
 +N+Sg+Gen+Use/-Spell:a%> NPxA ;
 +N+Sg+Acc+Use/-Spell:a%> NPxA ;
 +N+Sg+Ill+Use/-Spell:a%>sa%> NPxA ;
 +N+Sg+Loc+Use/-Spell:a%>st%> NPxC ;
 +N+Sg+Com+Use/-Spell:a%>jn%> NPxC ;
 +N+Ess+Use/-Spell:a%>n%> NPxC ;
< "+N":0 "+Pl":a "+Nom":%> 0:j 0:d 0:%> "@R.Nom3Px.add@" > NPx1C ; 
 +N+Pl+Gen+Use/-Spell:a%>jd%> NPxC ;
 +N+Pl+Acc+Use/-Spell:a%>jd%> NPxC ;
 +N+Pl+Ill+Use/-Spell:a%>jdas%> NPxC ;
 +N+Pl+Loc+Use/-Spell:a%>jn%> NPxC ;
 +N+Pl+Com+Use/-Spell:a%>jd%> NPxPlComC ;
 +N+Pl+Com+Err/Orth:a%>jn%> NPxPlComC ;
 +N:a%> DenominalNounsV ;
 +N:a%> DenominalAdjsV1Long ;
! +N:a%> DenominalAdjsV2 ; !not very plausible


LEXICON MASAI !!= * __@CODE@__ only masai
 +N+Sg+Nom:%> K ;
 +N+Cmp/SgNom:%> R ;
 +N+Sg+Gen:a%> K ;
 +N+Cmp/SgGen:%> R ;
 +N+Cmp/SgGen:%> R ;
 +N+Sg+Acc:a%> K ;
 +N+Sg+Ill:i%> K ;
 +N+Sg+Loc:a%>s K ;
 +N+Sg+Com:a%>jn K ;
 +N+Ess:a%>n K ;
 +N+Pl+Nom:a%>t K ;
 +N+Pl+Gen:a%>jd K ;
 +N+Cmp/PlGen:a%>jd R ;
 +N+Pl+Acc:a%>jd K ;
 +N+Pl+Ill:a%>jde K ;
 +N+Pl+Loc:a%>jn K ;
 +N+Pl+Com:a%>jgujn K ;
 +N+Pl+Com/Sh:a%>j%- ENDLEX ; !guosai- ja beziiguin
 +N+Sg+Nom:%> NPxC ;
 +N+Sg+Gen:%> NPxC ;
 +N+Sg+Acc:%> NPxC ;
 +N+Sg+Ill:a%>sa%> NPxA ;
 +N+Sg+Loc:a%>st%> NPxC ;
 +N+Sg+Com:a%>jn%> NPxC ;
 +N+Ess:a%>n%> NPxC ;
! +N+Pl+Nom:a%>jd%> NPx1C ;
 +N+Pl+Gen:a%>jd%> NPxC ;
 +N+Pl+Acc:a%>jd%> NPxC ;
 +N+Pl+Ill:a%>jdas%> NPxC ;
 +N+Pl+Loc:a%>jn%> NPxC ;
 +N+Pl+Com:a%>jd%> NPxPlComC ;
 +N+Pl+Com+Err/Orth:a%>jn%> NPxPlComC ;
 +N:a%> DenominalNounsV ;
 +N:a%> DenominalAdjsV1Long ;
! +N:a%> DenominalAdjsV2 ; !not very plausible


LEXICON STRUKTUR !!= * __@CODE@__ Recent loanwords on -vra with short cmp-form: struktur-
 +N+Cmp/SgNom:r%> R ;
 +N+Cmp/SgNom+Err/Orth:v'ra%> R ;
 +N+Cmp/SgNom:v'ra%> RHyph ;
 +N+Sg+Nom:v'ra%> K ;
! +N+Sg+Nom:v'ra%> NPx3V ;
 +N:v'ra%> EssV ;
 +N:v'ra%> GOAHTI-OBL ;
! +N:v'ra%> GOAHTAI ; !ai-illativ only for iija-words
 +N:v'ra DenominalAdjsV1Long ;
 +N:v'ra DenominalAdjsV2 ;
 +N:v'ra DenominalNounsV ;

LEXICON KULTUR !!= * __@CODE@__ -kultuvra, compound forms: kultur-, kulttor-
 +N+Cmp/SgNom:ur%> R ;
 +N+Cmp/SgNom:tor%> R ;
 +N+Cmp/SgNom+Err/Orth:uv'ra%> R ;
 +N+Cmp/SgNom:uv'ra%> RHyph ;
 +N+Sg+Nom:uv'ra%> K ;
! +N+Sg+Nom:uv'ra%> NPx3V ;
 +N:uv'ra%> EssV ;
 +N:uv'ra%> GOAHTI-OBL ;
 +N+Err/Orth:uv'ra%> GOAHTAI ; !ai-illativ 
 +N:uv'ra DenominalAdjsV1Long ;
 +N:uv'ra DenominalAdjsV2 ;
 +N:uv'ra DenominalNounsV ;

LEXICON KANTUR !!= * __@CODE@__ word with many forms
 +v7+Use/NG:konttor GAHPIR ;
 +v4+Use/NG:kontor GAHPIR ;
 +v5+Use/NG:gánttor GAHPIR ;
 +v6+Use/NG:gántor GAHPIR ;
 +v2+N+Sg+Nom:kontuv'ra%> K ;
 +v1+N+Sg+Nom:kantuv'ra%> K ;
 +N+Cmp/SgNom:kontuv'ra%> R ;
 +N+Cmp/SgNom:kánttor%> R ;
 +N+Cmp/SgNom:kántur%> R ;
 +N+Cmp/SgNom:kántor%> R ;
 +N+Cmp/SgNom:gántur%> R ;
 +N+Cmp/SgNom:kantuv'ra%> R ;
! +N+Sg+Nom:kantuv'ra%> NPx3V ;
 +v1+N:kantuv'ra%> EssV ;
 +v1+N:kantuv'ra%> GOAHTI-OBL ;
 +v1+N:kantuv'ra DenominalAdjsV1Long ;
 +v1+N:kantuv'ra DenominalAdjsV2 ;
 +v1+N:kantuv'ra DenominalNounsV ;
 +v2+N+Sg+Nom:kontuv'ra%> K ;
! +N+Sg+Nom:kontuv'ra%> NPx3V ;
 +v2+N:kontuv'ra%> EssV ;
 +v2+N:kontuv'ra%> GOAHTI-OBL ;
 +v2+N:kontuv'ra DenominalAdjsV1Long ;
 +v2+N:kontuv'ra DenominalAdjsV2 ;
 +v2+N:kontuv'ra DenominalNounsV ;
 +N+Cmp/SgNom:gántuv'ra%> R ;
 +v1+N+Sg+Nom:gántuv'ra%> K ;
! +N+Sg+Nom:gántuv'ra%> NPx3V ;
 +v3+N:gántuv'ra%> EssV ;
 +v3+N:gántuv'ra%> GOAHTI-OBL ;
 +v3+N:gántuv'ra DenominalAdjsV1Long ;
 +v3+N:gántuv'ra DenominalAdjsV2 ;
 +v3+N:gántuv'ra DenominalNounsV ;

LEXICON MAŠIIDNA !!= * __@CODE@__ mašiidna with short cmp-forms as well
 +N+Cmp/SgNom:mášen%> R ;
 +N+Cmp/SgNom+Err/Orth:mašen%> R ;
 +N+Cmp/SgNom:mášin%> R ;
 +N+Cmp/SgNom:mašijdna%> R ;
 +N+Sg+Nom:mašijdna%> K ;
! +N+Sg+Nom:mašijdna%> NPx3V ;
 +N:mašijdna%> EssV ;
 +N:mašijdna%> GOAHTI-OBL ;
! +N:mašijdna%> GOAHTAI ; !ai-illativ only for iija-words
 +N:mašijdna DenominalAdjsV1Long ;
! +N:mašijdna DenominalAdjsV2 ;
 +N:mašijdna DenominalNounsV ;
 +N+Cmp/SgNom+Err/Orth:mášijdna%> R ;
 +N+Sg+Nom+Err/Orth:mášijdna%> K ;
! +N+Sg+Nom+Err/Orth:mášijdna%> NPx3V ;
 +N+Err/Orth:mášijdna%> EssV ;
 +N+Err/Orth:mášijdna%> GOAHTI-OBL ;
! +N+Err/Orth:mášijdna%> GOAHTAI ; !ai-illativ only for iija-words
 +N+Err/Orth:mášijdna DenominalAdjsV1Long ;
! +N+Err/Orth:mášijdna DenominalAdjsV2 ;
 +N+Err/Orth:mášijdna DenominalNounsV ;

LEXICON BENSIN !!= * __@CODE@__ bensiidna with short cmp-forms as well
 +N+Cmp/SgNom:in%> R ;
 +N+Cmp/SgNom:en%> R ;
 +N+Cmp/SgNom:ijdna%> R ;
 +N+Sg+Nom:ijdna%> K ;
! +N+Sg+Nom:ijdna%> NPx3V ;
 +N:ijdna%> EssV ;
 +N:ijdna%> GOAHTI-OBL ;
! +N:ijdna%> GOAHTAI ; !ai-illativ only for iija-words
 +N:ijdna DenominalAdjsV1Long ;
 +N:ijdna DenominalAdjsV2 ;
 +N:ijdna DenominalNounsV ;
 
LEXICON ADRENALIN !!= * __@CODE@__ Recent loanwords on -iidna with short cmp-form as well
 +N+Cmp/SgNom:in%> R ;
 +N+Cmp/SgNom:ijdna%> R ;
 +N+Sg+Nom:ijdna%> K ;
 +N+Sg+Nom+Err/Orth:idna%> K ;
! +N+Sg+Nom:ijdna%> NPx3V ;
 +N:ijdna%> EssV ;
 +N:ijdna%> GOAHTI-OBL ;
! +N:ijdna%> GOAHTAI ; !ai-illativ only for iija-words
 +N:ijdna DenominalAdjsV1Long ;
 +N:ijdna DenominalAdjsV2 ;
 +N:ijdna DenominalNounsV ;


LEXICON TELEFON !!= * __@CODE@__ Recent loanwords on -vdna with short cmp-form as well
 +N+Cmp/SgNom:n%> R ;
 +N+Cmp/SgNom:vdna%> R ;
 +N+Sg+Nom:vdna%> K ;
! +N+Sg+Nom:vdna%> NPx3V ;
 +N:vdna%> EssV ;
 +N:vdna%> GOAHTI-OBL ;
! +N:vdna%> GOAHTAI ; !ai-illativ only for iija-words
 +N:vdna DenominalAdjsV1Long ;
 +N:vdna DenominalAdjsV2 ;
 +N:vdna DenominalNounsV ;

LEXICON AKTION !!= * __@CODE@__ akšuvdna with cmp form ákšun- as well
 +N+Sem/Dummytag+Cmp/SgNom:ákšun%> R ;
 +N+Sem/Dummytag+Cmp/SgNom:akšuvdna%> R ;
 +N+Sem/Dummytag+Sg+Nom:akšuvdna%> K ;
! +N+Sg+Nom:akšuvdna%> NPx3V ;
 +N+Sem/Dummytag:akšuvdna%> EssV ;
 +N+Sem/Dummytag:akšuvdna%> GOAHTI-OBL ;
! +N:akšuvdna%> GOAHTAI ; !ai-illativ only for iija-words
 +N+Sem/Dummytag:akšuvdna DenominalAdjsV1Long ;
! +N:akšuvdna DenominalAdjsV2 ;
 +N+Sem/Dummytag:akšuvdna DenominalNounsV ;

LEXICON NATION !!= * __@CODE@__ naššuvdna with short cmp form náššon as well
 +N+Cmp/SgNom:áššon%> R ;
 +N+Cmp/SgNom:aššuvdna%> R ;
 +N+Sg+Nom:aššuvdna%> K ;
! +N+Sg+Nom:aššuvdna%> NPx3V ;
 +N:aššuvdna%> EssV ;
 +N:aššuvdna%> GOAHTI-OBL ;
! +N:aššuvdna%> GOAHTAI ; !ai-illativ only for iija-words
 +N:aššuvdna DenominalAdjsV1Long ;
 +N:aššuvdna DenominalAdjsV2 ;
 +N:aššuvdna DenominalNounsV ;


LEXICON KANON !!= * __@CODE@__ kanovdna with short cmp form kánon/kánun as well
 +N+Cmp/SgNom:ánon%> R ;
 +N+Cmp/SgNom:ánun%> R ;
 +N+Cmp/SgNom:anovdna%> R ;
 +N+Sg+Nom:anovdna%> K ;
! +N+Sg+Nom:anovdna%> NPx3V ;
 +N:anovdna%> EssV ;
 +N:anovdna%> GOAHTI-OBL ;
! +N:anovdna%> GOAHTAI ; !ai-illativ only for iija-words
 +N:anovdna DenominalAdjsV1Long ;
! +N:anovdna DenominalAdjsV2 ;
 +N:anovdna DenominalNounsV ;


LEXICON SOSIAL !!= * __@CODE@__ Recent loanwords on -ála with both short and long cmp-form
 +N+Cmp/SgNom+Err/Orth:%> R ;
 +N+Cmp/SgNom:a%> R ;
 +N+Sg+Nom:a%> K ;
! +N+Sg+Nom:a%> NPx3V ;
 +N:a%> EssV ;
 +N:a%> GOAHTI-OBL ;
! +N:a%> GOAHTAI ; !ai-illativ only for iija-words
 +N:a DenominalAdjsV1Long ;
 +N:a DenominalAdjsV2 ;
 +N:a DenominalNounsV ;

! Miscellaneous noun types
! - - - - - - - - - - - -

LEXICON OLLUVUOHTA !!= * __@CODE@__ Exceptional vuohta-Noun
 +N: VUOHTAMORPH ; !^B^ vuohtamorph it is

LEXICON MAGASH !!= * __@CODE@__ reciprocals like verddežat, jumežat etc
 +N+Cmp/SgNom:%> R ;
 +N+Ess:%>in K ;
 +N+Sg+Gen:%>a K ;
 +N+Sg+Gen+Err/Orth:%> K ;
 +N+Sg+Gen:%> NPxC ;
 +N+Pl+Nom:%>at K ;
! +N+Pl+Nom:%>ijddá%> NPx1V ;
 +N+Pl+Gen:%>ijd K ;
 +N+Cmp/PlGen:%>ijd R ;
 +N+Pl+Acc:%>ijd K ;
 +N+Pl+Ill:%>ijdda K ;
 +N+Pl+Loc:%>ijn K ;
 +N+Pl+Loc+South+Err/Orth:%>ijs K ; ! !SOUTH
 +N+Pl+Com:%>ijgujn K ;
 +N+Pl+Com/Sh:%>ij%- ENDLEX ; !guosai- ja beziiguin
 +N+Pl+Gen:%>ijddi%> NPxVvowch ;
 +N+Pl+Acc:%>ijddi%> NPxVvowch ;
 +N+Pl+Ill:%>ijddás%> NPxC ;
 +N+Pl+Loc:%>ijnni%> NPxVvowch ;
 +N+Pl+Com:%>ijddi%> NPxPlComV1 ;


LEXICON EGEZHAGAT !!= * __@CODE@__  reciprocals like verddežagat, jumežagat etc
       +N+Cmp/SgNom:%>          R          ;
         +N+Sg+Gen:a%>X4       K          ;
 +N+Sg+Gen:a%>X4       NPx1V       ;
         +N+Pl+Nom:a%>X4t      K          ;
            +N+Ess:a%>n        K          ;
    +N+Ess:a%>n%>      NPxC        ;
        +N+Err/Orth:a%>X5       EGEZHAHKII ;
                +N:a%>%^DISIMP EGEZHAHKII ;

LEXICON EGEZHAHKII !!= * __@CODE@__ 
! +Pl+Nom:jd%> NPx1C ;
 +Pl+Gen:jd K ;
 +Cmp/PlGen:jd R ;
 +Pl+Gen:jd%> NPxC ;
 +Pl+Acc:jd K ;
 +Pl+Acc:jd%> NPxC ;
 +Pl+Ill:jde K ;
 +Pl+Ill:jdasa%> NPxVvowch ;
 +Pl+Loc:jn K ;
 +Pl+Loc:jn%> NPxC ;
 +Pl+Com:jgujn K ;
 +Pl+Com/Sh:j%- ENDLEX ; !guosai- ja beziiguin
 +Pl+Com:jd%> NPxPlComC ;
 +Pl+Com+Err/Orth:jn%> NPxPlComC ;

LEXICON BUVSSAT  !!= * __@CODE@__ Pl. bisyll vow-fin. Short cmp-forms
 +N+Cmp/SgNom:%>X7 flagON-R ;
 +N+Cmp/SgNom:%> flagOFF-R ;
! +N+Cmp/SgNom+Err/Orth:%>X7 ENDLEX ; ! (juovla CD)
 +N+Ess:%>n K ;
! +N+Sg+Gen:a%> K ;
! +N+Sg+Gen:%> K ; !SUB
! +N+Sg+Gen:%> NPxC ; !^P^
 +N: DenominalAdjsV1 ;
! +N: DenominalAdjsV2 ;					!not very plausible
 +N+Pl+Nom:%>X4t K ;
! +N+Pl+Nom+Err/Orth:%>X5jd%> NPx1C ;
! +N+Pl+Nom:%>%^DISIMPjd%> NPx1C ;
 +N+Pl+Gen+Err/Orth:%>X5jd K ;
 +N+Pl+Gen:%>%^DISIMPjd K ;
 +N+Cmp/PlGen+Err/Orth:%>X5jd R ;
 +N+Cmp/PlGen:%>%^DISIMPjd R ;
 +N+Pl+Gen+Err/Orth:%>X5jd%> NPxC ;
 +N+Pl+Gen:%>%^DISIMPjd%> NPxC ;
 +N+Pl+Acc+Err/Orth:%>X5jd K ;
 +N+Pl+Acc:%>%^DISIMPjd K ;
 +N+Pl+Acc+Err/Orth:%>X5jd%> NPxC ;
 +N+Pl+Acc:%>%^DISIMPjd%> NPxC ;
 +N+Pl+Ill+Err/Orth:%>X5jde K ;
 +N+Pl+Ill:%>%^DISIMPjde K ;
 +N+Pl+Ill+Err/Orth:%>X5jdasa%> NPxVvowch ;
 +N+Pl+Ill:%>%^DISIMPjdasa%> NPxVvowch ;
 +N+Pl+Loc+Err/Orth:%>X5jn K ;
 +N+Pl+Loc:%>%^DISIMPjn K ;
 +N+Pl+Loc+South+Err/Orth:%>X5js K ; ! !SOUTH
 +N+Pl+Loc+South+Err/Orth:%>%^DISIMPjs K ; ! !SOUTH
 +N+Pl+Loc+Err/Orth:%>X5jn%> NPxC ;
 +N+Pl+Loc:%>%^DISIMPjn%> NPxC ;
 +N+Pl+Com+Err/Orth:%>X5jgujn K ;
 +N+Pl+Com:%>%^DISIMPjgujn K ;
 +N+Pl+Com/Sh+Err/Orth:%>X5j%- ENDLEX ; !guosai- ja beziiguin
 +N+Pl+Com/Sh:%>%^DISIMPj%- ENDLEX ; !guosai- ja beziiguin
 +N+Pl+Com+Err/Orth:%>X5jd%> NPxPlComC ;
 +N+Pl+Com:%>%^DISIMPjd%> NPxPlComC ;
 +N+Pl+Com+Err/Orth:%>%^DISIMPjn%> NPxPlComC ;
 +N+Der1+Der/Dimin+N+Ess:»X6žin K ;
 +N+Der1+Der/Dimin+N+Pl+Nom:»X6žat K ;
! +N+Der1+Der/Dimin+N+Pl+Nom:»X6žijddá%> NPx1V ;
 +N+Der1+Der/Dimin+N+Pl+Gen:»X6žijd K ;
 +N+Der1+Der/Dimin+N+Cmp/PlGen:»X6žijd R ;
 +N+Der1+Der/Dimin+N+Pl+Acc:»X6žijd K ;
 +N+Der1+Der/Dimin+N+Pl+Ill:»X6žijdda K ;
 +N+Der1+Der/Dimin+N+Pl+Loc:»X6žijn K ;
 +N+Der1+Der/Dimin+N+Pl+Loc+South+Err/Orth:»X6žijs K ; ! !SOUTH
 +N+Der1+Der/Dimin+N+Pl+Com:»X6žijgujn K ;
 +N+Der1+Der/Dimin+N+Pl+Com/Sh:»X6žij%- ENDLEX ; !guosai- ja beziiguin
!+N+Der1+Der/Dimin+N+Pl+Nom:»X6žijddi%> NPxVvowch ; !^P^
 +N+Der1+Der/Dimin+N+Pl+Gen:»X6žijddi%> NPxVvowch ;
 +N+Der1+Der/Dimin+N+Pl+Acc:»X6žijddi%> NPxVvowch ;
 +N+Der1+Der/Dimin+N+Pl+Ill:»X6žijddás%> NPxC ;
 +N+Der1+Der/Dimin+N+Pl+Loc:»X6žijnni%> NPxVvowch ;
 +N+Der1+Der/Dimin+N+Pl+Com:»X6žijddi%> NPxPlComV1 ;


LEXICON BUVSSATLONG  !!= * __@CODE@__ Pl. bisyll vow-fin. Short cmp-forms
 +N+Cmp/SgNom:%> R ;
! +N+Cmp/SgNom+Err/Orth:%>X7 ENDLEX ; ! (juovla CD)
 +N+Ess:%>n K ;
! +N+Sg+Gen:a%> K ;
! +N+Sg+Gen:%> K ; !SUB
! +N+Sg+Gen:%> NPxC ; !^P^
 +N: DenominalAdjsV1 ;
! +N: DenominalAdjsV2 ;					!not very plausible
 +N+Pl+Nom:%>X4t K ;
! +N+Pl+Nom+Err/Orth:%>X5jd%> NPx1C ;
! +N+Pl+Nom:%>%^DISIMPjd%> NPx1C ;
 +N+Pl+Gen+Err/Orth:%>X5jd K ;
 +N+Pl+Gen:%>%^DISIMPjd K ;
 +N+Cmp/PlGen+Err/Orth:%>X5jd R ;
 +N+Cmp/PlGen:%>%^DISIMPjd R ;
 +N+Pl+Gen+Err/Orth:%>X5jd%> NPxC ;
 +N+Pl+Gen:%>%^DISIMPjd%> NPxC ;
 +N+Pl+Acc+Err/Orth:%>X5jd K ;
 +N+Pl+Acc:%>%^DISIMPjd K ;
 +N+Pl+Acc+Err/Orth:%>X5jd%> NPxC ;
 +N+Pl+Acc:%>%^DISIMPjd%> NPxC ;
 +N+Pl+Ill+Err/Orth:%>X5jde K ;
 +N+Pl+Ill:%>%^DISIMPjde K ;
 +N+Pl+Ill+Err/Orth:%>X5jdasa%> NPxVvowch ;
 +N+Pl+Ill:%>%^DISIMPjdasa%> NPxVvowch ;
 +N+Pl+Loc+Err/Orth:%>X5jn K ;
 +N+Pl+Loc:%>%^DISIMPjn K ;
 +N+Pl+Loc+South+Err/Orth:%>X5js K ; ! !SOUTH
 +N+Pl+Loc+South+Err/Orth:%>%^DISIMPjs K ; ! !SOUTH
 +N+Pl+Loc+Err/Orth:%>X5jn%> NPxC ;
 +N+Pl+Loc:%>%^DISIMPjn%> NPxC ;
 +N+Pl+Com+Err/Orth:%>X5jgujn K ;
 +N+Pl+Com:%>%^DISIMPjgujn K ;
 +N+Pl+Com/Sh+Err/Orth:%>X5j%- ENDLEX ; !guosai- ja beziiguin
 +N+Pl+Com/Sh:%>%^DISIMPj%- ENDLEX ; !guosai- ja beziiguin
 +N+Pl+Com+Err/Orth:%>X5jd%> NPxPlComC ;
 +N+Pl+Com:%>%^DISIMPjd%> NPxPlComC ;
 +N+Pl+Com+Err/Orth:%>%^DISIMPjn%> NPxPlComC ;
 +N+Der1+Der/Dimin+N+Ess:»X6žin K ;
 +N+Der1+Der/Dimin+N+Pl+Nom:»X6žat K ;
! +N+Der1+Der/Dimin+N+Pl+Nom:»X6žijddá%> NPx1V ;
 +N+Der1+Der/Dimin+N+Pl+Gen:»X6žijd K ;
 +N+Der1+Der/Dimin+N+Cmp/PlGen:»X6žijd R ;
 +N+Der1+Der/Dimin+N+Pl+Acc:»X6žijd K ;
 +N+Der1+Der/Dimin+N+Pl+Ill:»X6žijdda K ;
 +N+Der1+Der/Dimin+N+Pl+Loc:»X6žijn K ;
 +N+Der1+Der/Dimin+N+Pl+Loc+South+Err/Orth:»X6žijs K ; ! !SOUTH
 +N+Der1+Der/Dimin+N+Pl+Com:»X6žijgujn K ;
 +N+Der1+Der/Dimin+N+Pl+Com/Sh:»X6žij%- ENDLEX ; !guosai- ja beziiguin
!+N+Der1+Der/Dimin+N+Pl+Nom:»X6žijddi%> NPxVvowch ; !^P^
 +N+Der1+Der/Dimin+N+Pl+Gen:»X6žijddi%> NPxVvowch ;
 +N+Der1+Der/Dimin+N+Pl+Acc:»X6žijddi%> NPxVvowch ;
 +N+Der1+Der/Dimin+N+Pl+Ill:»X6žijddás%> NPxC ;
 +N+Der1+Der/Dimin+N+Pl+Loc:»X6žijnni%> NPxVvowch ;
 +N+Der1+Der/Dimin+N+Pl+Com:»X6žijddi%> NPxPlComV1 ;
 
LEXICON MUODUT !!= * __@CODE@__ muođut only, plural
 +N:%> GOAHTICMP ;
 +N:%> EssV ;
 +N+Pl+Nom:%>X4t K ;
! +N+Pl+Nom+Err/Orth:%>X5jd%> NPx1C ;
! +N+Pl+Nom:%>%^DISIMPjd%> NPx1C ;
 +N+Pl+Gen+Err/Orth:%>X5jd9 K ;
 +N+Pl+Gen:%>%^DISIMPjd9 K ;
 +N+Cmp/PlGen+Err/Orth:%>X5jd R ;
 +N+Cmp/PlGen:%>%^DISIMPjd R ;
 +N+Pl+Gen+Err/Orth:%>X5jd%> NPxC ;
 +N+Pl+Gen:%>%^DISIMPjd%> NPxC ;
 +N+Pl+Acc+Err/Orth:%>X5jd9 K ;
 +N+Pl+Acc:%>%^DISIMPjd9 K ;
 +N+Pl+Acc+Err/Orth:%>X5jd%> NPxC ;
 +N+Pl+Acc:%>%^DISIMPjd%> NPxC ;
 +N+Pl+Ill+Err/Orth:%>X5jde K ;
 +N+Pl+Ill:%>%^DISIMPjde K ;
 +N+Pl+Ill+Err/Orth:%>X5jdasa%> NPxVvowch ;
 +N+Pl+Ill:%>%^DISIMPjdasa%> NPxVvowch ;
 +N+Pl+Loc+Err/Orth:%>X5jn K ;
 +N+Pl+Loc:%>%^DISIMPjn K ;
 +N+Pl+Loc+South+Err/Orth:%>X5js K ; ! !SOUTH
 +N+Pl+Loc+South+Err/Orth:%>%^DISIMPjs K ; ! !SOUTH
 +N+Pl+Loc+Err/Orth:%>X5jn%> NPxC ;
 +N+Pl+Loc:%>%^DISIMPjn%> NPxC ;
 +N+Pl+Com+Err/Orth:%>X5jgujn K ;
 +N+Pl+Com:%>%^DISIMPjgujn K ;
 +N+Pl+Com/Sh+Err/Orth:%>X5j%- ENDLEX ; !guosai- ja beziiguin
 +N+Pl+Com/Sh:%>%^DISIMPj%- ENDLEX ; !guosai- ja beziiguin
 +N+Pl+Com+Err/Orth:%>X5jd%> NPxPlComC ;
 +N+Pl+Com:%>%^DISIMPjd%> NPxPlComC ;
 +N+Pl+Com+Err/Orth:%>%^DISIMPjn%> NPxPlComC ;
 +N: DenominalAdjsV1Long ;
! +N: DenominalAdjsV2 ; not very plausible
 +N+Der1+Der/Dimin+N+Ess:»X6žin K ;
 +N+Der1+Der/Dimin+N+Pl+Nom:»X6žat K ;
 +N+Der1+Der/Dimin+N+Pl+Nom+Err/Orth:»X6žak K ;
! +N+Der1+Der/Dimin+N+Pl+Nom:»X6žijddá%> NPx1V ;
 +N+Der1+Der/Dimin+N+Pl+Gen:»X6žijd K ;
 +N+Der1+Der/Dimin+N+Cmp/PlGen:»X6žijd R ;
 +N+Der1+Der/Dimin+N+Pl+Acc:»X6žijd K ;
 +N+Der1+Der/Dimin+N+Pl+Ill:»X6žijdda K ;
 +N+Der1+Der/Dimin+N+Pl+Loc:»X6žijn K ;
 +N+Der1+Der/Dimin+N+Pl+Loc+South+Err/Orth:»X6žijs K ; ! !SOUTH
 +N+Der1+Der/Dimin+N+Pl+Com:»X6žijgujn K ;
 +N+Der1+Der/Dimin+N+Pl+Com/Sh:»X6žij%- ENDLEX ; !guosai- ja beziiguin
! +N+Der1+Der/Dimin+N+Pl+Nom:»X6žijddi%> NPxVvowch ; !^P^
 +N+Der1+Der/Dimin+N+Pl+Gen:»X6žijddi%> NPxVvowch ;
 +N+Der1+Der/Dimin+N+Pl+Acc:»X6žijddi%> NPxVvowch ;
 +N+Der1+Der/Dimin+N+Pl+Ill:»X6žijddás%> NPxC ;
 +N+Der1+Der/Dimin+N+Pl+Loc:»X6žijnni%> NPxVvowch ;
 +N+Der1+Der/Dimin+N+Pl+Com:»X6žijddi%> NPxPlComV1 ;

LEXICON DEAHKIT !!= * __@CODE@__ like AIGI but plural only
 +N:%> GOAHTICMP ;
 +N:%> EssV ;
 +N+Pl+Nom:%>X4t K ;
! +N+Pl+Nom+Err/Orth:%>X5jd%> NPx1C ;
! +N+Pl+Nom:%>%^DISIMPjd%> NPx1C ;
 +N+Pl+Gen+Err/Orth:%>X5jd9 K ;
 +N+Pl+Gen:%>%^DISIMPjd9 K ;
 +N+Cmp/PlGen+Err/Orth:%>X5jd R ;
 +N+Cmp/PlGen:%>%^DISIMPjd R ;
 +N+Pl+Gen+Err/Orth:%>X5jd%> NPxC ;
 +N+Pl+Gen:%>%^DISIMPjd%> NPxC ;
 +N+Pl+Acc+Err/Orth:%>X5jd9 K ;
 +N+Pl+Acc:%>%^DISIMPjd9 K ;
 +N+Pl+Acc+Err/Orth:%>X5jd%> NPxC ;
 +N+Pl+Acc:%>%^DISIMPjd%> NPxC ;
 +N+Pl+Ill+Err/Orth:%>X5jde K ;
 +N+Pl+Ill:%>%^DISIMPjde K ;
 +N+Pl+Ill+Err/Orth:%>X5jdasa%> NPxVvowch ;
 +N+Pl+Ill:%>%^DISIMPjdasa%> NPxVvowch ;
 +N+Pl+Loc+Err/Orth:%>X5jn K ;
 +N+Pl+Loc:%>%^DISIMPjn K ;
 +N+Pl+Loc+South+Err/Orth:%>X5js K ; ! !SOUTH
 +N+Pl+Loc+South+Err/Orth:%>%^DISIMPjs K ; ! !SOUTH
 +N+Pl+Loc+Err/Orth:%>X5jn%> NPxC ;
 +N+Pl+Loc:%>%^DISIMPjn%> NPxC ;
 +N+Pl+Com+Err/Orth:%>X5jgujn K ;
 +N+Pl+Com:%>%^DISIMPjgujn K ;
 +N+Pl+Com/Sh+Err/Orth:%>X5j%- ENDLEX ; !guosai- ja beziiguin
 +N+Pl+Com/Sh:%>%^DISIMPj%- ENDLEX ; !guosai- ja beziiguin
 +N+Pl+Com+Err/Orth:%>X5jd%> NPxPlComC ;
 +N+Pl+Com:%>%^DISIMPjd%> NPxPlComC ;
 +N+Pl+Com+Err/Orth:%>%^DISIMPjn%> NPxPlComC ;
 +N: DenominalAdjsV1Short ;
! +N: DenominalAdjsV2 ; not very plausible
 +N+Der1+Der/Dimin+N+Ess:»X6žin K ;
 +N+Der1+Der/Dimin+N+Pl+Nom:»X6žat K ;
 +N+Der1+Der/Dimin+N+Pl+Nom+Err/Orth:»X6žak K ;
! +N+Der1+Der/Dimin+N+Pl+Nom:»X6žijddá%> NPx1V ;
 +N+Der1+Der/Dimin+N+Pl+Gen:»X6žijd K ;
 +N+Der1+Der/Dimin+N+Cmp/PlGen:»X6žijd R ;
 +N+Der1+Der/Dimin+N+Pl+Acc:»X6žijd K ;
 +N+Der1+Der/Dimin+N+Pl+Ill:»X6žijdda K ;
 +N+Der1+Der/Dimin+N+Pl+Loc:»X6žijn K ;
 +N+Der1+Der/Dimin+N+Pl+Loc+South+Err/Orth:»X6žijs K ; ! !SOUTH
 +N+Der1+Der/Dimin+N+Pl+Com:»X6žijgujn K ;
 +N+Der1+Der/Dimin+N+Pl+Com/Sh:»X6žij%- ENDLEX ; !guosai- ja beziiguin
! +N+Der1+Der/Dimin+N+Pl+Nom:»X6žijddi%> NPxVvowch ; !^P^
 +N+Der1+Der/Dimin+N+Pl+Gen:»X6žijddi%> NPxVvowch ;
 +N+Der1+Der/Dimin+N+Pl+Acc:»X6žijddi%> NPxVvowch ;
 +N+Der1+Der/Dimin+N+Pl+Ill:»X6žijddás%> NPxC ;
 +N+Der1+Der/Dimin+N+Pl+Loc:»X6žijnni%> NPxVvowch ;
 +N+Der1+Der/Dimin+N+Pl+Com:»X6žijddi%> NPxPlComV1 ;

LEXICON DIEDUT !!= * __@CODE@__ like ALBMI but plural only
 +N:%> GOAHTICMP ;
 +N:%> EssV ;
 +N+Pl+Nom:%>X4t K ;
 +N+Pl+Nom+Err/Orth:%>X4k K ;
 +N+Err/Orth:%>X5 GODII- ; ! weak gr dipth simpl
! +N+Pl+Nom+Err/Orth:%>X5jd%> NPx1C ;
! +N+Pl+Nom:%>%^DISIMPjd%> NPx1C ;
 +N+Pl+Gen+Err/Orth:%>X5jd9 K ;
 +N+Pl+Gen:%>%^DISIMPjd9 K ;
 +N+Cmp/PlGen+Err/Orth:%>X5jd R ;
 +N+Cmp/PlGen:%>%^DISIMPjd R ;
 +N+Pl+Gen+Err/Orth:%>X5jd%> NPxC ;
 +N+Pl+Gen:%>%^DISIMPjd%> NPxC ;
 +N+Pl+Acc+Err/Orth:%>X5jd9 K ;
 +N+Pl+Acc:%>%^DISIMPjd9 K ;
 +N+Pl+Acc+Err/Orth:%>X5jd%> NPxC ;
 +N+Pl+Acc:%>%^DISIMPjd%> NPxC ;
 +N+Pl+Ill+Err/Orth:%>X5jde K ;
 +N+Pl+Ill:%>%^DISIMPjde K ;
 +N+Pl+Ill+Err/Orth:%>X5jdasa%> NPxVvowch ;
 +N+Pl+Ill:%>%^DISIMPjdasa%> NPxVvowch ;
 +N+Pl+Loc+Err/Orth:%>X5jn K ;
 +N+Pl+Loc:%>%^DISIMPjn K ;
 +N+Pl+Loc+South+Err/Orth:%>X5js K ; ! !SOUTH
 +N+Pl+Loc+South+Err/Orth:%>%^DISIMPjs K ; ! !SOUTH
 +N+Pl+Loc+Err/Orth:%>X5jn%> NPxC ;
 +N+Pl+Loc:%>%^DISIMPjn%> NPxC ;
 +N+Pl+Com+Err/Orth:%>X5jgujn K ;
 +N+Pl+Com:%>%^DISIMPjgujn K ;
 +N+Pl+Com/Sh+Err/Orth:%>X5j%- ENDLEX ; !guosai- ja beziiguin
 +N+Pl+Com/Sh:%>%^DISIMPj%- ENDLEX ; !guosai- ja beziiguin
 +N+Pl+Com+Err/Orth:%>X5jd%> NPxPlComC ;
 +N+Pl+Com:%>%^DISIMPjd%> NPxPlComC ;
 +N+Pl+Com+Err/Orth:%>%^DISIMPjn%> NPxPlComC ;
 +N: DenominalAdjsV1Long ;
! +N: DenominalAdjsV2 ; not very plausible
 +N+Der1+Der/Dimin+N+Ess:»X6žin K ;
 +N+Der1+Der/Dimin+N+Pl+Nom:»X6žat K ;
 +N+Der1+Der/Dimin+N+Pl+Nom+Err/Orth:»X6žak K ;
! +N+Der1+Der/Dimin+N+Pl+Nom:»X6žijddá%> NPx1V ;
 +N+Der1+Der/Dimin+N+Pl+Gen:»X6žijd K ;
 +N+Der1+Der/Dimin+N+Cmp/PlGen:»X6žijd R ;
 +N+Der1+Der/Dimin+N+Pl+Acc:»X6žijd K ;
 +N+Der1+Der/Dimin+N+Pl+Ill:»X6žijdda K ;
 +N+Der1+Der/Dimin+N+Pl+Loc:»X6žijn K ;
 +N+Der1+Der/Dimin+N+Pl+Loc+South+Err/Orth:»X6žijs K ; ! !SOUTH
 +N+Der1+Der/Dimin+N+Pl+Com:»X6žijgujn K ;
 +N+Der1+Der/Dimin+N+Pl+Com/Sh:»X6žij%- ENDLEX ; !guosai- ja beziiguin
! +N+Der1+Der/Dimin+N+Pl+Nom:»X6žijddi%> NPxVvowch ; !^P^
 +N+Der1+Der/Dimin+N+Pl+Gen:»X6žijddi%> NPxVvowch ;
 +N+Der1+Der/Dimin+N+Pl+Acc:»X6žijddi%> NPxVvowch ;
 +N+Der1+Der/Dimin+N+Pl+Ill:»X6žijddás%> NPxC ;
 +N+Der1+Der/Dimin+N+Pl+Loc:»X6žijnni%> NPxVvowch ;
 +N+Der1+Der/Dimin+N+Pl+Com:»X6žijddi%> NPxPlComV1 ;


LEXICON BADJOSAT   !!= * __@CODE@__ Pl. bajus:badjosat, short cmp-form
 +N+Cmp/SgNom:%>X4X7 flagON-R ;
 +N+Cmp/SgNom:%>X4 flagOFF-R ;
 +N+Cmp/SgNom:%>X8 flagON-R ;
 +N+Cmp/SgNom:%> flagOFF-R ;
 +N+Ess:%>X4in K ;
! +N+Sg+Gen:%>a K ;
! +N+Sg+Gen:%> K ; !SUB
! +N+Sg+Gen:%> NPxC ; !^P^
 +N+Pl+Nom:%>X2at K ;
! +N+Pl+Nom:%>X2ijddá%> NPx1V ;
 +N+Pl+Gen:%>X2ijd K ;
 +N+Cmp/PlGen:%>X2ijd R ;
 +N+Pl+Acc:%>X2ijd K ;
 +N+Pl+Ill:%>X2ijdda K ;
 +N+Pl+Loc:%>X2ijn K ;
 +N+Pl+Loc+Err/Orth:%>X2ijnna K ;
 +N+Pl+Loc+South+Err/Orth:%>X2ijs K ; ! !SOUTH
 +N+Pl+Com:%>X2ijgujn K ;
 +N+Pl+Com/Sh:%>X2ij%- ENDLEX ; !guosai- ja beziiguin
 +N+Pl+Gen:%>X2ijddi%> NPxVvowch ;
 +N+Pl+Acc:%>X2ijddi%> NPxVvowch ;
 +N+Pl+Ill:%>X2ijddás%> NPxC ;
 +N+Pl+Loc:%>X2ijnni%> NPxVvowch ;
 +N+Pl+Com:%>X2ijddi%> NPxPlComV1 ;
 +N+Der1+Der/Dimin+N+Ess:»X2ažžan K ;
 +N+Der1+Der/Dimin+N+Ess:»X2ažža%>n%> NPxC ;
 +N+Der1+Der/Dimin+N+Pl+Nom:»X2ažža%>X4t K ;
! +N+Der1+Der/Dimin+N+Pl+Nom+Err/Orth:»X2ažža%>X5jd%> NPx1C ;
! +N+Der1+Der/Dimin+N+Pl+Nom:»X2ažža%>%^DISIMPjd%> NPx1C ;
 +N+Der1+Der/Dimin+N+Pl+Gen+Err/Orth:»X2ažža%>X5jd K ;
 +N+Der1+Der/Dimin+N+Pl+Gen:»X2ažža%>%^DISIMPjd K ;
 +N+Der1+Der/Dimin+N+Cmp/PlGen+Err/Orth:»X2ažža%>X5jd R ;
 +N+Der1+Der/Dimin+N+Cmp/PlGen:»X2ažža%>%^DISIMPjd R ;
 +N+Der1+Der/Dimin+N+Pl+Gen+Err/Orth:»X2ažža%>X5jd%> NPxC ;
 +N+Der1+Der/Dimin+N+Pl+Gen:»X2ažža%>%^DISIMPjd%> NPxC ;
 +N+Der1+Der/Dimin+N+Pl+Acc+Err/Orth:»X2ažža%>X5jd K ;
 +N+Der1+Der/Dimin+N+Pl+Acc:»X2ažža%>%^DISIMPjd K ;
 +N+Der1+Der/Dimin+N+Pl+Acc+Err/Orth:»X2ažža%>X5jd%> NPxC ;
 +N+Der1+Der/Dimin+N+Pl+Acc:»X2ažža%>%^DISIMPjd%> NPxC ;
 +N+Der1+Der/Dimin+N+Pl+Ill+Err/Orth:»X2ažža%>X5jde K ;
 +N+Der1+Der/Dimin+N+Pl+Ill:»X2ažža%>%^DISIMPjde K ;
 +N+Der1+Der/Dimin+N+Pl+Ill+Err/Orth:»X2ažža%>X5jdasa%> NPxVvowch ;
 +N+Der1+Der/Dimin+N+Pl+Ill:»X2ažža%>%^DISIMPjdasa%> NPxVvowch ;
 +N+Der1+Der/Dimin+N+Pl+Loc+Err/Orth:»X2ažža%>X5jn K ;
 +N+Der1+Der/Dimin+N+Pl+Loc:»X2ažža%>%^DISIMPjn K ;
 +N+Der1+Der/Dimin+N+Pl+Loc+South+Err/Orth:»X2ažža%>X5js K ; ! !SOUTH
 +N+Der1+Der/Dimin+N+Pl+Loc+South+Err/Orth:»X2ažža%>%^DISIMPjs K ; ! !SOUTH
 +N+Der1+Der/Dimin+N+Pl+Loc+Err/Orth:»X2ažža%>X5jn%> NPxC ;
 +N+Der1+Der/Dimin+N+Pl+Loc:»X2ažža%>%^DISIMPjn%> NPxC ;
 +N+Der1+Der/Dimin+N+Pl+Com+Err/Orth:»X2ažža%>X5jgujn K ;
 +N+Der1+Der/Dimin+N+Pl+Com:»X2ažža%>%^DISIMPjgujn K ;
 +N+Der1+Der/Dimin+N+Pl+Com/Sh+Err/Orth:»X2ažža%>X5j%- ENDLEX ; !guosai- ja beziiguin
 +N+Der1+Der/Dimin+N+Pl+Com/Sh:»X2ažža%>%^DISIMPj%- ENDLEX ; !guosai- ja beziiguin
 +N+Der1+Der/Dimin+N+Pl+Com+Err/Orth:»X2ažža%>X5jd%> NPxPlComC ;
 +N+Der1+Der/Dimin+N+Pl+Com:»X2ažža%>%^DISIMPjd%> NPxPlComC ;
 +N+Der1+Der/Dimin+N+Pl+Com+Err/Orth:»X2ažža%>%^DISIMPjn%> NPxPlComC ;
 +N+Der1+Der2+Der/Car+A+Use/-PLX:»X4W4#heapmi%> HEAPMI ;
 +Der1+Der2+Der/Car+A+Use/-PLX+Ess:»X4W4#heapmi%>X1n K ;
 +Der1+Der2+Der/Car+A+Ess+Err/Orth:»X4W4#heapmi%>X7n K ;
 +Der1+Der2+Der/Car+A+Use/-PLX+Ess:»X4W4#heapmi%>X1n%> NPxC ;
 +Der1+Der2+Der/Car+A+Use/-PLX+Ess:»X4W4#heapmi%>X7n%> NPxC ;
 +N+Der1+Der2+Der/Car+A+Use/-PLX:»X4W4#his ATTR ;
! +N+Der1+Der2+Der/Car+A+Use/-PLX:»X4W4#his VUOHTA ; !moved to LEXICON ATTR
 +N+Use/-PLX:%>X8 GEAHTES ;

LEXICON BADJOSATLONG   !!= * __@CODE@__ Pl. bajus:badjosat, long cmp-form
 +N+Cmp/SgNom:%>X4 R ;
! +N+Cmp/SgNom:%>X8 flagON-R ;
! +N+Cmp/SgNom:%> flagOFF-R ;
 +N+Ess:%>X4in K ;
! +N+Sg+Gen:%>a K ;
! +N+Sg+Gen:%> K ; !SUB
! +N+Sg+Gen:%> NPxC ; !^P^
 +N+Pl+Nom:%>X2at K ;
! +N+Pl+Nom:%>X2ijddá%> NPx1V ;
 +N+Pl+Gen:%>X2ijd K ;
 +N+Cmp/PlGen:%>X2ijd R ;
 +N+Pl+Acc:%>X2ijd K ;
 +N+Pl+Ill:%>X2ijdda K ;
 +N+Pl+Loc:%>X2ijn K ;
 +N+Pl+Loc+South+Err/Orth:%>X2ijnna K ; ! !SOUTH
 +N+Pl+Loc+South+Err/Orth:%>X2ijs K ; ! !SOUTH
 +N+Pl+Com:%>X2ijgujn K ;
 +N+Pl+Com/Sh:%>X2ij%- ENDLEX ; !guosai- ja beziiguin
 +N+Pl+Gen:%>X2ijddi%> NPxVvowch ;
 +N+Pl+Acc:%>X2ijddi%> NPxVvowch ;
 +N+Pl+Ill:%>X2ijddás%> NPxC ;
 +N+Pl+Loc:%>X2ijnni%> NPxVvowch ;
 +N+Pl+Com:%>X2ijddi%> NPxPlComV1 ;
 +N+Der1+Der/Dimin+N+Ess:»X2ažžan K ;
 +N+Der1+Der/Dimin+N+Ess:»X2ažža%>n%> NPxC ;
 +N+Der1+Der/Dimin+N+Pl+Nom:»X2ažža%>X4t K ;
! +N+Der1+Der/Dimin+N+Pl+Nom+Err/Orth:»X2ažža%>X5jd%> NPx1C ;
! +N+Der1+Der/Dimin+N+Pl+Nom:»X2ažža%>%^DISIMPjd%> NPx1C ;
 +N+Der1+Der/Dimin+N+Pl+Gen+Err/Orth:»X2ažža%>X5jd K ;
 +N+Der1+Der/Dimin+N+Pl+Gen:»X2ažža%>%^DISIMPjd K ;
 +N+Der1+Der/Dimin+N+Cmp/PlGen+Err/Orth:»X2ažža%>X5jd R ;
 +N+Der1+Der/Dimin+N+Cmp/PlGen:»X2ažža%>%^DISIMPjd R ;
 +N+Der1+Der/Dimin+N+Pl+Gen+Err/Orth:»X2ažža%>X5jd%> NPxC ;
 +N+Der1+Der/Dimin+N+Pl+Gen:»X2ažža%>%^DISIMPjd%> NPxC ;
 +N+Der1+Der/Dimin+N+Pl+Acc+Err/Orth:»X2ažža%>X5jd K ;
 +N+Der1+Der/Dimin+N+Pl+Acc:»X2ažža%>%^DISIMPjd K ;
 +N+Der1+Der/Dimin+N+Pl+Acc+Err/Orth:»X2ažža%>X5jd%> NPxC ;
 +N+Der1+Der/Dimin+N+Pl+Acc:»X2ažža%>%^DISIMPjd%> NPxC ;
 +N+Der1+Der/Dimin+N+Pl+Ill+Err/Orth:»X2ažža%>X5jde K ;
 +N+Der1+Der/Dimin+N+Pl+Ill:»X2ažža%>%^DISIMPjde K ;
 +N+Der1+Der/Dimin+N+Pl+Ill+Err/Orth:»X2ažža%>X5jdasa%> NPxVvowch ;
 +N+Der1+Der/Dimin+N+Pl+Ill:»X2ažža%>%^DISIMPjdasa%> NPxVvowch ;
 +N+Der1+Der/Dimin+N+Pl+Loc+Err/Orth:»X2ažža%>X5jn K ;
 +N+Der1+Der/Dimin+N+Pl+Loc:»X2ažža%>%^DISIMPjn K ;
 +N+Der1+Der/Dimin+N+Pl+Loc+South+Err/Orth:»X2ažža%>X5js K ; ! !SOUTH
 +N+Der1+Der/Dimin+N+Pl+Loc+South+Err/Orth:»X2ažža%>%^DISIMPjs K ; ! !SOUTH
 +N+Der1+Der/Dimin+N+Pl+Loc+Err/Orth:»X2ažža%>X5jn%> NPxC ;
 +N+Der1+Der/Dimin+N+Pl+Loc:»X2ažža%>%^DISIMPjn%> NPxC ;
 +N+Der1+Der/Dimin+N+Pl+Com+Err/Orth:»X2ažža%>X5jgujn K ;
 +N+Der1+Der/Dimin+N+Pl+Com:»X2ažža%>%^DISIMPjgujn K ;
 +N+Der1+Der/Dimin+N+Pl+Com/Sh+Err/Orth:»X2ažža%>X5j%- ENDLEX ; !guosai- ja beziiguin
 +N+Der1+Der/Dimin+N+Pl+Com/Sh:»X2ažža%>%^DISIMPj%- ENDLEX ; !guosai- ja beziiguin
 +N+Der1+Der/Dimin+N+Pl+Com+Err/Orth:»X2ažža%>X5jd%> NPxPlComC ;
 +N+Der1+Der/Dimin+N+Pl+Com:»X2ažža%>%^DISIMPjd%> NPxPlComC ;
 +N+Der1+Der/Dimin+N+Pl+Com+Err/Orth:»X2ažža%>%^DISIMPjn%> NPxPlComC ;
 +N+Der1+Der2+Der/Car+A+Use/-PLX:»X4W4#heapmi%> HEAPMI ;
 +Der1+Der2+Der/Car+A+Ess+Use/-PLX:»X4W4#heapmi%>X1n K ;
 +Der1+Der2+Der/Car+A+Ess+Err/Orth:»X4W4#heapmi%>X7n K ;
 +Der1+Der2+Der/Car+A+Ess+Use/-PLX:»X4W4#heapmi%>X1n%> NPxC ;
 +Der1+Der2+Der/Car+A+Ess+Use/-PLX:»X4W4#heapmi%>X7n%> NPxC ;
 +N+Der1+Der2+Der/Car+A+Use/-PLX:»X4W4#his ATTR ;
! +N+Der1+Der2+Der/Car+A+Use/-PLX:»X4W4#his VUOHTA ; !moved to LEXICON VUOHTA
 +N+Use/-PLX:%>X4 GEAHTES ;



LEXICON ALIMAT   !!= * __@CODE@__ Pl. alin:alimat, like GAHPIR but pl only
 +N+Cmp/SgNom:%> R ;
 +N+Ess:%>in K ;
 +N+Pl+Nom:%>at K ;
! +N+Pl+Nom:%>ijddá%> NPx1V ;
 +N+Pl+Gen:%>ijd K ;
 +N+Cmp/PlGen:%>ijd R ;
 +N+Pl+Acc:%>ijd K ;
 +N+Pl+Ill:%>ijdda K ;
 +N+Pl+Loc:%>ijn K ;
 +N+Pl+Loc+Err/Orth:%>ijnna K ;
 +N+Pl+Loc+South+Err/Orth:%>ijs K ; ! !SOUTH
 +N+Pl+Com:%>ijgujn K ;
 +N+Pl+Com/Sh:%>ij%- ENDLEX ; !guosai- ja beziiguin
 +N+Pl+Gen:%>ijddi%> NPxVvowch ;
 +N+Pl+Acc:%>ijddi%> NPxVvowch ;
 +N+Pl+Ill:%>ijddás%> NPxC ;
 +N+Pl+Loc:%>ijnni%> NPxVvowch ;
 +N+Pl+Com:%>ijddi%> NPxPlComV1 ;
 +N+Der1+Der/Dimin+N+Ess:»ažža%>n K ;
 +N+Der1+Der/Dimin+N+Ess:»ažža%>n%> NPxC ;
 +N+Der1+Der/Dimin+N+Pl+Nom:»ažža%>X4t K ;
! +N+Der1+Der/Dimin+N+Pl+Nom+Err/Orth:»ažža%>X5jd%> NPx1C ;
! +N+Der1+Der/Dimin+N+Pl+Nom:»ažža%>%^DISIMPjd%> NPx1C ;
 +N+Der1+Der/Dimin+N+Pl+Gen+Err/Orth:»ažža%>X5jd K ;
 +N+Der1+Der/Dimin+N+Pl+Gen:»ažža%>%^DISIMPjd K ;
 +N+Der1+Der/Dimin+N+Cmp/PlGen+Err/Orth:»ažža%>X5jd R ;
 +N+Der1+Der/Dimin+N+Cmp/PlGen:»ažža%>%^DISIMPjd R ;
 +N+Der1+Der/Dimin+N+Pl+Gen+Err/Orth:»ažža%>X5jd%> NPxC ;
 +N+Der1+Der/Dimin+N+Pl+Gen:»ažža%>%^DISIMPjd%> NPxC ;
 +N+Der1+Der/Dimin+N+Pl+Acc+Err/Orth:»ažža%>X5jd K ;
 +N+Der1+Der/Dimin+N+Pl+Acc:»ažža%>%^DISIMPjd K ;
 +N+Der1+Der/Dimin+N+Pl+Acc+Err/Orth:»ažža%>X5jd%> NPxC ;
 +N+Der1+Der/Dimin+N+Pl+Acc:»ažža%>%^DISIMPjd%> NPxC ;
 +N+Der1+Der/Dimin+N+Pl+Ill+Err/Orth:»ažža%>X5jde K ;
 +N+Der1+Der/Dimin+N+Pl+Ill:»ažža%>%^DISIMPjde K ;
 +N+Der1+Der/Dimin+N+Pl+Ill+Err/Orth:»ažža%>X5jdasa%> NPxVvowch ;
 +N+Der1+Der/Dimin+N+Pl+Ill:»ažža%>%^DISIMPjdasa%> NPxVvowch ;
 +N+Der1+Der/Dimin+N+Pl+Loc+Err/Orth:»ažža%>X5jn K ;
 +N+Der1+Der/Dimin+N+Pl+Loc:»ažža%>%^DISIMPjn K ;
 +N+Der1+Der/Dimin+N+Pl+Loc+South+Err/Orth:»ažža%>X5js K ; ! !SOUTH
 +N+Der1+Der/Dimin+N+Pl+Loc+South+Err/Orth:»ažža%>%^DISIMPjs K ; ! !SOUTH
 +N+Der1+Der/Dimin+N+Pl+Loc+Err/Orth:»ažža%>X5jn%> NPxC ;
 +N+Der1+Der/Dimin+N+Pl+Loc:»ažža%>%^DISIMPjn%> NPxC ;
 +N+Der1+Der/Dimin+N+Pl+Com+Err/Orth:»ažža%>X5jgujn K ;
 +N+Der1+Der/Dimin+N+Pl+Com:»ažža%>%^DISIMPjgujn K ;
 +N+Der1+Der/Dimin+N+Pl+Com/Sh+Err/Orth:»ažža%>X5j%- ENDLEX ; !guosai- ja beziiguin
 +N+Der1+Der/Dimin+N+Pl+Com/Sh:»ažža%>%^DISIMPj%- ENDLEX ; !guosai- ja beziiguin
 +N+Der1+Der/Dimin+N+Pl+Com+Err/Orth:»ažža%>X5jd%> NPxPlComC ;
 +N+Der1+Der/Dimin+N+Pl+Com:»ažža%>%^DISIMPjd%> NPxPlComC ;
 +N+Der1+Der/Dimin+N+Pl+Com+Err/Orth:»ažža%>%^DISIMPjn%> NPxPlComC ;
 +N+Der1+Der2+Der/Car+A+Use/-PLX:»W4#heapmi%> HEAPMI ;
 +Der1+Der2+Der/Car+A++Use/-PLX+Ess:»W4#heapmi%>X1n K ;
 +Der1+Der2+Der/Car+A+Ess+Err/Orth:»W4#heapmi%>X7n K ;
 +Der1+Der2+Der/Car+A++Use/-PLX+Ess:»W4#heapmi%>X1n%> NPxC ;
 +Der1+Der2+Der/Car+A++Use/-PLX+Ess:»W4#heapmi%>X7n%> NPxC ;
 +N+Der1+Der2+Der/Car++Use/-PLX+A:»W4#his ATTR ;
! +N+Der1+Der2+Der/Car+Use/-PLX+A:»W4#his VUOHTA ; !moved to LEXICON VUOHTA
 +N+Use/-PLX: GEAHTES ;


LEXICON CEAKCAGAT !!= * __@CODE@__ Like seamu but plural only
 +N+Cmp/SgNom:%>X4X7 flagON-R ;
 +N+Cmp/SgNom:%>X4 flagOFF-R ;
 +N+Ess:%>X4n K ;
 +N+Ess:%>X4n%> NPxC ;
! +N+Cmp/SgNom:%>X8 flagON-R ; seems redundant, why is it here?
! +N+Cmp/SgNom:%> flagOFF-R; seems redundant, why is it here?
 +N+Pl+Nom:%>X2at K ;
! +N+Pl+Nom:%>X2ijddá%> NPx1V ;
 +N+Pl+Gen:%>X2ijd K ;
 +N+Cmp/PlGen:%>X2ijd R ;
 +N+Pl+Acc:%>X2ijd K ;
 +N+Pl+Ill:%>X2ijdda K ;
 +N+Pl+Loc:%>X2ijn K ;
 +N+Pl+Loc+Err/Orth:%>X2ijnna K ;
 +N+Pl+Loc+South+Err/Orth:%>X2ijs K ; ! !SOUTH
 +N+Pl+Com:%>X2ijgujn K ;
 +N+Pl+Com/Sh:%>X2ij%- ENDLEX ; !guosai- ja beziiguin
! +N+Pl+Nom:%>X2ijddi%> NPxVvowch ; !^P^
 +N+Pl+Gen:%>X2ijddi%> NPxVvowch ;
 +N+Pl+Acc:%>X2ijddi%> NPxVvowch ;
 +N+Pl+Ill:%>X2ijddás%> NPxC ;
 +N+Pl+Loc:%>X2ijnni%> NPxVvowch ;
 +N+Pl+Com:%>X2ijddi%> NPxPlComV1 ;
 +N+Der1+Der/Dimin+N+Ess:»X2ažža%>n K ;
 +N+Der1+Der/Dimin+N+Ess:»X2ažža%>n%> NPxC ;
 +N+Der1+Der/Dimin+N+Pl+Nom:»X2ažža%>X4t K ;
! +N+Der1+Der/Dimin+N+Pl+Nom+Err/Orth:»X2ažža%>X5jd%> NPx1C ;
! +N+Der1+Der/Dimin+N+Pl+Nom:»X2ažža%>%^DISIMPjd%> NPx1C ;
 +N+Der1+Der/Dimin+N+Pl+Gen+Err/Orth:»X2ažža%>X5jd K ;
 +N+Der1+Der/Dimin+N+Pl+Gen:»X2ažža%>%^DISIMPjd K ;
 +N+Der1+Der/Dimin+N+Cmp/PlGen+Err/Orth:»X2ažža%>X5jd R ;
 +N+Der1+Der/Dimin+N+Cmp/PlGen:»X2ažža%>%^DISIMPjd R ;
 +N+Der1+Der/Dimin+N+Pl+Gen+Err/Orth:»X2ažža%>X5jd%> NPxC ;
 +N+Der1+Der/Dimin+N+Pl+Gen:»X2ažža%>%^DISIMPjd%> NPxC ;
 +N+Der1+Der/Dimin+N+Pl+Acc+Err/Orth:»X2ažža%>X5jd K ;
 +N+Der1+Der/Dimin+N+Pl+Acc:»X2ažža%>%^DISIMPjd K ;
 +N+Der1+Der/Dimin+N+Pl+Acc+Err/Orth:»X2ažža%>X5jd%> NPxC ;
 +N+Der1+Der/Dimin+N+Pl+Acc:»X2ažža%>%^DISIMPjd%> NPxC ;
 +N+Der1+Der/Dimin+N+Pl+Ill+Err/Orth:»X2ažža%>X5jde K ;
 +N+Der1+Der/Dimin+N+Pl+Ill:»X2ažža%>%^DISIMPjde K ;
 +N+Der1+Der/Dimin+N+Pl+Ill+Err/Orth:»X2ažža%>X5jdasa%> NPxVvowch ;
 +N+Der1+Der/Dimin+N+Pl+Ill:»X2ažža%>%^DISIMPjdasa%> NPxVvowch ;
 +N+Der1+Der/Dimin+N+Pl+Loc+Err/Orth:»X2ažža%>X5jn K ;
 +N+Der1+Der/Dimin+N+Pl+Loc:»X2ažža%>%^DISIMPjn K ;
 +N+Der1+Der/Dimin+N+Pl+Loc+South+Err/Orth:»X2ažža%>X5js K ; ! !SOUTH
 +N+Der1+Der/Dimin+N+Pl+Loc+South+Err/Orth:»X2ažža%>%^DISIMPjs K ; ! !SOUTH
 +N+Der1+Der/Dimin+N+Pl+Loc+Err/Orth:»X2ažža%>X5jn%> NPxC ;
 +N+Der1+Der/Dimin+N+Pl+Loc:»X2ažža%>%^DISIMPjn%> NPxC ;
 +N+Der1+Der/Dimin+N+Pl+Com+Err/Orth:»X2ažža%>X5jgujn K ;
 +N+Der1+Der/Dimin+N+Pl+Com:»X2ažža%>%^DISIMPjgujn K ;
 +N+Der1+Der/Dimin+N+Pl+Com/Sh+Err/Orth:»X2ažža%>X5j%- ENDLEX ; !guosai- ja beziiguin
 +N+Der1+Der/Dimin+N+Pl+Com/Sh:»X2ažža%>%^DISIMPj%- ENDLEX ; !guosai- ja beziiguin
 +N+Der1+Der/Dimin+N+Pl+Com+Err/Orth:»X2ažža%>X5jd%> NPxPlComC ;
 +N+Der1+Der/Dimin+N+Pl+Com:»X2ažža%>%^DISIMPjd%> NPxPlComC ;
 +N+Der1+Der/Dimin+N+Pl+Com+Err/Orth:»X2ažža%>%^DISIMPjn%> NPxPlComC ;
 +N: DenominalAdjsV1 ;

LEXICON BORALMASAT !!= * __@CODE@__ like JOHTOLAT but plural only
 +N+Cmp/SgNom:%> R ;
!+N+Sg+Gen:a%>X4 K ;
! +N+Cmp/SgGen:a%>X4 R ;	!Note! Same entry under GOADE-
! +N+Sg+Gen:a%>X4 NPx3V ; !^P^
 +N+Ess:a%>n K ;
 +N+Ess:a%>n%> NPxC ;
 +N:a DenominalAdjsV1 ;
! +N:a DenominalAdjsV2 ;		!not very plausible
 +N+Pl+Nom:a%>X4t K ;
! +N+Pl+Nom+Err/Orth:a%>X5jd%> NPx1C ;
! +N+Pl+Nom:a%>%^DISIMPjd%> NPx1C ;
 +N+Pl+Gen+Err/Orth:a%>X5jd K ;
 +N+Pl+Gen:a%>%^DISIMPjd K ;
 +N+Cmp/PlGen+Err/Orth:a%>X5jd R ;
 +N+Cmp/PlGen:a%>%^DISIMPjd R ;
 +N+Pl+Gen+Err/Orth:a%>X5jd%> NPxC ;
 +N+Pl+Gen:a%>%^DISIMPjd%> NPxC ;
 +N+Pl+Acc+Err/Orth:a%>X5jd K ;
 +N+Pl+Acc:a%>%^DISIMPjd K ;
 +N+Pl+Acc+Err/Orth:a%>X5jd%> NPxC ;
 +N+Pl+Acc:a%>%^DISIMPjd%> NPxC ;
 +N+Pl+Ill+Err/Orth:a%>X5jde K ;
 +N+Pl+Ill:a%>%^DISIMPjde K ;
 +N+Pl+Ill+Err/Orth:a%>X5jdasa%> NPxVvowch ;
 +N+Pl+Ill:a%>%^DISIMPjdasa%> NPxVvowch ;
 +N+Pl+Loc+Err/Orth:a%>X5jn K ;
 +N+Pl+Loc:a%>%^DISIMPjn K ;
 +N+Pl+Loc+South+Err/Orth:a%>X5js K ; ! !SOUTH
 +N+Pl+Loc+South+Err/Orth:a%>%^DISIMPjs K ; ! !SOUTH
 +N+Pl+Loc+Err/Orth:a%>X5jn%> NPxC ;
 +N+Pl+Loc:a%>%^DISIMPjn%> NPxC ;
 +N+Pl+Com+Err/Orth:a%>X5jgujn K ;
 +N+Pl+Com:a%>%^DISIMPjgujn K ;
 +N+Pl+Com/Sh+Err/Orth:a%>X5j%- ENDLEX ; !guosai- ja beziiguin
 +N+Pl+Com/Sh:a%>%^DISIMPj%- ENDLEX ; !guosai- ja beziiguin
 +N+Pl+Com+Err/Orth:a%>X5jd%> NPxPlComC ;
 +N+Pl+Com:a%>%^DISIMPjd%> NPxPlComC ;
 +N+Pl+Com+Err/Orth:a%>%^DISIMPjn%> NPxPlComC ;
 +N+Der1+Der/Dimin+N+Ess:a»X6žin K ;
 +N+Der1+Der/Dimin+N+Pl+Nom:a»X6žat K ;
! +N+Der1+Der/Dimin+N+Pl+Nom:a»X6žijddá%> NPx1V ;
 +N+Der1+Der/Dimin+N+Pl+Gen:a»X6žijd K ;
 +N+Der1+Der/Dimin+N+Cmp/PlGen:a»X6žijd R ;
 +N+Der1+Der/Dimin+N+Pl+Acc:a»X6žijd K ;
 +N+Der1+Der/Dimin+N+Pl+Ill:a»X6žijdda K ;
 +N+Der1+Der/Dimin+N+Pl+Loc:a»X6žijn K ;
 +N+Der1+Der/Dimin+N+Pl+Loc+South+Err/Orth:a»X6žijnna K ; ! !SOUTH
 +N+Der1+Der/Dimin+N+Pl+Loc+South+Err/Orth:a»X6žijs K ; ! !SOUTH
 +N+Der1+Der/Dimin+N+Pl+Com:a»X6žijgujn K ;
 +N+Der1+Der/Dimin+N+Pl+Com/Sh:a»X6žij%- ENDLEX ; !guosai- ja beziiguin
!+N+Der1+Der/Dimin+N+Pl+Nom:a»X6žijddi%> NPxVvowch ; !^P^
 +N+Der1+Der/Dimin+N+Pl+Gen:a»X6žijddi%> NPxVvowch ;
 +N+Der1+Der/Dimin+N+Pl+Acc:a»X6žijddi%> NPxVvowch ;
 +N+Der1+Der/Dimin+N+Pl+Ill:a»X6žijddás%> NPxC ;
 +N+Der1+Der/Dimin+N+Pl+Loc:a»X6žijnni%> NPxVvowch ;
 +N+Der1+Der/Dimin+N+Pl+Com:a»X6žijddi%> NPxPlComV1 ;

LEXICON DURVAT !!= * __@CODE@__ like LASIS but pl. only
 +N+Cmp/SgNom:%>X4X7 flagON-R ;
 +N+Cmp/SgNom:%>X4 flagOFF-R ;
 +N+Ess:%>X4in K ;
 +N+Pl+Nom:%>Y5t K ;
 +N+Pl+Gen:%>Y5jd K ;
 +N+Cmp/PlGen:%>Y5jd R ;
! +N+Pl+Nom:%>Y5jd%> NPx1C ;
 +N+Pl+Gen:%>Y5jd%> NPxC ;
 +N+Pl+Acc:%>Y5jd K ;
 +N+Pl+Acc:%>Y5jd%> NPxC ;
 +N+Pl+Ill:%>Y5jde K ;
 +N+Pl+Ill:%>Y5jdasa%> NPxVvowch ;
 +N+Pl+Loc:%>Y5jn K ;
 +N+Pl+Loc+South+Err/Orth:%>Y5js K ; ! !SOUTH
 +N+Pl+Loc:%>Y5jn%> NPxC ;
 +N+Pl+Com:%>Y5jgujn K ;
 +N+Pl+Com/Sh:%>Y5j%- ENDLEX ; !guosai- ja beziiguin
 +N+Pl+Com:%>Y5jd%> NPxPlComC ;
 +N+Pl+Com+Err/Orth:%>Y5jn%> NPxPlComC ;
 +N+Der1+Der/Dimin+N+Ess:»Y5žin K ;
 +N+Der1+Der/Dimin+N+Pl+Nom:»Y5žat K ;
 +N+Der1+Der/Dimin+N+Pl+Nom:»Y5žat K ;
! +N+Der1+Der/Dimin+N+Pl+Nom:»Y5žijddá%> NPx1V ;
 +N+Der1+Der/Dimin+N+Pl+Gen:»Y5žijd K ;
 +N+Der1+Der/Dimin+N+Cmp/PlGen:»Y5žijd R ;
 +N+Der1+Der/Dimin+N+Pl+Acc:»Y5žijd K ;
 +N+Der1+Der/Dimin+N+Pl+Ill:»Y5žijdda K ;
 +N+Der1+Der/Dimin+N+Pl+Loc:»Y5žijn K ;
 +N+Der1+Der/Dimin+N+Pl+Loc+South+Err/Orth:»Y5žijnna K ; ! !SOUTH
 +N+Der1+Der/Dimin+N+Pl+Loc+South+Err/Orth:»Y5žijs K ; ! !SOUTH
 +N+Der1+Der/Dimin+N+Pl+Com:»Y5žijgujn K ;
 +N+Der1+Der/Dimin+N+Pl+Com/Sh:»Y5žij%- ENDLEX ; !guosai- ja beziiguin
!+N+Der1+Der/Dimin+N+Pl+Nom:»Y5žijddi%> NPxVvowch ; !^P^
 +N+Der1+Der/Dimin+N+Pl+Gen:»Y5žijddi%> NPxVvowch ;
 +N+Der1+Der/Dimin+N+Pl+Acc:»Y5žijddi%> NPxVvowch ;
 +N+Der1+Der/Dimin+N+Pl+Ill:»Y5žijddás%> NPxC ;
 +N+Der1+Der/Dimin+N+Pl+Loc:»Y5žijnni%> NPxVvowch ;
 +N+Der1+Der/Dimin+N+Pl+Com:»Y5žijddi%> NPxPlComV1 ;
 +N: DenominalAdjsV1 ;

LEXICON GIRKOSADDOT !!= * __@CODE@__ LIKE SATTU but pl, only
 +N+Pl+Nom:%>Y5t K ;
! +N+Pl+Nom:%>Y6jd%> NPx1C ;
 +N+Pl+Gen:%>Y6jd K ;
 +N+Cmp/PlGen:%>Y6jd R ;
 +N+Pl+Gen:%>Y6jd%> NPxC ;
 +N+Pl+Acc:%>Y6jd K ;
 +N+Pl+Acc:%>Y6jd%> NPxC ;
 +N+Pl+Ill:%>Y6jde K ;
 +N+Pl+Ill:%>Y6jdasa%> NPxVvowch ;
 +N+Pl+Loc:%>Y6jn K ;
 +N+Pl+Loc+South+Err/Orth:%>Y6js K ; ! !SOUTH
 +N+Pl+Loc:%>Y6jn%> NPxC ;
 +N+Pl+Com:%>Y6jgujn K ;
 +N+Pl+Com/Sh:%>Y6j%- ENDLEX ; !guosai- ja beziiguin
 +N+Pl+Com:%>Y6jd%> NPxPlComC ;
 +N+Pl+Com+Err/Orth:%>Y6jn%> NPxPlComC ;
 +N+Cmp/SgNom:%>X4X7 flagON-R ;
 +N+Cmp/SgNom:%>X4 flagOFF-R ;
 +N+Ess:%>X4n K ;
 +N+Ess:%>X4n%> NPxC ;
 +N: DenominalAdjsV1 ;
 +N+Der1+Der/Dimin+N+Ess:»Y5žin K ;
 +N+Der1+Der/Dimin+N+Pl+Nom:»Y5žat K ;
 +N+Der1+Der/Dimin+N+Pl+Nom:»Y5žat K ;
! +N+Der1+Der/Dimin+N+Pl+Nom:»Y5žijddá%> NPx1V ;
 +N+Der1+Der/Dimin+N+Pl+Gen:»Y5žijd K ;
 +N+Der1+Der/Dimin+N+Cmp/PlGen:»Y5žijd R ;
 +N+Der1+Der/Dimin+N+Pl+Acc:»Y5žijd K ;
 +N+Der1+Der/Dimin+N+Pl+Ill:»Y5žijdda K ;
 +N+Der1+Der/Dimin+N+Pl+Loc:»Y5žijn K ;
 +N+Der1+Der/Dimin+N+Pl+Loc+South+Err/Orth:»Y5žijnna K ; ! !SOUTH
 +N+Der1+Der/Dimin+N+Pl+Loc+South+Err/Orth:»Y5žijs K ; ! !SOUTH
 +N+Der1+Der/Dimin+N+Pl+Com:»Y5žijgujn K ;
 +N+Der1+Der/Dimin+N+Pl+Com/Sh:»Y5žij%- ENDLEX ; !guosai- ja beziiguin
!+N+Der1+Der/Dimin+N+Pl+Nom:»Y5žijddi%> NPxVvowch ; !^P^
 +N+Der1+Der/Dimin+N+Pl+Gen:»Y5žijddi%> NPxVvowch ;
 +N+Der1+Der/Dimin+N+Pl+Acc:»Y5žijddi%> NPxVvowch ;
 +N+Der1+Der/Dimin+N+Pl+Ill:»Y5žijddás%> NPxC ;
 +N+Der1+Der/Dimin+N+Pl+Loc:»Y5žijnni%> NPxVvowch ;
 +N+Der1+Der/Dimin+N+Pl+Com:»Y5žijddi%> NPxPlComV1 ;

LEXICON VUOIGNAHAT   !!= * __@CODE@__ LikeDAIVVAS but only Pl. vuoiŋŋaš:vuoigŋahat
 +N+Cmp/SgNom:š%>X4X7 flagON-R ;
 +N+Cmp/SgNom:š%>X4 flagOFF-R ;
 +N+Cmp/SgNom:š%>X8 flagON-R ;
 +N+Cmp/SgNom:š%> flagOFF-R ;
 +N+Ess:%>X4šin K ;
 +N+Pl+Nom:h%>X2at K ;
! +N+Pl+Nom:h%>X2ijddá%> NPx1V ;
 +N+Pl+Gen:h%>X2ijd K ;
 +N+Cmp/PlGen:h%>X2ijd R ;
 +N+Pl+Acc:h%>X2ijd K ;
 +N+Pl+Ill:h%>X2ijdda K ;
 +N+Pl+Loc:h%>X2ijn K ;
 +N+Pl+Loc+Err/Orth:h%>X2ijnna K ;
 +N+Pl+Loc+South+Err/Orth:h%>X2ijs K ; ! !SOUTH
 +N+Pl+Com:h%>X2ijgujn K ;
 +N+Pl+Com/Sh:h%>X2ij%- ENDLEX ; !guosai- ja beziiguin
 +N+Pl+Gen:h%>X2ijddi%> NPxVvowch ;
 +N+Pl+Acc:h%>X2ijddi%> NPxVvowch ;
 +N+Pl+Ill:h%>X2ijddás%> NPxC ;
 +N+Pl+Loc:h%>X2ijnni%> NPxVvowch ;
 +N+Pl+Com:h%>X2ijddi%> NPxPlComV1 ;
 +N+Der1+Der/Dimin+N+Ess:h»X2ažža%>n K ;
 +N+Der1+Der/Dimin+N+Ess:h»X2ažža%>n%> NPxC ;
 +N+Der1+Der/Dimin+N+Pl+Nom:h»X2ažža%>X4t K ;
! +N+Der1+Der/Dimin+N+Pl+Nom+Err/Orth:h»X2ažža%>X5jd%> NPx1C ;
! +N+Der1+Der/Dimin+N+Pl+Nom:h»X2ažža%>%^DISIMPjd%> NPx1C ;
 +N+Der1+Der/Dimin+N+Pl+Gen+Err/Orth:h»X2ažža%>X5jd K ;
 +N+Der1+Der/Dimin+N+Pl+Gen:h»X2ažža%>%^DISIMPjd K ;
 +N+Der1+Der/Dimin+N+Cmp/PlGen+Err/Orth:h»X2ažža%>X5jd R ;
 +N+Der1+Der/Dimin+N+Cmp/PlGen:h»X2ažža%>%^DISIMPjd R ;
 +N+Der1+Der/Dimin+N+Pl+Gen+Err/Orth:h»X2ažža%>X5jd%> NPxC ;
 +N+Der1+Der/Dimin+N+Pl+Gen:h»X2ažža%>%^DISIMPjd%> NPxC ;
 +N+Der1+Der/Dimin+N+Pl+Acc+Err/Orth:h»X2ažža%>X5jd K ;
 +N+Der1+Der/Dimin+N+Pl+Acc:h»X2ažža%>%^DISIMPjd K ;
 +N+Der1+Der/Dimin+N+Pl+Acc+Err/Orth:h»X2ažža%>X5jd%> NPxC ;
 +N+Der1+Der/Dimin+N+Pl+Acc:h»X2ažža%>%^DISIMPjd%> NPxC ;
 +N+Der1+Der/Dimin+N+Pl+Ill+Err/Orth:h»X2ažža%>X5jde K ;
 +N+Der1+Der/Dimin+N+Pl+Ill:h»X2ažža%>%^DISIMPjde K ;
 +N+Der1+Der/Dimin+N+Pl+Ill+Err/Orth:h»X2ažža%>X5jdasa%> NPxVvowch ;
 +N+Der1+Der/Dimin+N+Pl+Ill:h»X2ažža%>%^DISIMPjdasa%> NPxVvowch ;
 +N+Der1+Der/Dimin+N+Pl+Loc+Err/Orth:h»X2ažža%>X5jn K ;
 +N+Der1+Der/Dimin+N+Pl+Loc:h»X2ažža%>%^DISIMPjn K ;
 +N+Der1+Der/Dimin+N+Pl+Loc+South+Err/Orth:h»X2ažža%>X5js K ; ! !SOUTH
 +N+Der1+Der/Dimin+N+Pl+Loc+South+Err/Orth:h»X2ažža%>%^DISIMPjs K ; ! !SOUTH
 +N+Der1+Der/Dimin+N+Pl+Loc+Err/Orth:h»X2ažža%>X5jn%> NPxC ;
 +N+Der1+Der/Dimin+N+Pl+Loc:h»X2ažža%>%^DISIMPjn%> NPxC ;
 +N+Der1+Der/Dimin+N+Pl+Com+Err/Orth:h»X2ažža%>X5jgujn K ;
 +N+Der1+Der/Dimin+N+Pl+Com:h»X2ažža%>%^DISIMPjgujn K ;
 +N+Der1+Der/Dimin+N+Pl+Com/Sh+Err/Orth:h»X2ažža%>X5j%- ENDLEX ; !guosai- ja beziiguin
 +N+Der1+Der/Dimin+N+Pl+Com/Sh:h»X2ažža%>%^DISIMPj%- ENDLEX ; !guosai- ja beziiguin
 +N+Der1+Der/Dimin+N+Pl+Com+Err/Orth:h»X2ažža%>X5jd%> NPxPlComC ;
 +N+Der1+Der/Dimin+N+Pl+Com:h»X2ažža%>%^DISIMPjd%> NPxPlComC ;
 +N+Der1+Der/Dimin+N+Pl+Com+Err/Orth:h»X2ažža%>%^DISIMPjn%> NPxPlComC ;
 +N+Der1+Der2+Der/Car+A+Use/-PLX:š»X4W4#heapmi%> HEAPMI ;
 +Der1+Der2+Der/Car+A+Ess+Use/-PLX:š»X4W4#heapmi%>X1n K ;
 +Der1+Der2+Der/Car+A+Ess+Err/Orth:š»X4W4#heapmi%>X7n K ;
 +Der1+Der2+Der/Car+A+Use/-PLX+Ess:š»X4W4#heapmi%>X1n%> NPxC ;
 +Der1+Der2+Der/Car+A+Use/-PLX+Ess:š»X4W4#heapmi%>X7n%> NPxC ;
 +N+Der1+Der2+Der/Car+Use/-PLX+A:š»X4W4#his ATTR ;
! +N+Der1+Der2+Der/Car+Use/-PLX+A:š»X4W4#his VUOHTA ; !moved to LEXICON VUOHTA
 +N+Use/-PLX:š%>X8 GEAHTES ;



!LEXICON FIRSTCOMPOUND  ! This lexicon for errors only
! +N+Cmp/SplitR:%> ENDLEX ;  ! they are of the isolated vuođđo skuvlla type.
! +N+Sg+Nom:%> ENDLEX ;


! ---------------------------
!! !!!Sublexica for nominal stems
! ---------------------------



!! !!Declension
! ----------


!! !Noun declension
! - - - - - - - -


LEXICON GOAHTI-NE  !!= * __@CODE@__ Bisyll. V-Nouns; Nominative Sg. and Essive
 NomV ;
 EssV ;

LEXICON NomV !!= * __@CODE@__
 +Sg+Nom: K ;
 +Sg+Nom:%> NPx3V ;
 +Cmp/SgNom: R ;
 +Der+Der/viđá+Adv+Use/-PLX:»viđá K ;
 +Der+Der/viđi+Adv+Use/-PLX:»viđi K ;


LEXICON EssV !!= * __@CODE@__
 +Ess:n K ;
 +Ess:n%> NPxC ;
 

LEXICON GOAHTI-OBL !!= * __@CODE@__
 :X2 GOAHTA- ; ! Px sublexicon 
 :X3 GOAHTAI ; ! Ill sublexicon
! +Err/Orth: GOAHTAI ; ! Ill sublexicon
 :X4 GOADI- ; ! weak grade decl
 +Err/DerSub:X4X7 KEAHTTA ;
 +Err/DerSub:X4 KEAHTTA ;
 +Err/Orth:X5 GODII- ; ! weak gr dipth simpl
 :%^DISIMP GODII- ; ! weak gr dipth simpl
 :X6 GOADA- ; ! AG Px
 :X8 GOADE- ; ! Ditto (?)
 

LEXICON GOAHTI-IU-OBL !!= * __@CODE@__
 :X2 GOAHTA- ; ! Px sublexicon 
 :X3 GOAHTAI ; ! Ill sublexicon
! +Err/Orth: GOAHTAI ; ! Ill sublexicon
 :X4 GOADI- ; ! weak grade decl
 +Err/DerSub:X4X7 KEAHTTA ;
 +Err/DerSub:X4 KEAHTTA ;
 +Err/Orth:X5 GODII- ; ! weak gr dipth simpl
 :%^DISIMP GODII- ; ! weak gr dipth simpl
 :X6 GOADA- ; ! AG Px
 :X8 GOADE-IU- ; ! Ditto (?)

 
!! !!Px lexica

LEXICON NPx12A !!= * __@CODE@__ For loan word ending -a
 @R.Px.add@ Px1A ;
 @R.Px.add@ Px2A ;

LEXICON NPx3A !!= * __@CODE@__ For loan word ending -a
 @R.Px.add@ Px3A ;

LEXICON NPxA !!= * __@CODE@__ For loan word ending -a
 @R.Px.add@ PxA ;


LEXICON NPxPlComC !!= * __@CODE@__
 @R.Px.add@ PxPlComC ;


LEXICON NPxVvowch !!= * __@CODE@__ for vowel stems, with X2, X1 with stem vowel change,  
 @R.Px.add@ PxVvowch ;

LEXICON NPx12Vvowch !!= * __@CODE@__ for vowel stems, with X2, X1 with stem vowel change, 1. and 2. p
 @R.Px.add@ Px1Vvowch ;
 @R.Px.add@ Px2Vvowch ;

LEXICON NPx1Vvowch !!= * __@CODE@__ for vowel stems, with X2, X1 with stem vowel change, 1. p
 @R.Px.add@ Px1Vvowch ;


LEXICON NPx3Vvowch !!= * __@CODE@__ for vowel stems, with X2, X1 with stem vowel change,  3. pers
 @R.Px.add@ Px3Vvowch ;



LEXICON NPxV !!= * __@CODE@__
 @R.Px.add@ PxV ;


LEXICON NPx1V !!= * __@CODE@__
 @R.Px.add@ Px1V ;

LEXICON NPx2V !!= * __@CODE@__
 @R.Px.add@ Px2V ;

LEXICON NPx3V !!= * __@CODE@__
 @R.Px.add@ Px3V ;


LEXICON NPxC !!= * __@CODE@__
 @R.Px.add@ PxC ;

LEXICON NPx1C !!= * __@CODE@__
 @R.Px.add@ Px1C ;


LEXICON NPx12C !!= * __@CODE@__
 @R.Px.add@ Px1C ;
 @R.Px.add@ Px2C ;

LEXICON NPx3C !!= * __@CODE@__
 @R.Px.add@ Px3C ;

LEXICON NPxPlComV1 !!= * __@CODE@__
 @R.Px.add@ PxPlComV1 ;


!! !!Some GOAHTE-type lexica...

LEXICON GOAHTE- !!= * __@CODE@__ compound lexicon
 +Cmp/SgNom+Err/Orth:W3 R ;
 +Cmp/SgNom:X7 flagON-R ;
 +Cmp/SgNom: flagOFF-R ;

LEXICON GOAHTICMP !!= * __@CODE@__ compound lexicon, vowel shortening
 +Cmp/SgNom:X7 flagON-R ;
 +Cmp/SgNom: flagOFF-R ;
! +Cmp/SgNom+Err/Orth:W3 R ;

LEXICON GOAHTILONGCMP !!= * __@CODE@__ compound lexicon, no vowel shortening
 +Cmp/SgNom: R ;

LEXICON GOAHTILONGSHORTCMP !!= * __@CODE@__ compound lexicon, with and without vowel shortening
 +Cmp/SgNom: R ;
 +Cmp/SgNom:X7 flagON-R ;
 +Cmp/SgNom: flagOFF-R ;
! +Cmp/SgNom+Err/Orth:W3 R ;		!



LEXICON GOADE- !!= * __@CODE@__ genitiv
 +Sg+Gen+Use/NG+Allegro: K ;   ! ! This escape hatch for X8 gives gieldda as Gen of gieldá.
 +Cmp/SgGen: R ; !Note! Same entry under GOADI-

LEXICON GOADE-IU- !!= * __@CODE@__ genitiv
 +Sg+Gen+Allegro: K ;  
 +Cmp/SgGen: R ; !Note! Same entry under GOADI-


LEXICON GOAHTA- !!= * __@CODE@__ Lexicon for giving Px 1. and 2. p., pluss illativ
 +Sg+Nom: NPx1V ;
 +Sg+Gen: NPx1V ;
 +Sg+Acc: NPx1V ;
 +Sg+Nom: NPx2V ;
 +Sg+Ill:s%> NPxC ;

LEXICON GOAHTAI !!= * __@CODE@__ illative
 +Sg+Ill:j K ;

LEXICON GOADI- !!= * __@CODE@__ weak grade
 +Sg+Gen: K ;
 +Sg+Acc: K ;
 +Cmp/SgGen+Use/NG: R ; !  !Note! Same entry under GOADE-
 +Sg+Gen: NPx3V ;
 +Sg+Acc: NPx3V ;
 +Sg+Loc:s K ;
 +Sg+Loc+South+Err/Orth:n K ; ! !SOUTH
 +Sg+Loc:st%> NPxC ;
 +Pl+Nom:t K ;
 +Pl+Nom+Err/Orth:k K ;
 
LEXICON GOADI-_notCmp !!= * __@CODE@__
 +Sg+Gen: K ;
 +Sg+Acc: K ;
 +Sg+Gen: NPx3V ;
 +Sg+Acc: NPx3V ;
 +Sg+Loc:s K ;
 +Sg+Loc+South+Err/Orth:n K ; ! !SOUTH
 +Sg+Loc:st%> NPxC ;
 +Pl+Nom:t K ;
 +Pl+Nom+Err/Orth:k K ;


LEXICON GODII- !!= * __@CODE@__ diphthong simplification
 +Sg+Com:jn K ;
 +Sg+Com:jn%> NPxC ;
< "+Pl":j "+Nom":d 0:%> "@R.Nom3Px.add@" > NPx1C ; 
 +Pl+Gen:jd9 K ;
 +Cmp/PlGen:jd R ;
 +Pl+Gen:jd%> NPxC ;
 +Pl+Acc:jd9 K ;
 +Pl+Acc:jd%> NPxC ;
 +Pl+Ill:jde K ;
 +Pl+Ill:jdasa%> NPxVvowch ;
 +Pl+Loc:jn K ;
 +Pl+Loc+South+Err/Orth:js K ; ! !SOUTH
 +Pl+Loc:jn%> NPxC ;
 +Pl+Com:jgujn K ;
 +Pl+Com/Sh:j%- ENDLEX ; !guosai- ja beziiguin
 +Pl+Com:jd%> NPxPlComC ;
 +Pl+Com+Err/Orth:jn%> NPxPlComC ;


LEXICON GOADA- !!= * __@CODE@__
 +Sg+Gen: NPx2V ;
 +Sg+Acc: NPx2V ;

!! !!Other lexica

LEXICON STAHTACASE !!= * __@CODE@__ for no cons grad
 GOAHTI-NE ;
 GOAHTA- ;
 GOADI- ;
 GODII- ;
 GOADA- ;
 GOADE- ;
 +Cmp/SgNom: R ;



!LEXICON HEANDARAT-COMM  !!= * __@CODE@__
                       !! this lexicon is differet from HEANDARAT in that
! +N:00 JOHTOLAT0 ;    !Moved to JOHTOLAT !! it does not have the Prop tag.
! +N:a%> JOHTOLAHKA- ;   !Moved to JOHTOLAT
! +N+Der1+Der/Dimin+N:a»X6ž DIMINC ;   !Moved to JOHTOLAT


LEXICON MALIS0 !!= * __@CODE@__ as GAPPUS0. MALIS0 has no VUOHTA, GAPPUS0 has no Px Ess
 +Sg+Nom: K ;
 +Cmp/SgNom:X7 flagON-R ;
 +Cmp/SgNom: flagOFF-R ;
 +Der+Der/viđá+Adv+Use/-PLX:»X7#viđá K ;
 +Der+Der/viđi+Adv+Use/-PLX:»X7#viđi K ;
 +Ess:in K ;
! +Ess:ini%> NPxVvowch ; !^P^ ! No +Px when 3-syll. Ess-form

LEXICON MALLAS- !!= * __@CODE@__
 +Sg+Nom:00 NPx12C ;
< "+Sg":0 "+Nom":0 "@R.Nom3Px.add@" > NPx3C ; 
 +Sg+Gen:a K ;
 +Sg+Gen+Err/Orth: K ; 
 +Cmp/SgGen:a R ; ! !compound also for these
 +Cmp/SgGen: R ; !compound also for these
 +Sg+Gen: NPxC ;
 +Sg+Acc:a K ;
 +Sg+Acc+Err/Orth: K ;
 +Sg+Acc: NPxC ;
 +Pl+Nom:at K ;
 +Pl+Nom+Err/Orth:ak K ;
 +Sg+Ill:asa%> NPxVvowch ;
! +Pl+Nom:ijddá%> NPx1V ; ! not this TT, BÁB
 :i MALLASI-/NUORABU- ;
 
LEXICON MALLASI-/NUORABU- !!= * __@CODE@__ joint cont. lexicon
 +Ess+Err/Orth:n K ;
 +Sg+Ill:j K ;
 +Sg+Loc:s K ;
 +Sg+Com:jn K ;
 +Sg+Com+Err/Orth:jnna K ;
 +Pl+Gen:jd K ;
 +Cmp/PlGen:jd R ;
 +Pl+Acc:jd K ;
 +Pl+Ill:jdda K ;
 +Pl+Loc:jn K ;
 +Pl+Loc+Err/Orth:jnna K ;
 +Pl+Loc+South+Err/Orth:js K ; ! !SOUTH
 +Pl+Com:jgujn K ;
 +Pl+Com/Sh:j%- ENDLEX ; !guosai- ja beziiguin
 +Sg+Loc:stti%> NPxVvowch ;
 +Sg+Loc+Err/Orth:sti%> NPxVvowch ;
 +Sg+Com:jnni%> NPxVvowch ;
 +Sg+Com+Err/Orth:jnne%> NPxVvowch ;
< "+N":j "+Pl":d "+Nom":d 0:i 0:%> "@R.Nom3Px.add@" > NPx1Vvowch ;
 +Pl+Gen:jddi%> NPxVvowch ;
 +Pl+Acc:jddi%> NPxVvowch ;
 +Pl+Ill:jddás%> NPxC ;
 +Pl+Loc:jnni%> NPxVvowch ;
 +Pl+Com:jddi%> NPxPlComV1 ;

LEXICON LEXMUSH !!= * __@CODE@__ derived verbs on -muš
 +N: MUSH ;

LEXICON MUSH
@C.NeedNoun@ MUSHcase ;

LEXICON MUSHcase   !!= * __@CODE@__ Deverbal nouns
 : JOHTOLAT0 ;
 :a MUSSHA ;
 +Der+Der/viđá+Adv+Use/-PLX:»X7#viđá K ;
 +Der+Der/viđi+Adv+Use/-PLX:»X7#viđi K ;

LEXICON MUSSHA !!= * __@CODE@__
 +Sg+Nom:%> NPx12Vvowch ;
< "+N":%> "+Sg":0 "+Nom":0 "@R.Nom3Px.add@" > NPx3Vvowch ;
 +Ess:%>n K ;
 +Ess:%>n%> NPxC ;
 :%> LASJOBL ;

LEXICON EAMOSH   !!= * __@CODE@__ superlatives, western
+N@C.NeedNoun@:0@C.NeedNoun@ EAMOSHcase ; ! We want the POS tag before the flag
                                          ! diacritic to avoid problems for the
                                          ! tag reordering regex.

LEXICON EAMOSHcase   !!= * __@CODE@__  Deverbal nouns
 +Sg+Nom:X4 K ;
 +Cmp/SgNom:X4 R ;
 +Der+Der/viđá+Adv+Use/-PLX:»X7#viđá K ;
 +Der+Der/viđi+Adv+Use/-PLX:»X7#viđi K ;
 +Ess:X4in K ;
 +Sg+Gen:X2a K ;
 +Sg+Gen+Err/Orth:X2 K ;
 +Sg+Acc:X2a K ;
!+Sg+Acc:X2 K ;
 +Pl+Nom:X2at K ;
 +Pl+Nom+Err/Orth:X2ak K ; ! !Skániid dialect
 +Sg+Ill:X2ij K ;
 +Sg+Loc:X2is K ;
 +Sg+Loc+South+Err/Orth:X2in K ; ! !SOUTH
 +Sg+Com:X2ijn K ;
 +Sg+Com+Err/Orth:X2ijnna K ;
 +Pl+Gen:X2ijd K ;
 +Pl+Acc:X2ijd K ;
 +Pl+Ill:X2ijdda K ;
 +Pl+Loc:X2ijn K ;
 +Pl+Loc+Err/Orth:X2ijnna K ;
 +Pl+Com:X2ijgujn K ;
 +Pl+Com/Sh:X2ij%- ENDLEX ; !guosai- ja beziiguin
 +Sg+Nom:X2 NPxC ;
 +Sg+Gen:X2 NPxC ;
 +Sg+Acc:X2 NPxC ;
 +Sg+Ill:X2asa%> NPxVvowch ;
 +Sg+Loc:X2istti%> NPxVvowch ;
 +Sg+Com:X2ijnni%> NPxVvowch ;
!+Pl+Nom:X2ijddá%> NPx1V ;
 +Pl+Gen:X2ijddi%> NPxVvowch ;
 +Pl+Acc:X2ijddi%> NPxVvowch ;
 +Pl+Ill:X2ijddás%> NPxC ;
 +Pl+Loc:X2ijnni%> NPxVvowch ;
 +Pl+Com:X2ijddi%> NPxPlComV1 ;

LEXICON AMOSH   !!= * __@CODE@__ superlatives, eastern
@C.NeedNoun@ AMOSHcase ;

LEXICON AMOSHcase !!= * __@CODE@__
 +N: MALLAS- ;
 +N+Sg+Nom: K ;
 +N+Cmp/SgNom: R ;
 +N+Der+Der/viđá+Adv+Use/-PLX:»X7#viđá K ;
 +N+Der+Der/viđi+Adv+Use/-PLX:»X7#viđi K ;
 +N+Ess:in K ;
 +N+Sg+Nom:00 NPxC ;
 +N+Sg+Gen:a K ;
 +N+Sg+Gen+Err/Orth: K ;
 +N+Sg+Gen: NPxC ;
 +N+Sg+Acc:a K ;
 +N+Sg+Acc: K ;
 +N+Sg+Acc: NPxC ;
 +N+Pl+Nom:at K ;
 +N+Pl+Nom+Err/Orth:ak K ; ! !Skániid dialect
 +N+Sg+Ill:asa%> NPxVvowch ;
! +N+Pl+Nom:ijddá%> NPx1V ;
 +N+Sg+Ill:ij K ;
 +N+Sg+Loc:is K ;
 +N+Sg+Loc+South+Err/Orth:in K ; ! !SOUTH
 +N+Sg+Com:ijn K ;
 +N+Sg+Com+Err/Orth:ijnna K ;
 +N+Pl+Gen:ijd K ;
 +N+Pl+Acc:ijd K ;
 +N+Pl+Ill:ijdda K ;
 +N+Pl+Loc:ijn K ;
 +N+Pl+Loc+Err/Orth:ijnna K ;
 +N+Pl+Loc+South+Err/Orth:ijs K ; ! !SOUTH
 +N+Pl+Com:ijgujn K ;
 +N+Pl+Com/Sh:ij%- ENDLEX ; !guosai- ja beziiguin
 +N+Sg+Loc:istti%> NPxVvowch ;
 +N+Sg+Com:ijnni%> NPxVvowch ;
! +Pl+Nom:ijddi%> NPxVvowch ; !^P^
 +N+Pl+Gen:ijddi%> NPxVvowch ;
 +N+Pl+Acc:ijddi%> NPxVvowch ;
 +N+Pl+Ill:ijddás%> NPxC ;
 +N+Pl+Loc:ijnni%> NPxVvowch ;
 +N+Pl+Com:ijddi%> NPxPlComV1 ;


!! !!Deverbal nouns

LEXICON BOAHTINLONGSHORT   !!= * __@CODE@__  Intransitiv action nouns from bisyll verbs, long and short cmp-form
 +N+Sem/Act+Sg+Nom:%> K ;
 +N+Sem/Act+Sg+Nom:%> NPx12C  ;
 +N+Sem/Act+Cmp/SgNom:%>X7 flagON-R ;
 +N+Sem/Act+Cmp/SgNom:%> flagOFF-R ;
 +N+Sem/Act+Cmp/SgNom:%> R ;
 +N+Sem/Act+Der+Der/viđá+Adv+Use/-PLX:»X7#viđá K ;
 +N+Sem/Act+Der+Der/viđi+Adv+Use/-PLX:»X7#viđi K ;
 +N+Sem/Act+Der+Der/viđá+Adv+Use/-PLX:»#viđá K ;
 +N+Sem/Act+Der+Der/viđi+Adv+Use/-PLX:»#viđi K ;
 +N+Sem/Act+Cmp/SgNom+Err/Orth:X7# VEARA ;
 +N+Sem/Act+Cmp/SgNom+Err/Orth:# VEARA ;
 +N+Sem/Act+Ess+Use/NG:%>in K ;   ! Dialects
 +N+Sem/Act+Ess+Use/NG:%>en K ;   !Dialects
! +N+Sem/Act+Ess:%>e K ; !not for nouns
 +N+Sem/Act+Sg+Gen:%>a K ;
 +N+Sem/Act+Sg+Gen+Use/NG:%> K ;  ! 
 +N+Sem/Act+Sg+Gen:%> NPxC ;
 +N+Sem/Act+Cmp/SgGen:%>a R ;
 +N+Sem/Act+Sg+Acc:%>a K ;
!+Sg+Acc:%> K ; ! We suspect the Acc is never short
 +N+Sem/Act+Sg+Acc:%> NPxC ;
 +N+Sem/Act+Pl+Nom:%>at K ;
 +N+Sem/Act+Pl+Nom+Err/Orth:%>ak K ; ! !Skániid dialect
! +N+Sem/Act+Pl+Nom:%>ijddá%> NPx1V ;
 +N+Sem/Act+Sg+Ill:%>ij K ;
 +N+Sem/Act+Sg+Ill:%>asa%> NPxVvowch ;
 +N+Sem/Act+Sg+Loc:%>is K ;
 +N+Sem/Act+Sg+Loc+South+Err/Orth:%>in K ; ! !SOUTH
 +N+Sem/Act+Sg+Com:%>ijn K ;
 +N+Sem/Act+Sg+Com+Err/Orth:%>ijnna K ;
 +N+Sem/Act+Pl+Gen:%>ijd K ;
 +N+Sem/Act+Cmp/PlGen:%>ijd R ;
 +N+Sem/Act+Pl+Acc:%>ijd K ;
 +N+Sem/Act+Pl+Ill:%>ijdda K ;
 +N+Sem/Act+Pl+Loc:%>ijn K ;
 +N+Sem/Act+Pl+Loc+Err/Orth:%>ijnna K ;
 +N+Sem/Act+Pl+Loc+South+Err/Orth:%>ijs K ; ! !SOUTH
 +N+Sem/Act+Pl+Com:%>ijgujn K ;
 +N+Sem/Act+Pl+Com/Sh:%>ij%- ENDLEX ; !guosai- ja beziiguin
 +N+Sem/Act+Sg+Loc:%>istti%> NPxVvowch ;
 +N+Sem/Act+Sg+Loc+Err/Orth:%>isti%> NPxVvowch ;
 +N+Sem/Act+Sg+Com:%>ijnni%> NPxVvowch ;
! +Pl+Nom:%>ijddi%> NPxVvowch ; !^P^
 +N+Sem/Act+Pl+Gen:%>ijddi%> NPxVvowch ;
 +N+Sem/Act+Pl+Acc:%>ijddi%> NPxVvowch ;
 +N+Sem/Act+Pl+Ill:%>ijddás%> NPxC ;
 +N+Sem/Act+Pl+Loc:%>ijnni%> NPxVvowch ;
 +N+Sem/Act+Pl+Com:%>ijddi%> NPxPlComV1 ;
 
LEXICON BOAHTIN   !!= * __@CODE@__  Intransitiv action nouns from bisyll verbs, long cmp-form
@C.NeedNoun@ BOAHTINcase ;
% dihte+Err/Orth:#dihte adv ; !ealáskahttin dihte
% dihte+Err/Orth:#dihti adv ; !ealáskahttin dihte
% dihte+Err/Orth:#dihtii adv ; !ealáskahttin dihte

LEXICON BOAHTINcase   !!= * __@CODE@__  Long compound-forms
 +N+Sem/Act+Sg+Nom:%> K ;
 +N+Sem/Act+Cmp/SgNom:%> R ;
 +N+Sem/Act+Der+Der/viđá+Adv+Use/-PLX:»#viđá K ;
 +N+Sem/Act+Der+Der/viđi+Adv+Use/-PLX:»#viđi K ;
 +N+Sem/Act+Cmp/SgNom+Err/Orth:# VEARA ;
 +N+Sem/Act+Ess+Use/NG:%>in K ;   ! Dialects
 +N+Sem/Act+Ess+Use/NG:%>en K ;   !Dialects
! +N+Sem/Act+Ess:%>e K ; !not for nouns
 +N+Sem/Act+Sg+Gen:%>a K ;
 +N+Sem/Act+Cmp/SgGen:%>a R ;
 +N+Sem/Act+Sg+Gen+Use/NG:%> K ; ! 
 +N+Sem/Act+Sg+Acc:%>a K ;
!+Sg+Acc:%> K ; ! We suspect the Acc is never short
 +N+Sem/Act+Pl+Nom:%>at K ;
 +N+Sem/Act+Pl+Nom+Err/Orth:%>ak K ; ! !Skániid dialect
 +N+Sem/Act+Sg+Ill:%>ij K ;
 +N+Sem/Act+Sg+Loc:%>is K ;
! +N+Sem/Act+Sg+Loc+South+Err/Orth:%>in K ; ! !SOUTH
 +N+Sem/Act+Sg+Com:%>ijn K ;
 +N+Sem/Act+Sg+Com+Err/Orth:%>ijnna K ;
 +N+Sem/Act+Pl+Gen:%>ijd K ;
 +N+Sem/Act+Cmp/PlGen:%>ijd R ;
 +N+Sem/Act+Pl+Acc:%>ijd K ;
 +N+Sem/Act+Pl+Ill:%>ijdda K ;
 +N+Sem/Act+Pl+Loc:%>ijn K ;
 +N+Sem/Act+Pl+Loc+Err/Orth:%>ijnna K ;
 +N+Sem/Act+Pl+Loc+South+Err/Orth:%>ijs K ; ! !SOUTH
 +N+Sem/Act+Pl+Com:%>ijgujn K ;
 +N+Sem/Act+Pl+Com/Sh:%>ij%- ENDLEX ; !guosai- ja beziiguin
 +N+Sem/Act+Sg+Nom:%> NPx12C  ;
 +N+Sem/Act+Sg+Gen:%> NPxC ;
 +N+Sem/Act+Sg+Acc:%> NPxC ;
 +N+Sem/Act+Sg+Ill:%>asa%> NPxVvowch ;
 +N+Sem/Act+Sg+Loc:%>istti%> NPxVvowch ;
 +N+Sem/Act+Sg+Loc+Err/Orth:%>isti%> NPxVvowch ;
 +N+Sem/Act+Sg+Com:%>ijnni%> NPxVvowch ;
! +N+Sem/Act+Pl+Nom:%>ijddá%> NPx1V ;
! +Pl+Nom:%>ijddi%> NPxVvowch ; !^P^
 +N+Sem/Act+Pl+Gen:%>ijddi%> NPxVvowch ;
 +N+Sem/Act+Pl+Acc:%>ijddi%> NPxVvowch ;
 +N+Sem/Act+Pl+Ill:%>ijddás%> NPxC ;
 +N+Sem/Act+Pl+Loc:%>ijnni%> NPxVvowch ;
 +N+Sem/Act+Pl+Com:%>ijddi%> NPxPlComV1 ;

LEXICON BOAHTINSHORT   !!= * __@CODE@__ Intransitiv action nouns from bisyll verbs, short cmp-form
 +N+Sem/Act+Sg+Nom:%> K ;
 +N+Sem/Act+Cmp/SgNom:%>X7 flagON-R ;
 +N+Sem/Act+Cmp/SgNom:%> flagOFF-R ;
 +N+Sem/Act+Der+Der/viđá+Adv+Use/-PLX:»X7#viđá K ;
 +N+Sem/Act+Der+Der/viđi+Adv+Use/-PLX:»X7#viđi K ;
 +N+Sem/Act+Cmp/SgNom+Err/Orth:X7# VEARA ;
 +N+Sem/Act+Ess+Use/NG:%>in K ;   ! Dialects
 +N+Sem/Act+Ess+Use/NG:%>en K ;   !Dialects
! +N+Sem/Act+Ess:%>e K ; !not for nouns
 +N+Sem/Act+Sg+Gen:%>a K ;
 +N+Sem/Act+Sg+Gen+Use/NG:%> K ;  ! 
 +N+Sem/Act+Cmp/SgGen:%>a R ;
 +N+Sem/Act+Sg+Acc:%>a K ;
!+Sg+Acc:%> K ; ! We suspect the Acc is never short
 +N+Sem/Act+Pl+Nom:%>at K ;
 +N+Sem/Act+Pl+Nom+Err/Orth:%>ak K ; ! !Skániid dialect
 +N+Sem/Act+Sg+Ill:%>ij K ;
 +N+Sem/Act+Sg+Loc:%>is K ;
! +N+Sem/Act+Sg+Loc+South+Err/Orth:%>in K ; ! !SOUTH
 +N+Sem/Act+Sg+Com:%>ijn K ;
 +N+Sem/Act+Sg+Com+Err/Orth:%>ijnna K ;
 +N+Sem/Act+Pl+Gen:%>ijd K ;
 +N+Sem/Act+Cmp/PlGen:%>ijd R ;
 +N+Sem/Act+Pl+Acc:%>ijd K ;
 +N+Sem/Act+Pl+Ill:%>ijdda K ;
 +N+Sem/Act+Pl+Loc:%>ijn K ;
 +N+Sem/Act+Pl+Loc+Err/Orth:%>ijnna K ;
 +N+Sem/Act+Pl+Loc+South+Err/Orth:%>ijs K ; ! !SOUTH
 +N+Sem/Act+Pl+Com:%>ijgujn K ;
 +N+Sem/Act+Pl+Com/Sh:%>ij%- ENDLEX ; !guosai- ja beziiguin
 +N+Sem/Act+Sg+Nom:%> NPx12C  ;
 +N+Sem/Act+Sg+Gen:%> NPxC ;
 +N+Sem/Act+Sg+Acc:%> NPxC ;
 +N+Sem/Act+Sg+Ill:%>asa%> NPxVvowch ;
 +N+Sem/Act+Sg+Loc:%>istti%> NPxVvowch ;
 +N+Sem/Act+Sg+Loc+Err/Orth:%>isti%> NPxVvowch ;
 +N+Sem/Act+Sg+Com:%>ijnni%> NPxVvowch ;
! +N+Sem/Act+Pl+Nom:%>ijddá%> NPx1V ;
! +Pl+Nom:%>ijddi%> NPxVvowch ; !^P^
 +N+Sem/Act+Pl+Gen:%>ijddi%> NPxVvowch ;
 +N+Sem/Act+Pl+Acc:%>ijddi%> NPxVvowch ;
 +N+Sem/Act+Pl+Ill:%>ijddás%> NPxC ;
 +N+Sem/Act+Pl+Loc:%>ijnni%> NPxVvowch ;
 +N+Sem/Act+Pl+Com:%>ijddi%> NPxPlComV1 ;

LEXICON BOAHTALADDAN   !!= * __@CODE@__  Intransitiv Action nouns from deverbal verbs
@C.NeedNoun@ BOAHTALADDANcase ;
% dihte+Err/Orth:#dihte adv ; !digaštallan dihte
% dihte+Err/Orth:#dihti adv ; !digaštallan dihti
% dihte+Err/Orth:#dihtii adv ; !digaštallan dihtii

LEXICON BOAHTALADDANcase
 +N+Sem/Act+Sg+Nom:%> K ;
 +N+Sem/Act+Cmp/SgNom:%> R ;
 +N+Sem/Act+Der+Der/viđá+Adv+Use/-PLX:»#viđá K ;
 +N+Sem/Act+Der+Der/viđi+Adv+Use/-PLX:»#viđi K ;
 +N+Sem/Act+Cmp/SgNom+Err/Orth:# VEARA ;
 +N+Sem/Act+Ess+Use/NG:%>in K ;
 +N+Sem/Act+Ess+Use/NG:%>en K ;   !Dialects
! +N+Sem/Act+Ess:%>e K ; !not for nouns
 +N+Sem/Act+Sg+Gen:%>a K ;
 +N+Sem/Act+Cmp/SgGen:%>a R ;
 +N+Sem/Act+Sg+Gen+Err/Orth:%> K ;	!
 +N+Sem/Act+Sg+Acc:%>a K ;
 +N+Sem/Act+Pl+Nom:%>at K ;
 +N+Sem/Act+Sg+Ill:%>ij K ;
 +N+Sem/Act+Sg+Loc:%>is K ;
 +N+Sem/Act+Sg+Loc+South+Err/Orth:%>in K ; ! !SOUTH
 +N+Sem/Act+Sg+Com:%>ijn K ;
 +N+Sem/Act+Sg+Com+Err/Orth:%>ijnna K ;
 +N+Sem/Act+Pl+Gen:%>ijd K ;
 +N+Sem/Act+Cmp/PlGen:%>ijd R ;
 +N+Sem/Act+Pl+Acc:%>ijd K ;
 +N+Sem/Act+Pl+Ill:%>ijdda K ;
 +N+Sem/Act+Pl+Loc:%>ijn K ;
 +N+Sem/Act+Pl+Loc+Err/Orth:%>ijnna K ;
 +N+Sem/Act+Pl+Loc+South+Err/Orth:%>ijs K ; ! !SOUTH
 +N+Sem/Act+Pl+Com:%>ijgujn K ;
 +N+Sem/Act+Pl+Com/Sh:%>ij%- ENDLEX ; !guosai- ja beziiguin
 +N+Sem/Act+Sg+Nom:%> NPx12C  ;
 +N+Sem/Act+Sg+Gen:%> NPxC ;
 +N+Sem/Act+Sg+Acc:%> NPxC ;
 +N+Sem/Act+Sg+Ill:%>asa%> NPxVvowch ;
 +N+Sem/Act+Sg+Loc:%>istti%> NPxVvowch ;
 +N+Sem/Act+Sg+Loc+Err/Orth:%>isti%> NPxVvowch ;
 +N+Sem/Act+Sg+Com:%>ijnni%> NPxVvowch ;
! +Pl+Nom:%>ijddi%> NPxVvowch ; !^P^
 +N+Sem/Act+Pl+Gen:%>ijddi%> NPxVvowch ;
 +N+Sem/Act+Pl+Acc:%>ijddi%> NPxVvowch ;
 +N+Sem/Act+Pl+Ill:%>ijddás%> NPxC ;
 +N+Sem/Act+Pl+Loc:%>ijnni%> NPxVvowch ;
 +N+Sem/Act+Pl+Com:%>ijddi%> NPxPlComV1 ;

LEXICON BOAHTINLONGSHORTTV   !!= * __@CODE@__  Transitiv Action nouns. Both long and short compound forms
@C.NeedNoun@ BOAHTINLONGSHORTTVcase ;

LEXICON BOAHTINLONGSHORTTVcase    !!= * __@CODE@__ +CmpN/Sg +CmpN/SgNomLeft +CmpN/SgNomLeft +CmpN/SgGenLeft +CmpN/PlGenLeft
 +CmpN/SgN+CmpN/SgNomLeft+CmpN/SgGenLeft+CmpN/PlGenLeft: BOAHTINLONGSHORTTVCT ;

LEXICON BOAHTINLONGSHORTTVCT
 +N+Der+Der/viđá+Adv+Use/-PLX:»X7#viđá K ;
 +N+Der+Der/viđá+Adv+Use/-PLX:»#viđá   K ;
 +N+Der+Der/viđi+Adv+Use/-PLX:»X7#viđi K ;
 +N+Der+Der/viđi+Adv+Use/-PLX:»#viđi   K ;

         +N+Cmp/SgNom:%>X7  flagON-R  ;
         +N+Cmp/SgNom:%>    flagOFF-R ;
         +N+Cmp/SgNom:%>    R         ;
+Err/Orth+N+Cmp/SgNom:X7#   VEARA     ;
+Err/Orth+N+Cmp/SgNom:#     VEARA     ;
         +N+Cmp/SgGen:%>a   R         ;
         +N+Cmp/PlGen:%>ijd R         ;

          +N+Sg+Nom:%>         K          ;
          +N+Sg+Nom:%>         NPx12C     ;
          +N+Sg+Gen:%>a        K          ;
   +Use/NG+N+Sg+Gen:%>         K          ;  ! 
          +N+Sg+Gen:%>         NPxC       ;
          +N+Sg+Acc:%>a        K          ;
          +N+Sg+Acc:%>         NPxC       ;
          +N+Pl+Nom:%>at       K          ;
 +Err/Orth+N+Pl+Nom:%>ak       K          ; ! !Skániid dialect
         !+N+Pl+Nom:%>ijddá%>  NPx1V      ;
          +N+Sg+Ill:%>ij       K          ;
          +N+Sg+Ill:%>asa%>    NPxVvowch  ;
          +N+Sg+Loc:%>is       K          ;
!+Err/Orth+N+Sg+Loc:%>in       K          ; ! SOUTH
          +N+Sg+Com:%>ijn      K          ;
 +Err/Orth+N+Sg+Com:%>ijnna    K          ;
          +N+Pl+Gen:%>ijd      K          ;
          +N+Pl+Acc:%>ijd      K          ;
          +N+Pl+Ill:%>ijdda    K          ;
          +N+Pl+Loc:%>ijn      K          ;
 +Err/Orth+N+Pl+Loc:%>ijs      K          ; ! !SOUTH
 +Err/Orth+N+Pl+Loc:%>ijnna    K          ;
          +N+Pl+Com:%>ijgujn   K          ;
       +N+Pl+Com/Sh:%>ij%-     ENDLEX     ; !guosai- ja beziiguin
          +N+Sg+Loc:%>istti%>  NPxVvowch  ;
          +N+Sg+Com:%>ijnni%>  NPxVvowch  ;
         !+N+Pl+Nom:%>ijddi%>  NPxVvowch  ; !^P^
          +N+Pl+Gen:%>ijddi%>  NPxVvowch  ;
          +N+Pl+Acc:%>ijddi%>  NPxVvowch  ;
          +N+Pl+Ill:%>ijddás%> NPxC       ;
          +N+Pl+Loc:%>ijnni%>  NPxVvowch  ;
          +N+Pl+Com:%>ijddi%>  NPxPlComV1 ;
             +N+Ess:%>in       K          ; ! Dialects
             +N+Ess:%>en       K          ; ! Dialects
            !+N+Ess:%>e        K          ; ! not for nouns

LEXICON BOAHTINTV   !!= * __@CODE@__  Transitiv Action nouns. Long compound forms
@C.NeedNoun@ BOAHTINTVcase ;

LEXICON BOAHTINTVcase    !!= * __@CODE@__ +CmpN/Sg   +CmpN/SgNomLeft +CmpN/SgNomLeft +CmpN/SgGenLeft +CmpN/PlGenLeft
 +CmpN/SgN+CmpN/SgNomLeft+CmpN/SgGenLeft+CmpN/PlGenLeft: BOAHTINTVCT ;

LEXICON BOAHTINTVCT !!= * __@CODE@__
 +N+Sg+Nom:%> K ;
 +N+Cmp/SgNom:%> R ;
 +N+Der+Der/viđá+Adv+Use/-PLX:»#viđá K ;
 +N+Der+Der/viđi+Adv+Use/-PLX:»#viđi K ;
 +N+Cmp/SgNom+Err/Orth:# VEARA ;
 +N+Ess+Use/NG:%>in K ;   ! Dialects
 +N+Ess+Use/NG:%>en K ;   !Dialects
! +N+Ess:%>e K ; !not for nouns
 +N+Sg+Gen:%>a K ;
 +N+Cmp/SgGen:%>a R ;
 +N+Sg+Gen+CmpN/SgN+CmpN/SgNomLeft+CmpN/SgGenLeft+CmpN/PlGenLeft+Use/NG:%> K ;  ! 
 +N+Sg+Acc:%>a K ;
!+Sg+Acc:%> K ; ! We suspect the Acc is never short
 +N+Pl+Nom:%>at K ;
 +N+Pl+Nom+CmpN/SgN+CmpN/SgNomLeft+CmpN/SgGenLeft+CmpN/PlGenLeft+Err/Orth:%>ak K ; ! !Skániid dialect
 +N+Sg+Ill:%>ij K ;
 +N+Sg+Loc:%>is K ;
! +N+Sg+Loc+CmpN/SgN+CmpN/SgNomLeft+CmpN/SgGenLeft+CmpN/PlGenLeft+Err/Orth:%>in K ; ! !SOUTH
 +N+Sg+Com:%>ijn K ;
 +N+Sg+Com+Err/Orth:%>ijnna K ;
 +N+Pl+Gen:%>ijd K ;
 +N+Cmp/PlGen:%>ijd R ;
 +N+Pl+Acc:%>ijd K ;
 +N+Pl+Ill:%>ijdda K ;
 +N+Pl+Loc:%>ijn K ;
 +N+Pl+Loc+CmpN/SgN+CmpN/SgNomLeft+CmpN/SgGenLeft+CmpN/PlGenLeft+Err/Orth:%>ijs K ; ! !SOUTH
 +N+Pl+Loc+CmpN/SgN+CmpN/SgNomLeft+CmpN/SgGenLeft+CmpN/PlGenLeft+Err/Orth:%>ijnna K ;
 +N+Pl+Com:%>ijgujn K ;
 +N+Pl+Com/Sh:%>ij%- ENDLEX ; !guosai- ja beziiguin
 +N+Sg+Nom+CmpN/SgN+CmpN/SgNomLeft+CmpN/SgGenLeft+CmpN/PlGenLeft:%> NPx12C  ;
 +N+Sg+Gen+CmpN/SgN+CmpN/SgNomLeft+CmpN/SgGenLeft+CmpN/PlGenLeft:%> NPxC ;
 +N+Sg+Acc+CmpN/SgN+CmpN/SgNomLeft+CmpN/SgGenLeft+CmpN/PlGenLeft:%> NPxC ;
 +N+Sg+Ill+CmpN/SgN+CmpN/SgNomLeft+CmpN/SgGenLeft+CmpN/PlGenLeft:%>asa%> NPxVvowch ;
 +N+Sg+Loc+CmpN/SgN+CmpN/SgNomLeft+CmpN/SgGenLeft+CmpN/PlGenLeft:%>istti%> NPxVvowch ;
 +N+Sg+Com+CmpN/SgN+CmpN/SgNomLeft+CmpN/SgGenLeft+CmpN/PlGenLeft:%>ijnni%> NPxVvowch ;
! +N+Pl+Nom+CmpN/SgN+CmpN/SgNomLeft+CmpN/SgGenLeft+CmpN/PlGenLeft:%>ijddá%> NPx1V ;
! +Pl+Nom:%>ijddi%> NPxVvowch ; !^P^
 +N+Pl+Gen+CmpN/SgN+CmpN/SgNomLeft+CmpN/SgGenLeft+CmpN/PlGenLeft:%>ijddi%> NPxVvowch ;
 +N+Pl+Acc+CmpN/SgN+CmpN/SgNomLeft+CmpN/SgGenLeft+CmpN/PlGenLeft:%>ijddi%> NPxVvowch ;
 +N+Pl+Ill+CmpN/SgN+CmpN/SgNomLeft+CmpN/SgGenLeft+CmpN/PlGenLeft:%>ijddás%> NPxC ;
 +N+Pl+Loc+CmpN/SgN+CmpN/SgNomLeft+CmpN/SgGenLeft+CmpN/PlGenLeft:%>ijnni%> NPxVvowch ;
 +N+Pl+Com+CmpN/SgN+CmpN/SgNomLeft+CmpN/SgGenLeft+CmpN/PlGenLeft:%>ijddi%> NPxPlComV1 ;

LEXICON BOAHTINSHORTTV   !!= * __@CODE@__  Transitiv Action nouns. Short compound forms
@C.NeedNoun@ BOAHTINSHORTTVcase ;

LEXICON BOAHTINSHORTTVcase    !!= * __@CODE@__ +CmpN/Sg   +CmpN/SgNomLeft +CmpN/SgNomLeft +CmpN/SgGenLeft +CmpN/PlGenLeft
 +CmpN/SgN+CmpN/SgNomLeft+CmpN/SgGenLeft+CmpN/PlGenLeft: BOAHTINSHORTTVCT ;

LEXICON BOAHTINSHORTTVCT !!= * __@CODE@__
 +N+Sg+Nom:%> K ;
 +N+Cmp/SgNom:%>X7 flagON-R ;
 +N+Cmp/SgNom:%> flagOFF-R ;
 +N+Der+Der/viđá+Adv+Use/-PLX:»X7#viđá K ;
 +N+Der+Der/viđi+Adv+Use/-PLX:»X7#viđi K ;
 +N+Cmp/SgNom+Err/Orth:X7# VEARA ;
 +N+Ess+Use/NG:%>in K ;   ! Dialects
 +N+Ess+Use/NG:%>en K ;   !Dialects
! +N+Ess:%>e K ; !not for nouns
 +N+Sg+Gen:%>a K ;
 +N+Cmp/SgGen:%>a R ;
 +N+Sg+Gen+CmpN/SgN+CmpN/SgNomLeft+CmpN/SgGenLeft+CmpN/PlGenLeft+Use/NG:%> K ;  ! 
 +N+Sg+Acc:%>a K ;
!+Sg+Acc:%> K ; ! We suspect the Acc is never short
 +N+Pl+Nom:%>at K ;
 +N+Pl+Nom+CmpN/SgN+CmpN/SgNomLeft+CmpN/SgGenLeft+CmpN/PlGenLeft+Err/Orth:%>ak K ; ! !Skániid dialect
 +N+Sg+Ill:%>ij K ;
 +N+Sg+Loc:%>is K ;
! +N+Sg+Loc+CmpN/SgN+CmpN/SgNomLeft+CmpN/SgGenLeft+CmpN/PlGenLeft+Err/Orth:%>in K ; ! !SOUTH
 +N+Sg+Com:%>ijn K ;
 +N+Sg+Com+Err/Orth:%>ijnna K ;
 +N+Pl+Gen:%>ijd K ;
 +N+Cmp/PlGen:%>ijd R ;
 +N+Pl+Acc:%>ijd K ;
 +N+Pl+Ill:%>ijdda K ;
 +N+Pl+Loc:%>ijn K ;
 +N+Pl+Loc+CmpN/SgN+CmpN/SgNomLeft+CmpN/SgGenLeft+CmpN/PlGenLeft+Err/Orth:%>ijs K ; ! !SOUTH
 +N+Pl+Loc+CmpN/SgN+CmpN/SgNomLeft+CmpN/SgGenLeft+CmpN/PlGenLeft+Err/Orth:%>ijnna K ;
 +N+Pl+Com:%>ijgujn K ;
 +N+Pl+Com/Sh:%>ij%- ENDLEX ; !guosai- ja beziiguin
 +N+Sg+Nom+CmpN/SgN+CmpN/SgNomLeft+CmpN/SgGenLeft+CmpN/PlGenLeft:%> NPx12C  ;
 +N+Sg+Gen+CmpN/SgN+CmpN/SgNomLeft+CmpN/SgGenLeft+CmpN/PlGenLeft:%> NPxC ;
 +N+Sg+Acc+CmpN/SgN+CmpN/SgNomLeft+CmpN/SgGenLeft+CmpN/PlGenLeft:%> NPxC ;
 +N+Sg+Ill+CmpN/SgN+CmpN/SgNomLeft+CmpN/SgGenLeft+CmpN/PlGenLeft:%>asa%> NPxVvowch ;
 +N+Sg+Loc+CmpN/SgN+CmpN/SgNomLeft+CmpN/SgGenLeft+CmpN/PlGenLeft:%>istti%> NPxVvowch ;
 +N+Sg+Com+CmpN/SgN+CmpN/SgNomLeft+CmpN/SgGenLeft+CmpN/PlGenLeft:%>ijnni%> NPxVvowch ;
! +N+Pl+Nom+CmpN/SgN+CmpN/SgNomLeft+CmpN/SgGenLeft+CmpN/PlGenLeft:%>ijddá%> NPx1V ;
 +N+Pl+Gen+CmpN/SgN+CmpN/SgNomLeft+CmpN/SgGenLeft+CmpN/PlGenLeft:%>ijddi%> NPxVvowch ;
 +N+Pl+Acc+CmpN/SgN+CmpN/SgNomLeft+CmpN/SgGenLeft+CmpN/PlGenLeft:%>ijddi%> NPxVvowch ;
 +N+Pl+Ill+CmpN/SgN+CmpN/SgNomLeft+CmpN/SgGenLeft+CmpN/PlGenLeft:%>ijddás%> NPxC ;
 +N+Pl+Loc+CmpN/SgN+CmpN/SgNomLeft+CmpN/SgGenLeft+CmpN/PlGenLeft:%>ijnni%> NPxVvowch ;
 +N+Pl+Com+CmpN/SgN+CmpN/SgNomLeft+CmpN/SgGenLeft+CmpN/PlGenLeft:%>ijddi%> NPxPlComV1 ;

LEXICON BOAHTALADDANTV   !!= * __@CODE@__  Transitiv Action nouns from deverbal verbs
@C.NeedNoun@ BOAHTALADDANTVcase ;

LEXICON BOAHTALADDANTVcase   !!= * __@CODE@__ +CmpN/Sg   +CmpN/SgNomLeft +CmpN/SgNomLeft +CmpN/SgGenLeft +CmpN/PlGenLeft
 +CmpN/SgN+CmpN/SgNomLeft+CmpN/SgGenLeft+CmpN/PlGenLeft: BOAHTALADDANTVCT ;

LEXICON BOAHTALADDANTVCT !!= * __@CODE@__
 +N+Sg+Nom:%> K ;
 +N+Cmp/SgNom:%> R ;
 +N+Der+Der/viđá+Adv+Use/-PLX:»#viđá K ;
 +N+Der+Der/viđi+Adv+Use/-PLX:»#viđi K ;
 +N+Cmp/SgNom+Err/Orth:# VEARA ;
 +N+Ess:%>in K ;
 +N+Ess+Use/NG:%>en K ;   !Dialects
! +N+Ess:%>e K ; !not for nouns
 +N+Sg+Gen:%>a K ;
 +N+Cmp/SgGen:a R ;
 +N+Sg+Gen+CmpN/SgN+CmpN/SgNomLeft+CmpN/SgGenLeft+CmpN/PlGenLeft+Err/Orth:%> K ;	!
 +N+Sg+Acc:%>a K ;
 +N+Pl+Nom:%>at K ;
 +N+Sg+Ill:%>ij K ;
 +N+Sg+Loc:%>is K ;
 +N+Sg+Loc+CmpN/SgN+CmpN/SgNomLeft+CmpN/SgGenLeft+CmpN/PlGenLeft+Err/Orth:%>in K ; ! !SOUTH
 +N+Sg+Com:%>ijn K ;
 +N+Sg+Com:%>ijnna K ;
 +N+Pl+Gen:%>ijd K ;
 +N+Cmp/PlGen:%>ijd R ;
 +N+Pl+Acc:%>ijd K ;
 +N+Pl+Ill:%>ijdda K ;
 +N+Pl+Loc:%>ijn K ;
 +N+Pl+Loc+CmpN/SgN+CmpN/SgNomLeft+CmpN/SgGenLeft+CmpN/PlGenLeft+Err/Orth:%>ijs K ; ! !SOUTH
 +N+Pl+Loc+CmpN/SgN+CmpN/SgNomLeft+CmpN/SgGenLeft+CmpN/PlGenLeft+Err/Orth:%>ijnna K ;
 +N+Pl+Com:%>ijgujn K ;
 +N+Pl+Com/Sh:%>ij%- ENDLEX ; !guosai- ja beziiguin
 +N+Sg+Nom+CmpN/SgN+CmpN/SgNomLeft+CmpN/SgGenLeft+CmpN/PlGenLeft:%> NPx12C  ;
 +N+Sg+Gen+CmpN/SgN+CmpN/SgNomLeft+CmpN/SgGenLeft+CmpN/PlGenLeft:%> NPxC ;
 +N+Sg+Acc+CmpN/SgN+CmpN/SgNomLeft+CmpN/SgGenLeft+CmpN/PlGenLeft:%> NPxC ;
 +N+Sg+Ill+CmpN/SgN+CmpN/SgNomLeft+CmpN/SgGenLeft+CmpN/PlGenLeft:%>asa%> NPxVvowch ;
 +N+Sg+Loc+CmpN/SgN+CmpN/SgNomLeft+CmpN/SgGenLeft+CmpN/PlGenLeft:%>istti%> NPxVvowch ;
 +N+Sg+Com+CmpN/SgN+CmpN/SgNomLeft+CmpN/SgGenLeft+CmpN/PlGenLeft:%>ijnni%> NPxVvowch ;
! +Pl+Nom:%>ijddi%> NPxVvowch ; !^P^
 +N+Pl+Gen+CmpN/SgN+CmpN/SgNomLeft+CmpN/SgGenLeft+CmpN/PlGenLeft:%>ijddi%> NPxVvowch ;
 +N+Pl+Acc+CmpN/SgN+CmpN/SgNomLeft+CmpN/SgGenLeft+CmpN/PlGenLeft:%>ijddi%> NPxVvowch ;
 +N+Pl+Ill+CmpN/SgN+CmpN/SgNomLeft+CmpN/SgGenLeft+CmpN/PlGenLeft:%>ijddás%> NPxC ;
 +N+Pl+Loc+CmpN/SgN+CmpN/SgNomLeft+CmpN/SgGenLeft+CmpN/PlGenLeft:%>ijnni%> NPxVvowch ;
 +N+Pl+Com+CmpN/SgN+CmpN/SgNomLeft+CmpN/SgGenLeft+CmpN/PlGenLeft:%>ijddi%> NPxPlComV1 ;

LEXICON IHTAMAT   !!= * __@CODE@__ Plural action nouns, from bisyllabic verbs
 +N+Sem/Act+Cmp/SgNom:%> R ;
 +N+Sem/Act+Der+Der/viđá+Adv+Use/-PLX:»#viđá K ;
 +N+Sem/Act+Der+Der/viđi+Adv+Use/-PLX:»#viđi K ;
 +N+Sem/Act+Cmp/SgNom+Err/Orth:# VEARA ;
 +N+Sem/Act+Ess:%>in K ;
 +N+Sem/Act+Ess+Use/NG:%>en K ;   !Dialects
 +N+Sem/Act+Pl+Nom:%>at K ;
 +N+Sem/Act+Pl+Gen:%>ijd K ;
 +N+Sem/Act+Cmp/PlGen:%>ijd R ;
 +N+Sem/Act+Pl+Acc:%>ijd K ;
 +N+Sem/Act+Pl+Ill:%>ijdda K ;
 +N+Sem/Act+Pl+Loc:%>ijn K ;
 +N+Sem/Act+Pl+Loc+Err/Orth:%>ijnna K ;
 +N+Sem/Act+Pl+Loc+South+Err/Orth:%>ijs K ; ! !SOUTH
 +N+Sem/Act+Pl+Com:%>ijgujn K ;
 +N+Sem/Act+Pl+Com/Sh:%>ij%- ENDLEX ; !guosai- ja beziiguin
! +N+Sem/Act+Pl+Nom:%>ijddá%> NPx1V ;
! +Pl+Nom:%>ijddi%> NPxVvowch ; !^P^
 +N+Sem/Act+Pl+Gen:%>ijddi%> NPxVvowch ;
 +N+Sem/Act+Pl+Acc:%>ijddi%> NPxVvowch ;
 +N+Sem/Act+Pl+Ill:%>ijddás%> NPxC ;
 +N+Sem/Act+Pl+Loc:%>ijnni%> NPxVvowch ;
 +N+Sem/Act+Pl+Com:%>ijddi%> NPxPlComV1 ;


LEXICON IHTALUDDAMAT   !!= * __@CODE@__  ihtaluddamat, plural
 +N+Sem/Act+Cmp/SgNom+Err/Orth:# VEARA ;
 +N+Sem/Act+Cmp/SgNom:%> R ;
 +N+Sem/Act+Ess:%>in K ;
 +N+Sem/Act+Ess+Err/Orth:%>en K ;   !SDialects
! +N+Sem/Act+Ess:%>e K ; !not for nouns
 +N+Sem/Act+Pl+Nom:%>at K ;
 +N+Sem/Act+Pl+Gen:%>ijd K ;
 +N+Sem/Act+Cmp/PlGen:%>ijd R ;
 +N+Sem/Act+Pl+Acc:%>ijd K ;
 +N+Sem/Act+Pl+Ill:%>ijdda K ;
 +N+Sem/Act+Pl+Loc:%>ijn K ;
 +N+Sem/Act+Pl+Loc+Err/Orth:%>ijnna K ;
 +N+Sem/Act+Pl+Loc+South+Err/Orth:%>ijs K ; ! !SOUTH
 +N+Sem/Act+Pl+Com:%>ijgujn K ;
 +N+Sem/Act+Pl+Com/Sh:%>ij%- ENDLEX ; !guosai- ja beziiguin
! +N+Sem/Act+Pl+Nom:%>ijddá%> NPx1V ;
! +Pl+Nom:%>ijddi%> NPxVvowch ; !^P^
 +N+Sem/Act+Pl+Gen:%>ijddi%> NPxVvowch ;
 +N+Sem/Act+Pl+Acc:%>ijddi%> NPxVvowch ;
 +N+Sem/Act+Pl+Ill:%>ijddás%> NPxC ;
 +N+Sem/Act+Pl+Loc:%>ijnni%> NPxVvowch ;
 +N+Sem/Act+Pl+Com:%>ijddi%> NPxPlComV1 ;




LEXICON FALLA- !!= * __@CODE@__
 BOHCCO ;
 BOHCCU ;

LEXICON BOAZU-NE !!= * __@CODE@__
 +Sg+Nom: K ;
 +Cmp/SgNom:X7 flagON-R ;
 +Cmp/SgNom: flagOFF-R ;
 +Der+Der/viđá+Adv+Use/-PLX:»X7viđá K ;
 +Der+Der/viđi+Adv+Use/-PLX:»X7viđi K ;
 +Ess:n K ;
 +Ess:n%> NPxC ;
 +Err/DerSub: KEAHTTA ;


LEXICON BOHCCO !!= * __@CODE@__
 +Sg+Nom: NPxV ;
 +Sg+Gen: K ;
 +Sg+Gen: NPxV ;
 +Cmp/SgGen: R ; 		! Already in LEXICON BOAZU
 +Sg+Acc: K ;
 +Sg+Acc: NPxV ;
 +Sg+Ill:s%> NPxC ;
 +Sg+Loc:s K ;
 +Sg+Loc+South+Err/Orth:n K ; ! !SOUTH
 +Sg+Loc:st%> NPxC ;
 +Pl+Nom:t K ;
 +Pl+Nom+Err/Orth:k K ; ! !Skániid dialect

LEXICON BOHCCU !!= * __@CODE@__
 +Sg+Ill:j K ;
 +Sg+Com:jn K ;
 +Sg+Com:jn%> NPxC ;
 +Pl+Gen:jd K ;
 +Cmp/PlGen:jd R ;
! +Pl+Nom:jd%> NPx1C ;
 +Pl+Gen:jd%> NPxC ;
 +Pl+Acc:jd K ;
 +Pl+Acc:jd%> NPxC ;
 +Pl+Ill:jde K ;
 +Pl+Ill:jdasa%> NPxVvowch ;
 +Pl+Loc:jn K ;
 +Pl+Loc+South+Err/Orth:js K ; ! !SOUTH
 +Pl+Loc:jn%> NPxC ;
 +Pl+Com:jgujn K ;
 +Pl+Com/Sh:j%- ENDLEX ;  !guosai- ja beziiguin
 +Pl+Com:jd%> NPxPlComC ;
 +Pl+Com+Err/Orth:jn%> NPxPlComC ;


LEXICON KEAHTTA !!= * __@CODE@__ Derivation keahttá/keahtes
 +Der4+Der/keahtta:%>#keahttá K ;
 +Der4+Der/keahtta+Err/Orth:%>#keahtá K ;
 +Der4+Der/keahtta+Err/Orth:%>#keahttái K ;
 +Der4+Der/keahtta:%>#keahttájin K ;
 +Der4+Der/geahtes+A+Attr:%>#keahtes K ; !
 +Der4+Der/geahtes+A+Attr+Err/Orth:%>#keahttes K ; 
 +Der4+Der/keahtta+Err/Orth:%>#keahtta K ;

LEXICON KEAHTTA-PRED !!= * __@CODE@__ Der/keahtta - only predforms
 +Der4+Der/keahtta:%>#keahttá K ;
 +Der4+Der/keahtta+Err/Orth:%>#keahtá K ;
 +Der4+Der/keahtta+Err/Orth:%>#keahttái K ;
 +Der4+Der/keahtta+Err/Orth:%>#keahtta K ;









